---
title: "CB_RLM_IRRIGADO_NORTE"
author: "Gutemberg Resende Honorio Filho"
date: "17/03/2021"
output: html_document
---

# Pacotes

```{r}
if(!require(tidyverse)) install.packages("tidyverse")

# Teste de normalidade 
if(!require(tseries)) install.packages("tseries")

# Teste de homocesdasticidade 
if(!require(olsrr)) install.packages("olsrr")



if(!require(scales)) install.packages("scales")

if(!require(reshape2)) install.packages("reshape2")

if(!require(egg)) install.packages("egg")



```


# DADOS
```{r Diretório} 

# DIRETÓRIO DOS DADOS 

Tabelabruta<- read.csv("d:/Users/Cristiane Resende/Desktop/Gutemberg Honorio/Mestrado/Repositorio_4/Analise_e_modelagem_Arroz/Merge_1980_2018.csv", header = TRUE, sep = ",", stringsAsFactors = FALSE) # tabela com os dados originais

# criando coluna com macrorregiões

Tabelabruta<- mutate(Tabelabruta,REGIAO = case_when(UF == 'GO'| UF == 'DF' |UF == 'MS' | UF == 'MT' ~ 'Centro_Oeste',
                              UF == 'AL'| UF == 'BA' |UF == 'CE' | UF == 'MA' | UF == 'PB' | UF == 'PE' | UF == 'PI' | UF == 'RN' | UF == 'SE' ~ 'Nordeste',
                              UF == 'AC' | UF == 'AM' | UF == 'AP' | UF == 'PA' | UF == 'RO' | UF == 'RR' | UF == 'TO' ~ 'Norte',
                              UF == 'ES' | UF == 'MG' | UF == 'SP' | UF == 'RJ' ~ 'Sudeste',
                              UF == 'RS' | UF == 'SC' | UF == 'PR' ~ 'Sul'))

# Tabelas acessório

TabelabrutaIRR = subset(Tabelabruta, SIST_CULT == "IRRIGATED") # Somente Irrigado
TabelabrutaTA = subset(Tabelabruta, SIST_CULT == "UPLAND") # Somente Terras altas

# Filtrando os dados


IRR<-TabelabrutaIRR %>% mutate(UR_Media=(umidade_Media),UR_V=	(umidade_V), UR_fld_m=	(umidade_fld_m),	UR_R=	(umidade_R), Graus_dia_ciclo=(graus_dia_ciclo), Graus_dia_FLO=(graus_dia_FLO+graus_dia_IP))

IRR <- select(IRR,latitude, longitude, GENOTIPO, ID_ENSAIO,ano, Altitude, REGIAO, UF, FLO_E, Tmax_Maxima ,Tmax_fld_m ,	Tmax_R,	Tmax_ACC_R, Tmax_Minima,	Tmax_Media,Tmax_V ,Tmax_ACC_V,	Tmin_Maxima,Tmin_Minima ,	Tmin_Media ,	Tmin_V ,	Tmin_ACC_V , Tmin_fld_m ,	Tmin_R,	Tmin_ACC_R , Chuva_ACC ,	Chuva_ACC_V, Chuva_ACC_R, Rad_ACC_R ,	Rad_ACC ,	Rad_ACC_V, UR_Media, UR_V, UR_fld_m,	UR_R, Graus_dia_ciclo, Graus_dia_FLO)


rm(TabelabrutaIRR,TabelabrutaTA,Tabelabruta)

# Removendo os genótipos que não serão estudados

IRR = IRR[IRR$GENOTIPO %in% c("ALIANCA",	"AVAXI CL",	"BR IRGA 409",	"BR IRGA 410",	"BR IRGA 412",	"BR IRGA 414",	"BRS 7 TAIM",	"BRS A701 CL",	"BRS A702 CL",	"BRS A704",	"BRS ALVORADA",	"BRS BIGUA",	"BRS CATIANA",	"BRS CIRAD 302",	"BRS FORMOSO",	"BRS FRONTEIRA",	"BRS GUARA",	"BRS JABURU",	"BRS JACANA",	"BRS PAMPA",	"BRS PAMPEIRA",	"BRS PELOTA",	"BRS QUERENCIA",	"BRS SINUELO CL",	"BRS TROPICAL",	"BRSMG RUBELITA",	"CICA 8",	"CT8452",	"DIAMANTE",	"EEA34",	"EMPASC 101",	"EMPASC 102",	"EPAGRI 108",	"EPAGRI 109",	"EPAGRI97-01",	"EPAGRI97-05",	"EPAGRI97-06",	"H6",	"H7 CL",	"IAC1289",	"IAC1298",	"IAC1299",	"IAC1307",	"IAC1311",	"IAPAR 58",	"IRGA 417",	"IRGA 422 CL",	"IRGA 424",	"IRGA 424 RI",	"IRGA 425",	"IRGA 426",	"IRGA 427",	"IRGA 428",	"IRGA 429",	"IRGA 430",	"IRGA97-05",	"IRGA97-10",	"IRGA97-11",	"IRGA97-28",	"JAVAE",	"JEQUITIBA",	"MARAJO",	"METICA 1",	"MOXOTO",	"OUROMINAS",	"PR267",	"PR268",	"PR306",	"PR331",	"PR349",	"PR380",	"PR498",	"PR631",	"PR67",	"PUITA INTA CL",	"RORAIMA",	"SAO FRANCISCO",	"SC138",	"SC173",	"SC237",	"SC240",	"SC250",	"SCS 112",	"SCS 114 ANDOSAN",	"SCS 116 SATORU",	"SCS 121 CL",	"SCSBRS 111",	"SCSBRS 113 TIO TAKA",	"SCSBRS PIRACEMA",	"SG11551",	"URUCUI"),]
IRR = IRR[IRR$UF!="MT",]

# Filtrando e gerando médias

IRR_Medio<- IRR %>% group_by(ID_ENSAIO, GENOTIPO, REGIAO) %>% summarise(  FLO_M= mean(FLO_E),  latitude= mean(latitude), longitude = mean(longitude), Altitude = mean(Altitude), Tmax_Maxima = mean(Tmax_Maxima) ,Tmax_fld_m = mean(Tmax_fld_m ),	Tmax_R= mean( Tmax_R),	Tmax_ACC_R= mean(Tmax_ACC_R ), Tmax_Minima= mean(Tmax_Minima ),	Tmax_Media= mean( Tmax_Media),Tmax_V = mean(Tmax_V ),Tmax_ACC_V= mean(Tmax_ACC_V ),	Tmin_Maxima= mean(Tmin_Maxima ),Tmin_Minima = mean(Tmin_Minima ),	Tmin_Media = mean(Tmin_Media ),	Tmin_V = mean(Tmin_V ),	Tmin_ACC_V = mean(Tmin_ACC_V ), Tmin_fld_m = mean( Tmin_fld_m),	Tmin_R= mean(Tmin_R ),	Tmin_ACC_R = mean(Tmin_ACC_R ), Chuva_ACC = mean(Chuva_ACC ),	Chuva_ACC_V= mean(Chuva_ACC_V ), Chuva_ACC_R= mean(Chuva_ACC_R ), Rad_ACC_R = mean(Rad_ACC_R ),	Rad_ACC = mean(Rad_ACC ),	Rad_ACC_V= mean(Rad_ACC_V ), UR_Media= mean( UR_Media), UR_V= mean( UR_V), UR_fld_m= mean(UR_fld_m ),	UR_R= mean(UR_R ), Graus_dia_ciclo= mean(Graus_dia_ciclo ), Graus_dia_FLO= mean(Graus_dia_FLO ))

# separando por macrorregião

Norte<- subset(IRR_Medio, (REGIAO == "Norte")) # filtrando por região
```

# Modelo inicial
```{r}

Temporario <- Norte[,c(-1,-3)] # retirando as vaiáveis REGIAO e ID_ENSAIO

modelo<-lm(FLO_M~., Temporario) # modelo inicial
summary(modelo)

```

# Remoção de não significantes
```{r}
# Testes de hip?teses de interesse

source("teste-CB.txt")

# Comparacoes multiplas

# fit.model: sa?da do modelo ajustado
# m.C: matriz de interesse

testeF.CB <- function(fit.model,m.C)

{

v.beta <-  cbind(fit.model$coef)

n <- nrow(model.matrix(fit.model))

e.p <- nrow(v.beta)

e.q <- nrow(m.C)

m.cov.beta <- (vcov(fit.model))

e.F <- t(m.C%*%v.beta)%*%solve(m.C%*%m.cov.beta%*%t(m.C))%*%(m.C%*%v.beta)/e.q

e.pvalor <- 1-pf(e.F,e.q,n-e.p)

cat("Estatistica F = ",round(e.F,2),"\n")

cat("pvalor = ",round(e.pvalor,4),"\n")

cat("Matriz C :","\n")

print(m.C)

}

testeF.CB.poder <- function(fit.model,m.C,alpha)

{

v.beta <-  cbind(fit.model$coef)

n <- nrow(model.matrix(fit.model))

e.p <- nrow(v.beta)

e.q <- nrow(m.C)

m.cov.beta <- (vcov(fit.model))

m.X <- model.matrix(fit.model)

e.F <- t(m.C%*%v.beta)%*%solve(m.C%*%m.cov.beta%*%t(m.C))%*%(m.C%*%v.beta)/e.q   ##  m.cov.beta=sigma2(x?x)^-1 que tem dist.?qui-quadrado

e.pvalor <- 1-pf(e.F,e.q,n-e.p)                                                  ##

e.sigma2 <- deviance(fit.model)/df.residual(fit.model)                           ## sigma2 estimado

e.delta <- (t(m.C%*%v.beta)%*%solve(m.C%*%solve(t(m.X)%*%m.X)%*%t(m.C))%*%(m.C%*%v.beta))/e.sigma2

F.critico <- qf(1-alpha,e.q,n-e.p)       ## f cr?tico sob h0

e.poder <- 1-pf(F.critico,e.q,n-e.p,ncp=e.delta)

cat("Estatistica F = ",round(e.F,2),"\n")

cat("pvalor = ",round(e.pvalor,4),"\n")

cat("poder observado = ",round(e.poder,4),"\n")

cat("Matriz C :","\n")

print(m.C)

}



testeF.CBM <- function(fit.model,m.C,m.M)

{

v.beta <-  cbind(fit.model$coef)

n <- nrow(model.matrix(fit.model))

e.p <- nrow(v.beta)

e.q <- nrow(m.C)

m.cov.beta <- (vcov(fit.model))

e.F <- t(m.C%*%v.beta-m.M)%*%solve(m.C%*%m.cov.beta%*%t(m.C))%*%(m.C%*%v.beta-m.M)/e.q

e.pvalor <- 1-pf(e.F,e.q,n-e.p)

cat("Estatistica F = ",round(e.F,2),"\n")

cat("pvalor = ",round(e.pvalor,4),"\n")

cat("Matriz C :","\n")

print(m.C)

cat("Matriz M :","\n")

print(m.M)

}
```





Ordem da remoção das variáveis numéricas

Chuva_ACC_V  (p = 0.959394)


```{r}
fit.model<-modelo
m.C <- cbind(0,	0,	0,	0,	0,	0,	0,	0,	0,	0,	0,	0,	0,	0,	0,	0,	0,	0,	0,	0,	0,	0,	0,	0,	0,	0,	0,	0,	0,	0,	0,	0,	0,	0,	0,	0,	0,	0,	0,	0,	0,	0,	0,	0,	0,	0,	0,	0,	0,	0,	0,	0,	0,	0,	0,	0,	0,	0,	0,	0,	0,	0,	0,	0,	0,	0,	0,	0,	0,	0,	0,	0,	0,	0,	0,	0,	0,	0,	0,	0,	0,	0,	0,	1,	0,	0,	0,	0,	0,	0,	0,	0,	0,	0)
testeF.CB(fit.model,m.C)
```
```{r}
Temporario<-Temporario %>% select(-Chuva_ACC_V)
modelo1<-lm(FLO_M~., Temporario)
summary(modelo1)
```
Tmin_Maxima  (p = 0.822659)
```{r}
fit.model<-modelo1
m.C <- cbind(0,	0,	0,	0,	0,	0,	0,	0,	0,	0,	0,	0,	0,	0,	0,	0,	0,	0,	0,	0,	0,	0,	0,	0,	0,	0,	0,	0,	0,	0,	0,	0,	0,	0,	0,	0,	0,	0,	0,	0,	0,	0,	0,	0,	0,	0,	0,	0,	0,	0,	0,	0,	0,	0,	0,	0,	0,	0,	0,	0,	0,	0,	0,	0,	0,	0,	0,	0,	0,	0,	0,	0,	0,	0,	1,	0,	0,	0,	0,	0,	0,	0,	0,		0,	0,	0,	0,	0,	0,	0,	0,	0,	0)
testeF.CB(fit.model,m.C)
```
```{r}
Temporario<-Temporario %>% select(-Tmin_Maxima)
modelo2<-lm(FLO_M~., Temporario)
summary(modelo2)
```

Tmax_Media  (p = 0.785314)

```{r}
fit.model<-modelo2
m.C <- cbind(0,	0,	0,	0,	0,	0,	0,	0,	0,	0,	0,	0,	0,	0,	0,	0,	0,	0,	0,	0,	0,	0,	0,	0,	0,	0,	0,	0,	0,	0,	0,	0,	0,	0,	0,	0,	0,	0,	0,	0,	0,	0,	0,	0,	0,	0,	0,	0,	0,	0,	0,	0,	0,	0,	0,	0,	0,	0,	0,	0,	0,	0,	0,	0,	0,	0,	0,	0,	0,	0,	0,	1,	0,	0,		0,	0,	0,	0,	0,	0,	0,	0,		0,	0,	0,	0,	0,	0,	0,	0,	0,	0)
testeF.CB(fit.model,m.C)
```
```{r}
Temporario<-Temporario %>% select(-Tmax_Media)
modelo3<-lm(FLO_M~., Temporario)
summary(modelo3)
```

UR_V (p = 0.869878)

```{r}
fit.model<-modelo3
m.C <- cbind(0,	0,	0,	0,	0,	0,	0,	0,	0,	0,	0,	0,	0,	0,	0,	0,	0,	0,	0,	0,	0,	0,	0,	0,	0,	0,	0,	0,	0,	0,	0,	0,	0,	0,	0,	0,	0,	0,	0,	0,	0,	0,	0,	0,	0,	0,	0,	0,	0,	0,	0,	0,	0,	0,	0,	0,	0,	0,	0,	0,	0,	0,	0,	0,	0,	0,	0,	0,	0,	0,	0,		0,	0,		0,	0,	0,	0,	0,	0,	0,	0,		0,	0,	0,	0,	0,	1,	0,	0,	0,	0)
testeF.CB(fit.model,m.C)
```
```{r}
Temporario<-Temporario %>% select(-UR_V)
modelo4<-lm(FLO_M~., Temporario)
summary(modelo4)
```
UR_fld_m  (p = 0.834871)

```{r}
fit.model<-modelo4
m.C <- cbind(0,	0,	0,	0,	0,	0,	0,	0,	0,	0,	0,	0,	0,	0,	0,	0,	0,	0,	0,	0,	0,	0,	0,	0,	0,	0,	0,	0,	0,	0,	0,	0,	0,	0,	0,	0,	0,	0,	0,	0,	0,	0,	0,	0,	0,	0,	0,	0,	0,	0,	0,	0,	0,	0,	0,	0,	0,	0,	0,	0,	0,	0,	0,	0,	0,	0,	0,	0,	0,	0,	0,		0,	0,		0,	0,	0,	0,	0,	0,	0,	0,		0,	0,	0,	0,	0,		1,	0,	0,	0)
testeF.CB(fit.model,m.C)
```
```{r}
Temporario<-Temporario %>% select(-UR_fld_m)
modelo5<-lm(FLO_M~., Temporario)
summary(modelo5)
```
longitude (p = 0.641302)

```{r}
fit.model<-modelo5
m.C <- cbind(0,	0,	0,	0,	0,	0,	0,	0,	0,	0,	0,	0,	0,	0,	0,	0,	0,	0,	0,	0,	0,	0,	0,	0,	0,	0,	0,	0,	0,	0,	0,	0,	0,	0,	0,	0,	0,	0,	0,	0,	0,	0,	0,	0,	0,	0,	0,	0,	0,	0,	0,	0,	0,	0,	0,	0,	0,	0,	0,	0,	0,	0,	0,	0,	1,	0,	0,	0,	0,	0,	0,		0,	0,		0,	0,	0,	0,	0,	0,	0,	0,		0,	0,	0,	0,	0,			0,	0,	0)
testeF.CB(fit.model,m.C)
```
```{r}
Temporario<-Temporario %>% select(-longitude)
modelo6<-lm(FLO_M~., Temporario)
summary(modelo6)
```

Tmax_Minima (p = 0.683363)

```{r}
fit.model<-modelo6
m.C <- cbind(0,	0,	0,	0,	0,	0,	0,	0,	0,	0,	0,	0,	0,	0,	0,	0,	0,	0,	0,	0,	0,	0,	0,	0,	0,	0,	0,	0,	0,	0,	0,	0,	0,	0,	0,	0,	0,	0,	0,	0,	0,	0,	0,	0,	0,	0,	0,	0,	0,	0,	0,	0,	0,	0,	0,	0,	0,	0,	0,	0,	0,	0,	0,	0,		0,	0,	0,	0,	0,	1,		0,	0,		0,	0,	0,	0,	0,	0,	0,	0,		0,	0,	0,	0,	0,			0,	0,	0)
testeF.CB(fit.model,m.C)
```
```{r}
Temporario<-Temporario %>% select(-Tmax_Minima)
modelo7<-lm(FLO_M~., Temporario)
summary(modelo7)
```
Tmax_fld_m  (p = 0.433205) 
```{r}
fit.model<-modelo7
m.C <- cbind(0,	0,	0,	0,	0,	0,	0,	0,	0,	0,	0,	0,	0,	0,	0,	0,	0,	0,	0,	0,	0,	0,	0,	0,	0,	0,	0,	0,	0,	0,	0,	0,	0,	0,	0,	0,	0,	0,	0,	0,	0,	0,	0,	0,	0,	0,	0,	0,	0,	0,	0,	0,	0,	0,	0,	0,	0,	0,	0,	0,	0,	0,	0,	0,		0,	0,	1,	0,	0,			0,	0,		0,	0,	0,	0,	0,	0,	0,	0,		0,	0,	0,	0,	0,			0,	0,	0)
testeF.CB(fit.model,m.C)
```
```{r}
Temporario<-Temporario %>% select(-Tmax_fld_m)
modelo8<-lm(FLO_M~., Temporario)
summary(modelo8)
```
Chuva_ACC_R (p = 0.522737)

```{r}
fit.model<-modelo8
m.C <- cbind(0,	0,	0,	0,	0,	0,	0,	0,	0,	0,	0,	0,	0,	0,	0,	0,	0,	0,	0,	0,	0,	0,	0,	0,	0,	0,	0,	0,	0,	0,	0,	0,	0,	0,	0,	0,	0,	0,	0,	0,	0,	0,	0,	0,	0,	0,	0,	0,	0,	0,	0,	0,	0,	0,	0,	0,	0,	0,	0,	0,	0,	0,	0,	0,		0,	0,		0,	0,			0,	0,		0,	0,	0,	0,	0,	0,	0,	0,		1,	0,	0,	0,	0,			0,	0,	0)
testeF.CB(fit.model,m.C)
```
```{r}
Temporario<-Temporario %>% select(-Chuva_ACC_R)
modelo9<-lm(FLO_M~., Temporario)
summary(modelo9)
```

Tmin_Minima (p = 0.537182)    

```{r}
fit.model<-modelo9
m.C <- cbind(0,	0,	0,	0,	0,	0,	0,	0,	0,	0,	0,	0,	0,	0,	0,	0,	0,	0,	0,	0,	0,	0,	0,	0,	0,	0,	0,	0,	0,	0,	0,	0,	0,	0,	0,	0,	0,	0,	0,	0,	0,	0,	0,	0,	0,	0,	0,	0,	0,	0,	0,	0,	0,	0,	0,	0,	0,	0,	0,	0,	0,	0,	0,	0,		0,	0,		0,	0,			0,	0,		1,	0,	0,	0,	0,	0,	0,	0,			0,	0,	0,	0,			0,	0,	0)
testeF.CB(fit.model,m.C)
```
```{r}
Temporario<-Temporario %>% select(-Tmin_Minima)
modelo10<-lm(FLO_M~., Temporario)
summary(modelo10)
```

Rad_ACC_R (p = 0.214350)
     

```{r}
fit.model<-modelo10
m.C <- cbind(0,	0,	0,	0,	0,	0,	0,	0,	0,	0,	0,	0,	0,	0,	0,	0,	0,	0,	0,	0,	0,	0,	0,	0,	0,	0,	0,	0,	0,	0,	0,	0,	0,	0,	0,	0,	0,	0,	0,	0,	0,	0,	0,	0,	0,	0,	0,	0,	0,	0,	0,	0,	0,	0,	0,	0,	0,	0,	0,	0,	0,	0,	0,	0,		0,	0,		0,	0,			0,	0,			0,	0,	0,	0,	0,	0,	0,			1,	0,	0,	0,			0,	0,	0)
testeF.CB(fit.model,m.C)
```
```{r}
Temporario<-Temporario %>% select(-Rad_ACC_R)
modelo11<-lm(FLO_M~., Temporario)
summary(modelo11)
```
latitude (p = 0.363998)

```{r}
fit.model<-modelo11
m.C <- cbind(0,	0,	0,	0,	0,	0,	0,	0,	0,	0,	0,	0,	0,	0,	0,	0,	0,	0,	0,	0,	0,	0,	0,	0,	0,	0,	0,	0,	0,	0,	0,	0,	0,	0,	0,	0,	0,	0,	0,	0,	0,	0,	0,	0,	0,	0,	0,	0,	0,	0,	0,	0,	0,	0,	0,	0,	0,	0,	0,	0,	0,	0,	0,	1,		0,	0,		0,	0,			0,	0,			0,	0,	0,	0,	0,	0,	0,				0,	0,	0,			0,	0,	0)
testeF.CB(fit.model,m.C)
```
```{r}
Temporario<-Temporario %>% select(-latitude)
modelo12<-lm(FLO_M~., Temporario)
summary(modelo12)
```
Tmin_Media (p = 0.248711)

```{r}
fit.model<-modelo12
m.C <- cbind(0,	0,	0,	0,	0,	0,	0,	0,	0,	0,	0,	0,	0,	0,	0,	0,	0,	0,	0,	0,	0,	0,	0,	0,	0,	0,	0,	0,	0,	0,	0,	0,	0,	0,	0,	0,	0,	0,	0,	0,	0,	0,	0,	0,	0,	0,	0,	0,	0,	0,	0,	0,	0,	0,	0,	0,	0,	0,	0,	0,	0,	0,	0,			0,	0,		0,	0,			0,	0,			1,	0,	0,	0,	0,	0,	0,				0,	0,	0,			0,	0,	0)
testeF.CB(fit.model,m.C)
```
```{r}
Temporario<-Temporario %>% select(-Tmin_Media)
modelo13<-lm(FLO_M~., Temporario)
summary(modelo13)
```
Tmin_fld_m (p = 0.347042)

```{r}
fit.model<-modelo13
m.C <- cbind(0,	0,	0,	0,	0,	0,	0,	0,	0,	0,	0,	0,	0,	0,	0,	0,	0,	0,	0,	0,	0,	0,	0,	0,	0,	0,	0,	0,	0,	0,	0,	0,	0,	0,	0,	0,	0,	0,	0,	0,	0,	0,	0,	0,	0,	0,	0,	0,	0,	0,	0,	0,	0,	0,	0,	0,	0,	0,	0,	0,	0,	0,	0,			0,	0,		0,	0,			0,	0,				0,	0,	1,	0,	0,	0,				0,	0,	0,			0,	0,	0)
testeF.CB(fit.model,m.C)
```
```{r}
Temporario<-Temporario %>% select(-Tmin_fld_m)
modelo14<-lm(FLO_M~., Temporario)
summary(modelo14)
```

Junção dos genotipos que não apresentaram significancia (>0,10)

```{r}
fit.model<-modelo14
m.C <- rbind(cbind(	0,	1,	0,	0,	0,	0,	0,	0,	0,	0,	0,	0,	0,	0,	0,	0,	0,	0,	0,	0,	0,	0,	0,	0,	0,	0,	0,	0,	0,	0,	0,	0,	0,	0,	0,	0,	0,	0,	0,	0,	0,	0,	0,	0,	0,	0,	0,	0,	0,	0,	0,	0,	0,	0,	0,	0,	0,	0,	0,	0,	0,	0,	0,	0,	0,	0,	0,	0,	0,	0,	0,	0,	0,	0,	0,	0,	0,	0,	0,	0	),
cbind(	0,	0,	1,	0,	0,	0,	0,	0,	0,	0,	0,	0,	0,	0,	0,	0,	0,	0,	0,	0,	0,	0,	0,	0,	0,	0,	0,	0,	0,	0,	0,	0,	0,	0,	0,	0,	0,	0,	0,	0,	0,	0,	0,	0,	0,	0,	0,	0,	0,	0,	0,	0,	0,	0,	0,	0,	0,	0,	0,	0,	0,	0,	0,	0,	0,	0,	0,	0,	0,	0,	0,	0,	0,	0,	0,	0,	0,	0,	0,	0	),
cbind(	0,	0,	0,	0,	0,	0,	0,	1,	0,	0,	0,	0,	0,	0,	0,	0,	0,	0,	0,	0,	0,	0,	0,	0,	0,	0,	0,	0,	0,	0,	0,	0,	0,	0,	0,	0,	0,	0,	0,	0,	0,	0,	0,	0,	0,	0,	0,	0,	0,	0,	0,	0,	0,	0,	0,	0,	0,	0,	0,	0,	0,	0,	0,	0,	0,	0,	0,	0,	0,	0,	0,	0,	0,	0,	0,	0,	0,	0,	0,	0	),
cbind(	0,	0,	0,	0,	0,	0,	0,	0,	0,	0,	1,	0,	0,	0,	0,	0,	0,	0,	0,	0,	0,	0,	0,	0,	0,	0,	0,	0,	0,	0,	0,	0,	0,	0,	0,	0,	0,	0,	0,	0,	0,	0,	0,	0,	0,	0,	0,	0,	0,	0,	0,	0,	0,	0,	0,	0,	0,	0,	0,	0,	0,	0,	0,	0,	0,	0,	0,	0,	0,	0,	0,	0,	0,	0,	0,	0,	0,	0,	0,	0	),
cbind(	0,	0,	0,	0,	0,	0,	0,	0,	0,	0,	0,	0,	1,	0,	0,	0,	0,	0,	0,	0,	0,	0,	0,	0,	0,	0,	0,	0,	0,	0,	0,	0,	0,	0,	0,	0,	0,	0,	0,	0,	0,	0,	0,	0,	0,	0,	0,	0,	0,	0,	0,	0,	0,	0,	0,	0,	0,	0,	0,	0,	0,	0,	0,	0,	0,	0,	0,	0,	0,	0,	0,	0,	0,	0,	0,	0,	0,	0,	0,	0	),
cbind(	0,	0,	0,	0,	0,	0,	0,	0,	0,	0,	0,	0,	0,	1,	0,	0,	0,	0,	0,	0,	0,	0,	0,	0,	0,	0,	0,	0,	0,	0,	0,	0,	0,	0,	0,	0,	0,	0,	0,	0,	0,	0,	0,	0,	0,	0,	0,	0,	0,	0,	0,	0,	0,	0,	0,	0,	0,	0,	0,	0,	0,	0,	0,	0,	0,	0,	0,	0,	0,	0,	0,	0,	0,	0,	0,	0,	0,	0,	0,	0	),
cbind(	0,	0,	0,	0,	0,	0,	0,	0,	0,	0,	0,	0,	0,	0,	0,	0,	1,	0,	0,	0,	0,	0,	0,	0,	0,	0,	0,	0,	0,	0,	0,	0,	0,	0,	0,	0,	0,	0,	0,	0,	0,	0,	0,	0,	0,	0,	0,	0,	0,	0,	0,	0,	0,	0,	0,	0,	0,	0,	0,	0,	0,	0,	0,	0,	0,	0,	0,	0,	0,	0,	0,	0,	0,	0,	0,	0,	0,	0,	0,	0	),
cbind(	0,	0,	0,	0,	0,	0,	0,	0,	0,	0,	0,	0,	0,	0,	0,	0,	0,	0,	1,	0,	0,	0,	0,	0,	0,	0,	0,	0,	0,	0,	0,	0,	0,	0,	0,	0,	0,	0,	0,	0,	0,	0,	0,	0,	0,	0,	0,	0,	0,	0,	0,	0,	0,	0,	0,	0,	0,	0,	0,	0,	0,	0,	0,	0,	0,	0,	0,	0,	0,	0,	0,	0,	0,	0,	0,	0,	0,	0,	0,	0	),
cbind(	0,	0,	0,	0,	0,	0,	0,	0,	0,	0,	0,	0,	0,	0,	0,	0,	0,	0,	0,	1,	0,	0,	0,	0,	0,	0,	0,	0,	0,	0,	0,	0,	0,	0,	0,	0,	0,	0,	0,	0,	0,	0,	0,	0,	0,	0,	0,	0,	0,	0,	0,	0,	0,	0,	0,	0,	0,	0,	0,	0,	0,	0,	0,	0,	0,	0,	0,	0,	0,	0,	0,	0,	0,	0,	0,	0,	0,	0,	0,	0	),
cbind(	0,	0,	0,	0,	0,	0,	0,	0,	0,	0,	0,	0,	0,	0,	0,	0,	0,	0,	0,	0,	0,	1,	0,	0,	0,	0,	0,	0,	0,	0,	0,	0,	0,	0,	0,	0,	0,	0,	0,	0,	0,	0,	0,	0,	0,	0,	0,	0,	0,	0,	0,	0,	0,	0,	0,	0,	0,	0,	0,	0,	0,	0,	0,	0,	0,	0,	0,	0,	0,	0,	0,	0,	0,	0,	0,	0,	0,	0,	0,	0	),
cbind(	0,	0,	0,	0,	0,	0,	0,	0,	0,	0,	0,	0,	0,	0,	0,	0,	0,	0,	0,	0,	0,	0,	1,	0,	0,	0,	0,	0,	0,	0,	0,	0,	0,	0,	0,	0,	0,	0,	0,	0,	0,	0,	0,	0,	0,	0,	0,	0,	0,	0,	0,	0,	0,	0,	0,	0,	0,	0,	0,	0,	0,	0,	0,	0,	0,	0,	0,	0,	0,	0,	0,	0,	0,	0,	0,	0,	0,	0,	0,	0	),
cbind(	0,	0,	0,	0,	0,	0,	0,	0,	0,	0,	0,	0,	0,	0,	0,	0,	0,	0,	0,	0,	0,	0,	0,	1,	0,	0,	0,	0,	0,	0,	0,	0,	0,	0,	0,	0,	0,	0,	0,	0,	0,	0,	0,	0,	0,	0,	0,	0,	0,	0,	0,	0,	0,	0,	0,	0,	0,	0,	0,	0,	0,	0,	0,	0,	0,	0,	0,	0,	0,	0,	0,	0,	0,	0,	0,	0,	0,	0,	0,	0	),
cbind(	0,	0,	0,	0,	0,	0,	0,	0,	0,	0,	0,	0,	0,	0,	0,	0,	0,	0,	0,	0,	0,	0,	0,	0,	0,	0,	0,	0,	0,	0,	1,	0,	0,	0,	0,	0,	0,	0,	0,	0,	0,	0,	0,	0,	0,	0,	0,	0,	0,	0,	0,	0,	0,	0,	0,	0,	0,	0,	0,	0,	0,	0,	0,	0,	0,	0,	0,	0,	0,	0,	0,	0,	0,	0,	0,	0,	0,	0,	0,	0	),
cbind(	0,	0,	0,	0,	0,	0,	0,	0,	0,	0,	0,	0,	0,	0,	0,	0,	0,	0,	0,	0,	0,	0,	0,	0,	0,	0,	0,	0,	0,	0,	0,	1,	0,	0,	0,	0,	0,	0,	0,	0,	0,	0,	0,	0,	0,	0,	0,	0,	0,	0,	0,	0,	0,	0,	0,	0,	0,	0,	0,	0,	0,	0,	0,	0,	0,	0,	0,	0,	0,	0,	0,	0,	0,	0,	0,	0,	0,	0,	0,	0	),
cbind(	0,	0,	0,	0,	0,	0,	0,	0,	0,	0,	0,	0,	0,	0,	0,	0,	0,	0,	0,	0,	0,	0,	0,	0,	0,	0,	0,	0,	0,	0,	0,	0,	0,	0,	1,	0,	0,	0,	0,	0,	0,	0,	0,	0,	0,	0,	0,	0,	0,	0,	0,	0,	0,	0,	0,	0,	0,	0,	0,	0,	0,	0,	0,	0,	0,	0,	0,	0,	0,	0,	0,	0,	0,	0,	0,	0,	0,	0,	0,	0	),
cbind(	0,	0,	0,	0,	0,	0,	0,	0,	0,	0,	0,	0,	0,	0,	0,	0,	0,	0,	0,	0,	0,	0,	0,	0,	0,	0,	0,	0,	0,	0,	0,	0,	0,	0,	0,	1,	0,	0,	0,	0,	0,	0,	0,	0,	0,	0,	0,	0,	0,	0,	0,	0,	0,	0,	0,	0,	0,	0,	0,	0,	0,	0,	0,	0,	0,	0,	0,	0,	0,	0,	0,	0,	0,	0,	0,	0,	0,	0,	0,	0	),
cbind(	0,	0,	0,	0,	0,	0,	0,	0,	0,	0,	0,	0,	0,	0,	0,	0,	0,	0,	0,	0,	0,	0,	0,	0,	0,	0,	0,	0,	0,	0,	0,	0,	0,	0,	0,	0,	0,	0,	1,	0,	0,	0,	0,	0,	0,	0,	0,	0,	0,	0,	0,	0,	0,	0,	0,	0,	0,	0,	0,	0,	0,	0,	0,	0,	0,	0,	0,	0,	0,	0,	0,	0,	0,	0,	0,	0,	0,	0,	0,	0	),
cbind(	0,	0,	0,	0,	0,	0,	0,	0,	0,	0,	0,	0,	0,	0,	0,	0,	0,	0,	0,	0,	0,	0,	0,	0,	0,	0,	0,	0,	0,	0,	0,	0,	0,	0,	0,	0,	0,	0,	0,	0,	0,	0,	1,	0,	0,	0,	0,	0,	0,	0,	0,	0,	0,	0,	0,	0,	0,	0,	0,	0,	0,	0,	0,	0,	0,	0,	0,	0,	0,	0,	0,	0,	0,	0,	0,	0,	0,	0,	0,	0	),
cbind(	0,	0,	0,	0,	0,	0,	0,	0,	0,	0,	0,	0,	0,	0,	0,	0,	0,	0,	0,	0,	0,	0,	0,	0,	0,	0,	0,	0,	0,	0,	0,	0,	0,	0,	0,	0,	0,	0,	0,	0,	0,	0,	0,	1,	0,	0,	0,	0,	0,	0,	0,	0,	0,	0,	0,	0,	0,	0,	0,	0,	0,	0,	0,	0,	0,	0,	0,	0,	0,	0,	0,	0,	0,	0,	0,	0,	0,	0,	0,	0	),
cbind(	0,	0,	0,	0,	0,	0,	0,	0,	0,	0,	0,	0,	0,	0,	0,	0,	0,	0,	0,	0,	0,	0,	0,	0,	0,	0,	0,	0,	0,	0,	0,	0,	0,	0,	0,	0,	0,	0,	0,	0,	0,	0,	0,	0,	0,	0,	0,	0,	1,	0,	0,	0,	0,	0,	0,	0,	0,	0,	0,	0,	0,	0,	0,	0,	0,	0,	0,	0,	0,	0,	0,	0,	0,	0,	0,	0,	0,	0,	0,	0	),
cbind(	0,	0,	0,	0,	0,	0,	0,	0,	0,	0,	0,	0,	0,	0,	0,	0,	0,	0,	0,	0,	0,	0,	0,	0,	0,	0,	0,	0,	0,	0,	0,	0,	0,	0,	0,	0,	0,	0,	0,	0,	0,	0,	0,	0,	0,	0,	0,	0,	0,	0,	1,	0,	0,	0,	0,	0,	0,	0,	0,	0,	0,	0,	0,	0,	0,	0,	0,	0,	0,	0,	0,	0,	0,	0,	0,	0,	0,	0,	0,	0	),
cbind(	0,	0,	0,	0,	0,	0,	0,	0,	0,	0,	0,	0,	0,	0,	0,	0,	0,	0,	0,	0,	0,	0,	0,	0,	0,	0,	0,	0,	0,	0,	0,	0,	0,	0,	0,	0,	0,	0,	0,	0,	0,	0,	0,	0,	0,	0,	0,	0,	0,	0,	0,	1,	0,	0,	0,	0,	0,	0,	0,	0,	0,	0,	0,	0,	0,	0,	0,	0,	0,	0,	0,	0,	0,	0,	0,	0,	0,	0,	0,	0	),
cbind(	0,	0,	0,	0,	0,	0,	0,	0,	0,	0,	0,	0,	0,	0,	0,	0,	0,	0,	0,	0,	0,	0,	0,	0,	0,	0,	0,	0,	0,	0,	0,	0,	0,	0,	0,	0,	0,	0,	0,	0,	0,	0,	0,	0,	0,	0,	0,	0,	0,	0,	0,	0,	1,	0,	0,	0,	0,	0,	0,	0,	0,	0,	0,	0,	0,	0,	0,	0,	0,	0,	0,	0,	0,	0,	0,	0,	0,	0,	0,	0	),
cbind(	0,	0,	0,	0,	0,	0,	0,	0,	0,	0,	0,	0,	0,	0,	0,	0,	0,	0,	0,	0,	0,	0,	0,	0,	0,	0,	0,	0,	0,	0,	0,	0,	0,	0,	0,	0,	0,	0,	0,	0,	0,	0,	0,	0,	0,	0,	0,	0,	0,	0,	0,	0,	0,	1,	0,	0,	0,	0,	0,	0,	0,	0,	0,	0,	0,	0,	0,	0,	0,	0,	0,	0,	0,	0,	0,	0,	0,	0,	0,	0	),
cbind(	0,	0,	0,	0,	0,	0,	0,	0,	0,	0,	0,	0,	0,	0,	0,	0,	0,	0,	0,	0,	0,	0,	0,	0,	0,	0,	0,	0,	0,	0,	0,	0,	0,	0,	0,	0,	0,	0,	0,	0,	0,	0,	0,	0,	0,	0,	0,	0,	0,	0,	0,	0,	0,	0,	1,	0,	0,	0,	0,	0,	0,	0,	0,	0,	0,	0,	0,	0,	0,	0,	0,	0,	0,	0,	0,	0,	0,	0,	0,	0	),
cbind(	0,	0,	0,	0,	0,	0,	0,	0,	0,	0,	0,	0,	0,	0,	0,	0,	0,	0,	0,	0,	0,	0,	0,	0,	0,	0,	0,	0,	0,	0,	0,	0,	0,	0,	0,	0,	0,	0,	0,	0,	0,	0,	0,	0,	0,	0,	0,	0,	0,	0,	0,	0,	0,	0,	0,	1,	0,	0,	0,	0,	0,	0,	0,	0,	0,	0,	0,	0,	0,	0,	0,	0,	0,	0,	0,	0,	0,	0,	0,	0	),
cbind(	0,	0,	0,	0,	0,	0,	0,	0,	0,	0,	0,	0,	0,	0,	0,	0,	0,	0,	0,	0,	0,	0,	0,	0,	0,	0,	0,	0,	0,	0,	0,	0,	0,	0,	0,	0,	0,	0,	0,	0,	0,	0,	0,	0,	0,	0,	0,	0,	0,	0,	0,	0,	0,	0,	0,	0,	1,	0,	0,	0,	0,	0,	0,	0,	0,	0,	0,	0,	0,	0,	0,	0,	0,	0,	0,	0,	0,	0,	0,	0	),
cbind(	0,	0,	0,	0,	0,	0,	0,	0,	0,	0,	0,	0,	0,	0,	0,	0,	0,	0,	0,	0,	0,	0,	0,	0,	0,	0,	0,	0,	0,	0,	0,	0,	0,	0,	0,	0,	0,	0,	0,	0,	0,	0,	0,	0,	0,	0,	0,	0,	0,	0,	0,	0,	0,	0,	0,	0,	0,	1,	0,	0,	0,	0,	0,	0,	0,	0,	0,	0,	0,	0,	0,	0,	0,	0,	0,	0,	0,	0,	0,	0	),
cbind(	0,	0,	0,	0,	0,	0,	0,	0,	0,	0,	0,	0,	0,	0,	0,	0,	0,	0,	0,	0,	0,	0,	0,	0,	0,	0,	0,	0,	0,	0,	0,	0,	0,	0,	0,	0,	0,	0,	0,	0,	0,	0,	0,	0,	0,	0,	0,	0,	0,	0,	0,	0,	0,	0,	0,	0,	0,	0,	1,	0,	0,	0,	0,	0,	0,	0,	0,	0,	0,	0,	0,	0,	0,	0,	0,	0,	0,	0,	0,	0	),
cbind(	0,	0,	0,	0,	0,	0,	0,	0,	0,	0,	0,	0,	0,	0,	0,	0,	0,	0,	0,	0,	0,	0,	0,	0,	0,	0,	0,	0,	0,	0,	0,	0,	0,	0,	0,	0,	0,	0,	0,	0,	0,	0,	0,	0,	0,	0,	0,	0,	0,	0,	0,	0,	0,	0,	0,	0,	0,	0,	0,	0,	1,	0,	0,	0,	0,	0,	0,	0,	0,	0,	0,	0,	0,	0,	0,	0,	0,	0,	0,	0	),
cbind(	0,	0,	0,	0,	0,	0,	0,	0,	0,	0,	0,	0,	0,	0,	0,	0,	0,	0,	0,	0,	0,	0,	0,	0,	0,	0,	0,	0,	0,	0,	0,	0,	0,	0,	0,	0,	0,	0,	0,	0,	0,	0,	0,	0,	0,	0,	0,	0,	0,	0,	0,	0,	0,	0,	0,	0,	0,	0,	0,	0,	0,	0,	1,	0,	0,	0,	0,	0,	0,	0,	0,	0,	0,	0,	0,	0,	0,	0,	0,	0	))

testeF.CB(fit.model,m.C)
```
O genotipo que está no intecept é o "BR IRGA 409"

```{r}

Genotipos  <- Temporario$GENOTIPO
SELECAO_GEN <- c("BR IRGA 409","BR IRGA 412",	"BRS 7 TAIM",	"BRS BIGUA",	"BRS FRONTEIRA",	"BRS JABURU",	"BRS JACANA",	"BRS PELOTA",	"BRS TROPICAL",	"BRSMG RUBELITA",	"DIAMANTE",	"EPAGRI 108",	"EPAGRI 109",	"IRGA 424 RI",	"IRGA 425",	"IRGA 428",	"IRGA 429",	"JEQUITIBA",	"PR306",	"PR349",	"RORAIMA",	"SC173",	"SC237",	"SC240",	"SC250",	"SCS 112",	"SCS 114 ANDOSAN",	"SCS 116 SATORU",	"SCS 121 CL",	"SCSBRS 111",	"SCSBRS PIRACEMA",	"URUCUI")

Temporario$GENOTIPO <- c(ifelse(Temporario$GENOTIPO %in% SELECAO_GEN, "AA" , Genotipos))
modelo15<-lm(FLO_M~., Temporario) 
summary(modelo15)

```

Junção dos genotipos que não apresentaram significancia (>0,05)

```{r}
fit.model<-modelo15
m.C <- cbind(0,	0,	0,	0,	0,	0,	0,	0,	0,	0,	0,	0,	0,	0,	0,	0,	0,	0,	0,	0,	0,	0,	0,	0,	0,	0,	0,	1,	0,	0,	0,	0,	0,	0,	0,	0,	0,	0,	0,	0,	0,	0,	0,	0,	0,	0,	0,	0,	0)
testeF.CB(fit.model,m.C)
```


```{r}

Genotipos  <- Temporario$GENOTIPO
SELECAO_GEN <- c("PR67")

Temporario$GENOTIPO <- c(ifelse(Temporario$GENOTIPO %in% SELECAO_GEN, "AA" , Genotipos))
modelo16<-lm(FLO_M~., Temporario) 
summary(modelo16)

```
Tmax_ACC_V (p = 0.079495)
```{r}
fit.model<-modelo16
m.C <- cbind(0,	0,	0,	0,	0,	0,	0,	0,	0,	0,	0,	0,	0,	0,	0,	0,	0,	0,	0,	0,	0,	0,	0,	0,	0,	0,	0,		0,	0,	0,	0,	0,	0,	0,	0,	0,	1,	0,	0,	0,	0,	0,	0,	0,	0,	0,	0,	0)
testeF.CB(fit.model,m.C)
```

```{r}
Temporario<-Temporario %>% select(-Tmax_ACC_V)
modelo17<-lm(FLO_M~., Temporario)
summary(modelo17)
```

Tmax_V (p = 0.351903)  

```{r}
fit.model<-modelo17
m.C <- cbind(0,	0,	0,	0,	0,	0,	0,	0,	0,	0,	0,	0,	0,	0,	0,	0,	0,	0,	0,	0,	0,	0,	0,	0,	0,	0,	0,		0,	0,	0,	0,	0,	0,	0,	0,	1,		0,	0,	0,	0,	0,	0,	0,	0,	0,	0,	0)
testeF.CB(fit.model,m.C)
```

```{r}
Temporario<-Temporario %>% select(-Tmax_V)
modelo18<-lm(FLO_M~., Temporario)
summary(modelo18)
```





# Analise de residuos


```{r}
#------------------------------------------------------------#
# Para  rodar este programa deixe no objeto fit.model a saída 
# do ajuste da regressão do modelo normal linear.Deixe também
# os dados disponíveis através do comando attach(...). Depois
# use o comando source(...) no R ou S-plus para executar o 
# programa. A sequência de comandos é a seguinte:
#
fit.model <- modelo18
attach(Temporario)
source("envel_norm_corrigido.txt")
#
# A saída será o gráfico de envelope para o resíduo
# padronizado. Para colocar  um  título no gráfico após a
# saída use o comando title("...").
#------------------------------------------------------------#
par(mfrow=c(1,1))
X <- model.matrix(fit.model)
n <- nrow(X)
p <- ncol(X)
H <- X%*%solve(t(X)%*%X)%*%t(X)
h <- diag(H)
si <- lm.influence(fit.model)$sigma
r <- resid(fit.model)
tsi <- r/(si*sqrt(1-h))
#
ident <- diag(n)
epsilon <- matrix(0,n,100)
e <- matrix(0,n,100)
e1 <- numeric(n)
e2 <- numeric(n)
#
for(i in 1:100){
     epsilon[,i] <- rnorm(n,0,1)
     e[,i] <- (ident - H)%*%epsilon[,i]
     u <- diag(ident - H)
     e[,i] <- e[,i]/sqrt(u)
     e[,i] <- sort(e[,i],na.last = TRUE)}
#
for(i in 1:n){
     eo <- sort(e[i,])
     e1[i] <- (eo[2]+eo[3])/2
     e2[i] <- (eo[97]+eo[98])/2 }
#
med <- apply(e,1,mean)
faixa <- range(tsi,e1,e2,na.rm = TRUE)
#
par(pty="s")
qqnorm(tsi,xlab="Percentil da N(0,1)",
ylab="Residuo Studentizado", ylim=faixa, pch=16, main="")
par(new=TRUE)
qqnorm(e1,axes=F,xlab="",ylab="",type="l",ylim=faixa,lty=1, main="")
par(new=TRUE)
qqnorm(e2,axes=F,xlab="",ylab="", type="l",ylim=faixa,lty=1, main="")
par(new=TRUE)
qqnorm(med,axes=F,xlab="",ylab="",type="l",ylim=faixa,lty=2, main="")
#------------------------------------------------------------#
```

```{r}
#------------------------------------------------------------#
# Para rodar este programa  deixe no objeto fit.model a saída 
# do  ajuste  da  regressão com  erro normal. Deixe  os dados 
# disponíveis  através do comando attach(...). Depois  use  o 
# comando source(...) no S-Plus ou R para executar o programa. 
# A sequência de comandos é a seguinte:
#
 fit.model <- modelo17
 attach(Temporario)
source("diag_norm_corrigido.txt")
#
# A saída terá quatro gráficos: de pontos de alavanca, 
# de pontos influentes  e  dois de resíduos. Para identificar
# os pontos que  mais  se destacam usar o comando 
# identify(...). Se por exemplo se destacam três pontos no 
# plot(fitted(fit.model),h,...), após esse comando coloque
#     
#        > identify(fitted(fit.model),h,n=3)
#
# O mesmo pode ser feito nos demais gráficos. Nos gráficos de 
# resíduos foram traçados os limites ylim=c(a-1,b+1), em que a
# é o menor valor e b o maior valor para o resíduo.Mude esses 
# limites  se  necessário.
#------------------------------------------------------------#
X <- model.matrix(fit.model)
n <- nrow(X)
p <- ncol(X)
H <- X%*%solve(t(X)%*%X)%*%t(X)
h <- diag(H)
lms <- summary(fit.model)
s <- lms$sigma
r <- resid(lms)
ts <- r/(s*sqrt(1-h))
di <- (1/p)*(h/(1-h))*(ts^2)
si <- lm.influence(fit.model)$sigma
tsi <- r/(si*sqrt(1-h))
fitted.model <- fitted(fit.model)
ir = which(is.nan(tsi))
if(length(ir) > 0){
        tsi = tsi[-ir]
        fitted.model = fitted.model[-ir]
}

a <- max(tsi)
b <- min(tsi)
par(mfrow=c(2,2))
plot(h,xlab="Índice", ylab="Medida h", pch=16, ylim=c(0,1))
cut <- 2*p/n
abline(cut,0,lty=2)
identify(h, n=1)
#title(sub="(a)")
#
plot(di,xlab="Índice", ylab="Distância de Cook", pch=16)
identify(di, n=2)
#
plot(tsi,xlab="Índice", ylab="Resíduo Padronizado",
ylim=c(b-1,a+1), pch=16)
abline(2,0,lty=2)
abline(-2,0,lty=2)
#identify(tsi, n=1)
#
plot(fitted.model,tsi,xlab="Valor Ajustado", 
ylab="Resíduo Padronizado", ylim=c(b-1,a+1), pch=16)
abline(2,0,lty=2)
abline(-2,0,lty=2)
#identify(fitted(fit.model),tsi, n=1)
par(mfrow=c(1,1))
#------------------------------------------------------------#
```
```{r}
Dados_modelo18_norte<-Temporario[c(-562,-575, -576),]
modelo18<-lm(FLO_M~.,Dados_modelo18_norte)
summary(modelo18)
```


```{r}
#------------------------------------------------------------#
# Para  rodar este programa deixe no objeto fit.model a saída 
# do ajuste da regressão do modelo normal linear.Deixe também
# os dados disponíveis através do comando attach(...). Depois
# use o comando source(...) no R ou S-plus para executar o 
# programa. A sequência de comandos é a seguinte:
#
fit.model <- modelo18
attach(Dados_modelo18_norte)
source("envel_norm_corrigido.txt")
#
# A saída será o gráfico de envelope para o resíduo
# padronizado. Para colocar  um  título no gráfico após a
# saída use o comando title("...").
#------------------------------------------------------------#
par(mfrow=c(1,1))
X <- model.matrix(fit.model)
n <- nrow(X)
p <- ncol(X)
H <- X%*%solve(t(X)%*%X)%*%t(X)
h <- diag(H)
si <- lm.influence(fit.model)$sigma
r <- resid(fit.model)
tsi <- r/(si*sqrt(1-h))
#
ident <- diag(n)
epsilon <- matrix(0,n,100)
e <- matrix(0,n,100)
e1 <- numeric(n)
e2 <- numeric(n)
#
for(i in 1:100){
     epsilon[,i] <- rnorm(n,0,1)
     e[,i] <- (ident - H)%*%epsilon[,i]
     u <- diag(ident - H)
     e[,i] <- e[,i]/sqrt(u)
     e[,i] <- sort(e[,i],na.last = TRUE)}
#
for(i in 1:n){
     eo <- sort(e[i,])
     e1[i] <- (eo[2]+eo[3])/2
     e2[i] <- (eo[97]+eo[98])/2 }
#
med <- apply(e,1,mean)
faixa <- range(tsi,e1,e2,na.rm = TRUE)
#
par(pty="s")
qqnorm(tsi,xlab="Percentil da N(0,1)",
ylab="Residuo Studentizado", ylim=faixa, pch=16, main="")
par(new=TRUE)
qqnorm(e1,axes=F,xlab="",ylab="",type="l",ylim=faixa,lty=1, main="")
par(new=TRUE)
qqnorm(e2,axes=F,xlab="",ylab="", type="l",ylim=faixa,lty=1, main="")
par(new=TRUE)
qqnorm(med,axes=F,xlab="",ylab="",type="l",ylim=faixa,lty=2, main="")
#------------------------------------------------------------#
```
```{r}
#------------------------------------------------------------#
# Para rodar este programa  deixe no objeto fit.model a saída 
# do  ajuste  da  regressão com  erro normal. Deixe  os dados 
# disponíveis  através do comando attach(...). Depois  use  o 
# comando source(...) no S-Plus ou R para executar o programa. 
# A sequência de comandos é a seguinte:
#
 fit.model <- modelo18
 attach(Dados_modelo18_norte)
source("diag_norm_corrigido.txt")
#
# A saída terá quatro gráficos: de pontos de alavanca, 
# de pontos influentes  e  dois de resíduos. Para identificar
# os pontos que  mais  se destacam usar o comando 
# identify(...). Se por exemplo se destacam três pontos no 
# plot(fitted(fit.model),h,...), após esse comando coloque
#     
#        > identify(fitted(fit.model),h,n=3)
#
# O mesmo pode ser feito nos demais gráficos. Nos gráficos de 
# resíduos foram traçados os limites ylim=c(a-1,b+1), em que a
# é o menor valor e b o maior valor para o resíduo.Mude esses 
# limites  se  necessário.
#------------------------------------------------------------#
X <- model.matrix(fit.model)
n <- nrow(X)
p <- ncol(X)
H <- X%*%solve(t(X)%*%X)%*%t(X)
h <- diag(H)
lms <- summary(fit.model)
s <- lms$sigma
r <- resid(lms)
ts <- r/(s*sqrt(1-h))
di <- (1/p)*(h/(1-h))*(ts^2)
si <- lm.influence(fit.model)$sigma
tsi <- r/(si*sqrt(1-h))
fitted.model <- fitted(fit.model)
ir = which(is.nan(tsi))
if(length(ir) > 0){
        tsi = tsi[-ir]
        fitted.model = fitted.model[-ir]
}

a <- max(tsi)
b <- min(tsi)
par(mfrow=c(2,2))
plot(h,xlab="Índice", ylab="Medida h", pch=16, ylim=c(0,1))
cut <- 2*p/n
abline(cut,0,lty=2)
identify(h, n=1)
#title(sub="(a)")
#
plot(di,xlab="Índice", ylab="Distância de Cook", pch=16)
identify(di, n=2)
#
plot(tsi,xlab="Índice", ylab="Resíduo Padronizado",
ylim=c(b-1,a+1), pch=16)
abline(2,0,lty=2)
abline(-2,0,lty=2)
#identify(tsi, n=1)
#
plot(fitted.model,tsi,xlab="Valor Ajustado", 
ylab="Resíduo Padronizado", ylim=c(b-1,a+1), pch=16)
abline(2,0,lty=2)
abline(-2,0,lty=2)
#identify(fitted(fit.model),tsi, n=1)
par(mfrow=c(1,1))
#------------------------------------------------------------#
```
```{r}
#Normalidade dos residuos
jarque.bera.test(tsi) #Residuo Studentizado # p > 0,05 = normal

```
```{r}
# Homocedasticidade (Breusch-Pagan)
ols_test_breusch_pagan(fit.model)
```

```{r}
plot(density(Dados_modelo18_norte$FLO_M))

```
## Transformação log

```{r}

Temporario <- Norte[,c(-1,-3)] # retirando as vaiáveis REGIAO e ID_ENSAIO

modelo<-lm(log(FLO_M)~., Temporario) # modelo inicial
summary(modelo)

```
Tmax_Minima (p = 0.933203)

```{r}
fit.model<-modelo
m.C <- cbind(0,	0,	0,	0,	0,	0,	0,	0,	0,	0,	0,	0,	0,	0,	0,	0,	0,	0,	0,	0,	0,	0,	0,	0,	0,	0,	0,	0,	0,	0,	0,	0,	0,	0,	0,	0,	0,	0,	0,	0,	0,	0,	0,	0,	0,	0,	0,	0,	0,	0,	0,	0,	0,	0,	0,	0,	0,	0,	0,	0,	0,	0,	0,	0,	0,	0,	0,	0,	0,	0,	1,	0,	0,	0,	0,	0,	0,	0,	0,	0,	0,	0,	0,	0,	0,	0,	0,	0,	0,	0,	0,	0,	0,	0)
testeF.CB(fit.model,m.C)
```

```{r}
Temporario<-Temporario %>% select(-Tmax_Minima)
modelo1<-lm(log(FLO_M)~., Temporario)
summary(modelo1)
```

Chuva_ACC_V (p = 0.838804)

```{r}
fit.model<-modelo1
m.C <- cbind(0,	0,	0,	0,	0,	0,	0,	0,	0,	0,	0,	0,	0,	0,	0,	0,	0,	0,	0,	0,	0,	0,	0,	0,	0,	0,	0,	0,	0,	0,	0,	0,	0,	0,	0,	0,	0,	0,	0,	0,	0,	0,	0,	0,	0,	0,	0,	0,	0,	0,	0,	0,	0,	0,	0,	0,	0,	0,	0,	0,	0,	0,	0,	0,	0,	0,	0,	0,	0,	0,		0,	0,	0,	0,	0,	0,	0,	0,	0,	0,	0,	0,	1,	0,	0,	0,	0,	0,	0,	0,	0,	0,	0)
testeF.CB(fit.model,m.C)
```

```{r}
Temporario<-Temporario %>% select(-Chuva_ACC_V)
modelo2<-lm(log(FLO_M)~., Temporario)
summary(modelo2)
```

latitude (p = 0.821057)

```{r}
fit.model<-modelo2
m.C <- cbind(0,	0,	0,	0,	0,	0,	0,	0,	0,	0,	0,	0,	0,	0,	0,	0,	0,	0,	0,	0,	0,	0,	0,	0,	0,	0,	0,	0,	0,	0,	0,	0,	0,	0,	0,	0,	0,	0,	0,	0,	0,	0,	0,	0,	0,	0,	0,	0,	0,	0,	0,	0,	0,	0,	0,	0,	0,	0,	0,	0,	0,	0,	0,	1,	0,	0,	0,	0,	0,	0,		0,	0,	0,	0,	0,	0,	0,	0,	0,	0,	0,	0,		0,	0,	0,	0,	0,	0,	0,	0,	0,	0)
testeF.CB(fit.model,m.C)
```

```{r}
Temporario<-Temporario %>% select(-latitude)
modelo3<-lm(log(FLO_M)~., Temporario)
summary(modelo3)
```

Chuva_ACC (p = 0.619697)

```{r}
fit.model<-modelo3
m.C <- cbind(0,	0,	0,	0,	0,	0,	0,	0,	0,	0,	0,	0,	0,	0,	0,	0,	0,	0,	0,	0,	0,	0,	0,	0,	0,	0,	0,	0,	0,	0,	0,	0,	0,	0,	0,	0,	0,	0,	0,	0,	0,	0,	0,	0,	0,	0,	0,	0,	0,	0,	0,	0,	0,	0,	0,	0,	0,	0,	0,	0,	0,	0,	0,		0,	0,	0,	0,	0,	0,		0,	0,	0,	0,	0,	0,	0,	0,	0,	0,	0,	1,		0,	0,	0,	0,	0,	0,	0,	0,	0,	0)
testeF.CB(fit.model,m.C)
```

```{r}
Temporario<-Temporario %>% select(-Chuva_ACC)
modelo4<-lm(log(FLO_M)~., Temporario)
summary(modelo4)
```

UR_fld_m (p = 0.514374)

```{r}
fit.model<-modelo4
m.C <- cbind(0,	0,	0,	0,	0,	0,	0,	0,	0,	0,	0,	0,	0,	0,	0,	0,	0,	0,	0,	0,	0,	0,	0,	0,	0,	0,	0,	0,	0,	0,	0,	0,	0,	0,	0,	0,	0,	0,	0,	0,	0,	0,	0,	0,	0,	0,	0,	0,	0,	0,	0,	0,	0,	0,	0,	0,	0,	0,	0,	0,	0,	0,	0,		0,	0,	0,	0,	0,	0,		0,	0,	0,	0,	0,	0,	0,	0,	0,	0,	0,			0,	0,	0,	0,	0,	0,	1,	0,	0,	0)
testeF.CB(fit.model,m.C)
```

```{r}
Temporario<-Temporario %>% select(-UR_fld_m)
modelo5<-lm(log(FLO_M)~., Temporario)
summary(modelo5)
```

UR_V (p = 0.568455)

```{r}
fit.model<-modelo5
m.C <- cbind(0,	0,	0,	0,	0,	0,	0,	0,	0,	0,	0,	0,	0,	0,	0,	0,	0,	0,	0,	0,	0,	0,	0,	0,	0,	0,	0,	0,	0,	0,	0,	0,	0,	0,	0,	0,	0,	0,	0,	0,	0,	0,	0,	0,	0,	0,	0,	0,	0,	0,	0,	0,	0,	0,	0,	0,	0,	0,	0,	0,	0,	0,	0,		0,	0,	0,	0,	0,	0,		0,	0,	0,	0,	0,	0,	0,	0,	0,	0,	0,			0,	0,	0,	0,	0,	1,		0,	0,	0)
testeF.CB(fit.model,m.C)
```

```{r}
Temporario<-Temporario %>% select(-UR_V)
modelo6<-lm(log(FLO_M)~., Temporario)
summary(modelo6)
```

longitude (p = 0.587544)

```{r}
fit.model<-modelo6
m.C <- cbind(0,	0,	0,	0,	0,	0,	0,	0,	0,	0,	0,	0,	0,	0,	0,	0,	0,	0,	0,	0,	0,	0,	0,	0,	0,	0,	0,	0,	0,	0,	0,	0,	0,	0,	0,	0,	0,	0,	0,	0,	0,	0,	0,	0,	0,	0,	0,	0,	0,	0,	0,	0,	0,	0,	0,	0,	0,	0,	0,	0,	0,	0,	0,		1,	0,	0,	0,	0,	0,		0,	0,	0,	0,	0,	0,	0,	0,	0,	0,	0,			0,	0,	0,	0,	0,			0,	0,	0)
testeF.CB(fit.model,m.C)
```

```{r}
Temporario<-Temporario %>% select(-longitude)
modelo7<-lm(log(FLO_M)~., Temporario)
summary(modelo7)
```
Tmin_Maxima (p = 0.467285)

```{r}
fit.model<-modelo7
m.C <- cbind(0,	0,	0,	0,	0,	0,	0,	0,	0,	0,	0,	0,	0,	0,	0,	0,	0,	0,	0,	0,	0,	0,	0,	0,	0,	0,	0,	0,	0,	0,	0,	0,	0,	0,	0,	0,	0,	0,	0,	0,	0,	0,	0,	0,	0,	0,	0,	0,	0,	0,	0,	0,	0,	0,	0,	0,	0,	0,	0,	0,	0,	0,	0,			0,	0,	0,	0,	0,		0,	0,	0,	1,	0,	0,	0,	0,	0,	0,	0,			0,	0,	0,	0,	0,			0,	0,	0)
testeF.CB(fit.model,m.C)
```

```{r}
Temporario<-Temporario %>% select(-Tmin_Maxima)
modelo8<-lm(log(FLO_M)~., Temporario)
summary(modelo8)
```

Tmax_Media (p = 0.480976) 

```{r}
fit.model<-modelo8
m.C <- cbind(0,	0,	0,	0,	0,	0,	0,	0,	0,	0,	0,	0,	0,	0,	0,	0,	0,	0,	0,	0,	0,	0,	0,	0,	0,	0,	0,	0,	0,	0,	0,	0,	0,	0,	0,	0,	0,	0,	0,	0,	0,	0,	0,	0,	0,	0,	0,	0,	0,	0,	0,	0,	0,	0,	0,	0,	0,	0,	0,	0,	0,	0,	0,			0,	0,	0,	0,	0,		1,	0,	0,		0,	0,	0,	0,	0,	0,	0,			0,	0,	0,	0,	0,			0,	0,	0)
testeF.CB(fit.model,m.C)
```

```{r}
Temporario<-Temporario %>% select(-Tmax_Media)
modelo9<-lm(log(FLO_M)~., Temporario)
summary(modelo9)
```
Tmax_fld_m (p = 0.437023) 


```{r}
fit.model<-modelo9
m.C <- cbind(0,	0,	0,	0,	0,	0,	0,	0,	0,	0,	0,	0,	0,	0,	0,	0,	0,	0,	0,	0,	0,	0,	0,	0,	0,	0,	0,	0,	0,	0,	0,	0,	0,	0,	0,	0,	0,	0,	0,	0,	0,	0,	0,	0,	0,	0,	0,	0,	0,	0,	0,	0,	0,	0,	0,	0,	0,	0,	0,	0,	0,	0,	0,			0,	0,	1,	0,	0,			0,	0,		0,	0,	0,	0,	0,	0,	0,			0,	0,	0,	0,	0,			0,	0,	0)
testeF.CB(fit.model,m.C)
```

```{r}
Temporario<-Temporario %>% select(-Tmax_fld_m)
modelo10<-lm(log(FLO_M)~., Temporario)
summary(modelo10)
```
Tmin_Minima (p = 0.137853) 

```{r}
fit.model<-modelo10
m.C <- cbind(0,	0,	0,	0,	0,	0,	0,	0,	0,	0,	0,	0,	0,	0,	0,	0,	0,	0,	0,	0,	0,	0,	0,	0,	0,	0,	0,	0,	0,	0,	0,	0,	0,	0,	0,	0,	0,	0,	0,	0,	0,	0,	0,	0,	0,	0,	0,	0,	0,	0,	0,	0,	0,	0,	0,	0,	0,	0,	0,	0,	0,	0,	0,			0,	0,		0,	0,			0,	0,		1,	0,	0,	0,	0,	0,	0,			0,	0,	0,	0,	0,			0,	0,	0)
testeF.CB(fit.model,m.C)
```

```{r}
Temporario<-Temporario %>% select(-Tmin_Minima)
modelo11<-lm(log(FLO_M)~., Temporario)
summary(modelo11)
```


Junção dos genotipos que não apresentaram significancia (>0,10)

```{r}
fit.model<-modelo11
m.C <- rbind(cbind(	0,	1,	0,	0,	0,	0,	0,	0,	0,	0,	0,	0,	0,	0,	0,	0,	0,	0,	0,	0,	0,	0,	0,	0,	0,	0,	0,	0,	0,	0,	0,	0,	0,	0,	0,	0,	0,	0,	0,	0,	0,	0,	0,	0,	0,	0,	0,	0,	0,	0,	0,	0,	0,	0,	0,	0,	0,	0,	0,	0,	0,	0,	0,	0,	0,	0,	0,	0,	0,	0,	0,	0,	0,	0,	0,	0,	0,	0,	0,	0,	0,	0,	0	),
cbind(	0,	0,	1,	0,	0,	0,	0,	0,	0,	0,	0,	0,	0,	0,	0,	0,	0,	0,	0,	0,	0,	0,	0,	0,	0,	0,	0,	0,	0,	0,	0,	0,	0,	0,	0,	0,	0,	0,	0,	0,	0,	0,	0,	0,	0,	0,	0,	0,	0,	0,	0,	0,	0,	0,	0,	0,	0,	0,	0,	0,	0,	0,	0,	0,	0,	0,	0,	0,	0,	0,	0,	0,	0,	0,	0,	0,	0,	0,	0,	0,	0,	0,	0	),
cbind(	0,	0,	0,	0,	0,	0,	0,	1,	0,	0,	0,	0,	0,	0,	0,	0,	0,	0,	0,	0,	0,	0,	0,	0,	0,	0,	0,	0,	0,	0,	0,	0,	0,	0,	0,	0,	0,	0,	0,	0,	0,	0,	0,	0,	0,	0,	0,	0,	0,	0,	0,	0,	0,	0,	0,	0,	0,	0,	0,	0,	0,	0,	0,	0,	0,	0,	0,	0,	0,	0,	0,	0,	0,	0,	0,	0,	0,	0,	0,	0,	0,	0,	0	),
cbind(	0,	0,	0,	0,	0,	0,	0,	0,	0,	0,	1,	0,	0,	0,	0,	0,	0,	0,	0,	0,	0,	0,	0,	0,	0,	0,	0,	0,	0,	0,	0,	0,	0,	0,	0,	0,	0,	0,	0,	0,	0,	0,	0,	0,	0,	0,	0,	0,	0,	0,	0,	0,	0,	0,	0,	0,	0,	0,	0,	0,	0,	0,	0,	0,	0,	0,	0,	0,	0,	0,	0,	0,	0,	0,	0,	0,	0,	0,	0,	0,	0,	0,	0	),
cbind(	0,	0,	0,	0,	0,	0,	0,	0,	0,	0,	0,	0,	1,	0,	0,	0,	0,	0,	0,	0,	0,	0,	0,	0,	0,	0,	0,	0,	0,	0,	0,	0,	0,	0,	0,	0,	0,	0,	0,	0,	0,	0,	0,	0,	0,	0,	0,	0,	0,	0,	0,	0,	0,	0,	0,	0,	0,	0,	0,	0,	0,	0,	0,	0,	0,	0,	0,	0,	0,	0,	0,	0,	0,	0,	0,	0,	0,	0,	0,	0,	0,	0,	0	),
cbind(	0,	0,	0,	0,	0,	0,	0,	0,	0,	0,	0,	0,	0,	1,	0,	0,	0,	0,	0,	0,	0,	0,	0,	0,	0,	0,	0,	0,	0,	0,	0,	0,	0,	0,	0,	0,	0,	0,	0,	0,	0,	0,	0,	0,	0,	0,	0,	0,	0,	0,	0,	0,	0,	0,	0,	0,	0,	0,	0,	0,	0,	0,	0,	0,	0,	0,	0,	0,	0,	0,	0,	0,	0,	0,	0,	0,	0,	0,	0,	0,	0,	0,	0	),
cbind(	0,	0,	0,	0,	0,	0,	0,	0,	0,	0,	0,	0,	0,	0,	0,	0,	1,	0,	0,	0,	0,	0,	0,	0,	0,	0,	0,	0,	0,	0,	0,	0,	0,	0,	0,	0,	0,	0,	0,	0,	0,	0,	0,	0,	0,	0,	0,	0,	0,	0,	0,	0,	0,	0,	0,	0,	0,	0,	0,	0,	0,	0,	0,	0,	0,	0,	0,	0,	0,	0,	0,	0,	0,	0,	0,	0,	0,	0,	0,	0,	0,	0,	0	),
cbind(	0,	0,	0,	0,	0,	0,	0,	0,	0,	0,	0,	0,	0,	0,	0,	0,	0,	0,	1,	0,	0,	0,	0,	0,	0,	0,	0,	0,	0,	0,	0,	0,	0,	0,	0,	0,	0,	0,	0,	0,	0,	0,	0,	0,	0,	0,	0,	0,	0,	0,	0,	0,	0,	0,	0,	0,	0,	0,	0,	0,	0,	0,	0,	0,	0,	0,	0,	0,	0,	0,	0,	0,	0,	0,	0,	0,	0,	0,	0,	0,	0,	0,	0	),
cbind(	0,	0,	0,	0,	0,	0,	0,	0,	0,	0,	0,	0,	0,	0,	0,	0,	0,	0,	0,	1,	0,	0,	0,	0,	0,	0,	0,	0,	0,	0,	0,	0,	0,	0,	0,	0,	0,	0,	0,	0,	0,	0,	0,	0,	0,	0,	0,	0,	0,	0,	0,	0,	0,	0,	0,	0,	0,	0,	0,	0,	0,	0,	0,	0,	0,	0,	0,	0,	0,	0,	0,	0,	0,	0,	0,	0,	0,	0,	0,	0,	0,	0,	0	),
cbind(	0,	0,	0,	0,	0,	0,	0,	0,	0,	0,	0,	0,	0,	0,	0,	0,	0,	0,	0,	0,	0,	1,	0,	0,	0,	0,	0,	0,	0,	0,	0,	0,	0,	0,	0,	0,	0,	0,	0,	0,	0,	0,	0,	0,	0,	0,	0,	0,	0,	0,	0,	0,	0,	0,	0,	0,	0,	0,	0,	0,	0,	0,	0,	0,	0,	0,	0,	0,	0,	0,	0,	0,	0,	0,	0,	0,	0,	0,	0,	0,	0,	0,	0	),
cbind(	0,	0,	0,	0,	0,	0,	0,	0,	0,	0,	0,	0,	0,	0,	0,	0,	0,	0,	0,	0,	0,	0,	1,	0,	0,	0,	0,	0,	0,	0,	0,	0,	0,	0,	0,	0,	0,	0,	0,	0,	0,	0,	0,	0,	0,	0,	0,	0,	0,	0,	0,	0,	0,	0,	0,	0,	0,	0,	0,	0,	0,	0,	0,	0,	0,	0,	0,	0,	0,	0,	0,	0,	0,	0,	0,	0,	0,	0,	0,	0,	0,	0,	0	),
cbind(	0,	0,	0,	0,	0,	0,	0,	0,	0,	0,	0,	0,	0,	0,	0,	0,	0,	0,	0,	0,	0,	0,	0,	1,	0,	0,	0,	0,	0,	0,	0,	0,	0,	0,	0,	0,	0,	0,	0,	0,	0,	0,	0,	0,	0,	0,	0,	0,	0,	0,	0,	0,	0,	0,	0,	0,	0,	0,	0,	0,	0,	0,	0,	0,	0,	0,	0,	0,	0,	0,	0,	0,	0,	0,	0,	0,	0,	0,	0,	0,	0,	0,	0	),
cbind(	0,	0,	0,	0,	0,	0,	0,	0,	0,	0,	0,	0,	0,	0,	0,	0,	0,	0,	0,	0,	0,	0,	0,	0,	0,	0,	0,	0,	0,	0,	1,	0,	0,	0,	0,	0,	0,	0,	0,	0,	0,	0,	0,	0,	0,	0,	0,	0,	0,	0,	0,	0,	0,	0,	0,	0,	0,	0,	0,	0,	0,	0,	0,	0,	0,	0,	0,	0,	0,	0,	0,	0,	0,	0,	0,	0,	0,	0,	0,	0,	0,	0,	0	),
cbind(	0,	0,	0,	0,	0,	0,	0,	0,	0,	0,	0,	0,	0,	0,	0,	0,	0,	0,	0,	0,	0,	0,	0,	0,	0,	0,	0,	0,	0,	0,	0,	1,	0,	0,	0,	0,	0,	0,	0,	0,	0,	0,	0,	0,	0,	0,	0,	0,	0,	0,	0,	0,	0,	0,	0,	0,	0,	0,	0,	0,	0,	0,	0,	0,	0,	0,	0,	0,	0,	0,	0,	0,	0,	0,	0,	0,	0,	0,	0,	0,	0,	0,	0	),
cbind(	0,	0,	0,	0,	0,	0,	0,	0,	0,	0,	0,	0,	0,	0,	0,	0,	0,	0,	0,	0,	0,	0,	0,	0,	0,	0,	0,	0,	0,	0,	0,	0,	0,	0,	1,	0,	0,	0,	0,	0,	0,	0,	0,	0,	0,	0,	0,	0,	0,	0,	0,	0,	0,	0,	0,	0,	0,	0,	0,	0,	0,	0,	0,	0,	0,	0,	0,	0,	0,	0,	0,	0,	0,	0,	0,	0,	0,	0,	0,	0,	0,	0,	0	),
cbind(	0,	0,	0,	0,	0,	0,	0,	0,	0,	0,	0,	0,	0,	0,	0,	0,	0,	0,	0,	0,	0,	0,	0,	0,	0,	0,	0,	0,	0,	0,	0,	0,	0,	0,	0,	1,	0,	0,	0,	0,	0,	0,	0,	0,	0,	0,	0,	0,	0,	0,	0,	0,	0,	0,	0,	0,	0,	0,	0,	0,	0,	0,	0,	0,	0,	0,	0,	0,	0,	0,	0,	0,	0,	0,	0,	0,	0,	0,	0,	0,	0,	0,	0	),
cbind(	0,	0,	0,	0,	0,	0,	0,	0,	0,	0,	0,	0,	0,	0,	0,	0,	0,	0,	0,	0,	0,	0,	0,	0,	0,	0,	0,	0,	0,	0,	0,	0,	0,	0,	0,	0,	0,	0,	0,	0,	0,	0,	1,	0,	0,	0,	0,	0,	0,	0,	0,	0,	0,	0,	0,	0,	0,	0,	0,	0,	0,	0,	0,	0,	0,	0,	0,	0,	0,	0,	0,	0,	0,	0,	0,	0,	0,	0,	0,	0,	0,	0,	0	),
cbind(	0,	0,	0,	0,	0,	0,	0,	0,	0,	0,	0,	0,	0,	0,	0,	0,	0,	0,	0,	0,	0,	0,	0,	0,	0,	0,	0,	0,	0,	0,	0,	0,	0,	0,	0,	0,	0,	0,	0,	0,	0,	0,	0,	0,	0,	0,	0,	0,	1,	0,	0,	0,	0,	0,	0,	0,	0,	0,	0,	0,	0,	0,	0,	0,	0,	0,	0,	0,	0,	0,	0,	0,	0,	0,	0,	0,	0,	0,	0,	0,	0,	0,	0	),
cbind(	0,	0,	0,	0,	0,	0,	0,	0,	0,	0,	0,	0,	0,	0,	0,	0,	0,	0,	0,	0,	0,	0,	0,	0,	0,	0,	0,	0,	0,	0,	0,	0,	0,	0,	0,	0,	0,	0,	0,	0,	0,	0,	0,	0,	0,	0,	0,	0,	0,	0,	1,	0,	0,	0,	0,	0,	0,	0,	0,	0,	0,	0,	0,	0,	0,	0,	0,	0,	0,	0,	0,	0,	0,	0,	0,	0,	0,	0,	0,	0,	0,	0,	0	),
cbind(	0,	0,	0,	0,	0,	0,	0,	0,	0,	0,	0,	0,	0,	0,	0,	0,	0,	0,	0,	0,	0,	0,	0,	0,	0,	0,	0,	0,	0,	0,	0,	0,	0,	0,	0,	0,	0,	0,	0,	0,	0,	0,	0,	0,	0,	0,	0,	0,	0,	0,	0,	1,	0,	0,	0,	0,	0,	0,	0,	0,	0,	0,	0,	0,	0,	0,	0,	0,	0,	0,	0,	0,	0,	0,	0,	0,	0,	0,	0,	0,	0,	0,	0	),
cbind(	0,	0,	0,	0,	0,	0,	0,	0,	0,	0,	0,	0,	0,	0,	0,	0,	0,	0,	0,	0,	0,	0,	0,	0,	0,	0,	0,	0,	0,	0,	0,	0,	0,	0,	0,	0,	0,	0,	0,	0,	0,	0,	0,	0,	0,	0,	0,	0,	0,	0,	0,	0,	0,	1,	0,	0,	0,	0,	0,	0,	0,	0,	0,	0,	0,	0,	0,	0,	0,	0,	0,	0,	0,	0,	0,	0,	0,	0,	0,	0,	0,	0,	0	),
cbind(	0,	0,	0,	0,	0,	0,	0,	0,	0,	0,	0,	0,	0,	0,	0,	0,	0,	0,	0,	0,	0,	0,	0,	0,	0,	0,	0,	0,	0,	0,	0,	0,	0,	0,	0,	0,	0,	0,	0,	0,	0,	0,	0,	0,	0,	0,	0,	0,	0,	0,	0,	0,	0,	0,	1,	0,	0,	0,	0,	0,	0,	0,	0,	0,	0,	0,	0,	0,	0,	0,	0,	0,	0,	0,	0,	0,	0,	0,	0,	0,	0,	0,	0	),
cbind(	0,	0,	0,	0,	0,	0,	0,	0,	0,	0,	0,	0,	0,	0,	0,	0,	0,	0,	0,	0,	0,	0,	0,	0,	0,	0,	0,	0,	0,	0,	0,	0,	0,	0,	0,	0,	0,	0,	0,	0,	0,	0,	0,	0,	0,	0,	0,	0,	0,	0,	0,	0,	0,	0,	0,	1,	0,	0,	0,	0,	0,	0,	0,	0,	0,	0,	0,	0,	0,	0,	0,	0,	0,	0,	0,	0,	0,	0,	0,	0,	0,	0,	0	),
cbind(	0,	0,	0,	0,	0,	0,	0,	0,	0,	0,	0,	0,	0,	0,	0,	0,	0,	0,	0,	0,	0,	0,	0,	0,	0,	0,	0,	0,	0,	0,	0,	0,	0,	0,	0,	0,	0,	0,	0,	0,	0,	0,	0,	0,	0,	0,	0,	0,	0,	0,	0,	0,	0,	0,	0,	0,	1,	0,	0,	0,	0,	0,	0,	0,	0,	0,	0,	0,	0,	0,	0,	0,	0,	0,	0,	0,	0,	0,	0,	0,	0,	0,	0	),
cbind(	0,	0,	0,	0,	0,	0,	0,	0,	0,	0,	0,	0,	0,	0,	0,	0,	0,	0,	0,	0,	0,	0,	0,	0,	0,	0,	0,	0,	0,	0,	0,	0,	0,	0,	0,	0,	0,	0,	0,	0,	0,	0,	0,	0,	0,	0,	0,	0,	0,	0,	0,	0,	0,	0,	0,	0,	0,	1,	0,	0,	0,	0,	0,	0,	0,	0,	0,	0,	0,	0,	0,	0,	0,	0,	0,	0,	0,	0,	0,	0,	0,	0,	0	),
cbind(	0,	0,	0,	0,	0,	0,	0,	0,	0,	0,	0,	0,	0,	0,	0,	0,	0,	0,	0,	0,	0,	0,	0,	0,	0,	0,	0,	0,	0,	0,	0,	0,	0,	0,	0,	0,	0,	0,	0,	0,	0,	0,	0,	0,	0,	0,	0,	0,	0,	0,	0,	0,	0,	0,	0,	0,	0,	0,	1,	0,	0,	0,	0,	0,	0,	0,	0,	0,	0,	0,	0,	0,	0,	0,	0,	0,	0,	0,	0,	0,	0,	0,	0	),
cbind(	0,	0,	0,	0,	0,	0,	0,	0,	0,	0,	0,	0,	0,	0,	0,	0,	0,	0,	0,	0,	0,	0,	0,	0,	0,	0,	0,	0,	0,	0,	0,	0,	0,	0,	0,	0,	0,	0,	0,	0,	0,	0,	0,	0,	0,	0,	0,	0,	0,	0,	0,	0,	0,	0,	0,	0,	0,	0,	0,	0,	1,	0,	0,	0,	0,	0,	0,	0,	0,	0,	0,	0,	0,	0,	0,	0,	0,	0,	0,	0,	0,	0,	0	))

testeF.CB(fit.model,m.C)
```

O genotipo que está no intecept é o "BR IRGA 409"

```{r}

Genotipos  <- Temporario$GENOTIPO
SELECAO_GEN <- c("BR IRGA 409","BR IRGA 412",	"BRS 7 TAIM",	"BRS BIGUA",	"BRS FRONTEIRA",	"BRS JABURU",	"BRS JACANA",	"BRS PELOTA",	"BRS TROPICAL",	"BRSMG RUBELITA",	"DIAMANTE",	"EPAGRI 108",	"EPAGRI 109",	"IRGA 424 RI",	"IRGA 425",	"IRGA 428",	"IRGA 429",	"PR306",	"RORAIMA",	"SC173",	"SC237",	"SC250",	"SCS 112",	"SCS 114 ANDOSAN",	"SCS 116 SATORU",	"SCS 121 CL",	"SCSBRS 111",	"SCSBRS PIRACEMA")

Temporario$GENOTIPO <- c(ifelse(Temporario$GENOTIPO %in% SELECAO_GEN, "AA" , Genotipos))
modelo11<-lm(log(FLO_M)~., Temporario) 
summary(modelo11)

```
Genótipo URUCUI

```{r}
fit.model<-modelo11
m.C <- cbind(0,	0,	0,	0,	0,	0,	0,	0,	0,	0,	0,	0,	0,	0,	0,	0,	0,	0,	0,	0,	0,	0,	0,	0,	0,	0,	0,	0,	0,	0,	0,	0,	0,	0,	0,	1,	0,	0,	0,	0,	0,	0,	0,	0,	0,	0,	0,	0,	0,	0,	0,	0,	0,	0,	0,	0)
testeF.CB(fit.model,m.C)
```



```{r}

Genotipos  <- Temporario$GENOTIPO
SELECAO_GEN <- c("URUCUI")

Temporario$GENOTIPO <- c(ifelse(Temporario$GENOTIPO %in% SELECAO_GEN, "AA" , Genotipos))
modelo12<-lm(log(FLO_M)~., Temporario) 
summary(modelo12)

```
Genótipo JEQUITIBA

```{r}
fit.model<-modelo12
m.C <- cbind(0,	0,	0,	0,	0,	0,	0,	0,	0,	0,	0,	0,	0,	0,	0,	0,	0,	0,	0,	0,	0,	0,	1,	0,	0,	0,	0,	0,	0,	0,	0,	0,	0,	0,	0,	0,	0,	0,	0,	0,	0,	0,	0,	0,	0,	0,	0,	0,	0,	0,	0,	0,	0,	0,	0)
testeF.CB(fit.model,m.C)
```



```{r}

Genotipos  <- Temporario$GENOTIPO
SELECAO_GEN <- c("JEQUITIBA")

Temporario$GENOTIPO <- c(ifelse(Temporario$GENOTIPO %in% SELECAO_GEN, "AA" , Genotipos))
modelo13<-lm(log(FLO_M)~., Temporario) 
summary(modelo13)

```
Genótipo PR349

```{r}
fit.model<-modelo13
m.C <- cbind(0,	0,	0,	0,	0,	0,	0,	0,	0,	0,	0,	0,	0,	0,	0,	0,	0,	0,	0,	0,	0,	0,		0,	0,	1,	0,	0,	0,	0,	0,	0,	0,	0,	0,	0,	0,	0,	0,	0,	0,	0,	0,	0,	0,	0,	0,	0,	0,	0,	0,	0)
testeF.CB(fit.model,m.C)
```



```{r}

Genotipos  <- Temporario$GENOTIPO
SELECAO_GEN <- c("PR349")

Temporario$GENOTIPO <- c(ifelse(Temporario$GENOTIPO %in% SELECAO_GEN, "AA" , Genotipos))
modelo14<-lm(log(FLO_M)~., Temporario) 
summary(modelo14)

```
Genótipo PR67

```{r}
fit.model<-modelo14
m.C <- cbind(0,	0,	0,	0,	0,	0,	0,	0,	0,	0,	0,	0,	0,	0,	0,	0,	0,	0,	0,	0,	0,	0,	0,	0,	0,	0,	0,	1,	0,	0,	0,	0,	0,	0,	0,	0,	0,	0,	0,	0,	0,	0,	0,	0,	0,	0,	0,	0,	0,	0,	0,	0,	0)
testeF.CB(fit.model,m.C)
```



```{r}

Genotipos  <- Temporario$GENOTIPO
SELECAO_GEN <- c("PR67")

Temporario$GENOTIPO <- c(ifelse(Temporario$GENOTIPO %in% SELECAO_GEN, "AA" , Genotipos))
modelo15<-lm(log(FLO_M)~., Temporario) 
options(scipen = 999)
summary(modelo15)

```


### Analise de residuos


```{r}
#------------------------------------------------------------#
# Para  rodar este programa deixe no objeto fit.model a saída 
# do ajuste da regressão do modelo normal linear.Deixe também
# os dados disponíveis através do comando attach(...). Depois
# use o comando source(...) no R ou S-plus para executar o 
# programa. A sequência de comandos é a seguinte:
#
fit.model <- modelo15
attach(Temporario)
source("envel_norm_corrigido.txt")
#
# A saída será o gráfico de envelope para o resíduo
# padronizado. Para colocar  um  título no gráfico após a
# saída use o comando title("...").
#------------------------------------------------------------#
par(mfrow=c(1,1))
X <- model.matrix(fit.model)
n <- nrow(X)
p <- ncol(X)
H <- X%*%solve(t(X)%*%X)%*%t(X)
h <- diag(H)
si <- lm.influence(fit.model)$sigma
r <- resid(fit.model)
tsi <- r/(si*sqrt(1-h))
#
ident <- diag(n)
epsilon <- matrix(0,n,100)
e <- matrix(0,n,100)
e1 <- numeric(n)
e2 <- numeric(n)
#
for(i in 1:100){
     epsilon[,i] <- rnorm(n,0,1)
     e[,i] <- (ident - H)%*%epsilon[,i]
     u <- diag(ident - H)
     e[,i] <- e[,i]/sqrt(u)
     e[,i] <- sort(e[,i],na.last = TRUE)}
#
for(i in 1:n){
     eo <- sort(e[i,])
     e1[i] <- (eo[2]+eo[3])/2
     e2[i] <- (eo[97]+eo[98])/2 }
#
med <- apply(e,1,mean)
faixa <- range(tsi,e1,e2,na.rm = TRUE)
#
par(pty="s")
qqnorm(tsi,xlab="Percentil da N(0,1)",
ylab="Residuo Studentizado", ylim=faixa, pch=16, main="")
par(new=TRUE)
qqnorm(e1,axes=F,xlab="",ylab="",type="l",ylim=faixa,lty=1, main="")
par(new=TRUE)
qqnorm(e2,axes=F,xlab="",ylab="", type="l",ylim=faixa,lty=1, main="")
par(new=TRUE)
qqnorm(med,axes=F,xlab="",ylab="",type="l",ylim=faixa,lty=2, main="")
#------------------------------------------------------------#
```
```{r}
#------------------------------------------------------------#
# Para rodar este programa  deixe no objeto fit.model a saída 
# do  ajuste  da  regressão com  erro normal. Deixe  os dados 
# disponíveis  através do comando attach(...). Depois  use  o 
# comando source(...) no S-Plus ou R para executar o programa. 
# A sequência de comandos é a seguinte:
#
 fit.model <- modelo15
 attach(Temporario)
source("diag_norm_corrigido.txt")
#
# A saída terá quatro gráficos: de pontos de alavanca, 
# de pontos influentes  e  dois de resíduos. Para identificar
# os pontos que  mais  se destacam usar o comando 
# identify(...). Se por exemplo se destacam três pontos no 
# plot(fitted(fit.model),h,...), após esse comando coloque
#     
#        > identify(fitted(fit.model),h,n=3)
#
# O mesmo pode ser feito nos demais gráficos. Nos gráficos de 
# resíduos foram traçados os limites ylim=c(a-1,b+1), em que a
# é o menor valor e b o maior valor para o resíduo.Mude esses 
# limites  se  necessário.
#------------------------------------------------------------#
X <- model.matrix(fit.model)
n <- nrow(X)
p <- ncol(X)
H <- X%*%solve(t(X)%*%X)%*%t(X)
h <- diag(H)
lms <- summary(fit.model)
s <- lms$sigma
r <- resid(lms)
ts <- r/(s*sqrt(1-h))
di <- (1/p)*(h/(1-h))*(ts^2)
si <- lm.influence(fit.model)$sigma
tsi <- r/(si*sqrt(1-h))
fitted.model <- fitted(fit.model)
ir = which(is.nan(tsi))
if(length(ir) > 0){
        tsi = tsi[-ir]
        fitted.model = fitted.model[-ir]
}

a <- max(tsi)
b <- min(tsi)
par(mfrow=c(2,2))
plot(h,xlab="Índice", ylab="Medida h", pch=16, ylim=c(0,1))
cut <- 2*p/n
abline(cut,0,lty=2)
identify(h, n=1)
#title(sub="(a)")
#
plot(di,xlab="Índice", ylab="Distância de Cook", pch=16)
identify(di, n=2)
#
plot(tsi,xlab="Índice", ylab="Resíduo Padronizado",
ylim=c(b-1,a+1), pch=16)
abline(2,0,lty=2)
abline(-2,0,lty=2)
#identify(tsi, n=1)
#
plot(fitted.model,tsi,xlab="Valor Ajustado", 
ylab="Resíduo Padronizado", ylim=c(b-1,a+1), pch=16)
abline(2,0,lty=2)
abline(-2,0,lty=2)
#identify(fitted(fit.model),tsi, n=1)
par(mfrow=c(1,1))
#---------------------------------------------------
```
```{r}
Temporario<-Temporario[c(-562, -575, -576),]
modelo16<- lm(log(FLO_M)~., Temporario)
summary(modelo16)
```
```{r}
#------------------------------------------------------------#
# Para rodar este programa  deixe no objeto fit.model a saída 
# do  ajuste  da  regressão com  erro normal. Deixe  os dados 
# disponíveis  através do comando attach(...). Depois  use  o 
# comando source(...) no S-Plus ou R para executar o programa. 
# A sequência de comandos é a seguinte:
#
 fit.model <- modelo16
 attach(Temporario)
source("diag_norm_corrigido.txt")
#
# A saída terá quatro gráficos: de pontos de alavanca, 
# de pontos influentes  e  dois de resíduos. Para identificar
# os pontos que  mais  se destacam usar o comando 
# identify(...). Se por exemplo se destacam três pontos no 
# plot(fitted(fit.model),h,...), após esse comando coloque
#     
#        > identify(fitted(fit.model),h,n=3)
#
# O mesmo pode ser feito nos demais gráficos. Nos gráficos de 
# resíduos foram traçados os limites ylim=c(a-1,b+1), em que a
# é o menor valor e b o maior valor para o resíduo.Mude esses 
# limites  se  necessário.
#------------------------------------------------------------#
X <- model.matrix(fit.model)
n <- nrow(X)
p <- ncol(X)
H <- X%*%solve(t(X)%*%X)%*%t(X)
h <- diag(H)
lms <- summary(fit.model)
s <- lms$sigma
r <- resid(lms)
ts <- r/(s*sqrt(1-h))
di <- (1/p)*(h/(1-h))*(ts^2)
si <- lm.influence(fit.model)$sigma
tsi <- r/(si*sqrt(1-h))
fitted.model <- fitted(fit.model)
ir = which(is.nan(tsi))
if(length(ir) > 0){
        tsi = tsi[-ir]
        fitted.model = fitted.model[-ir]
}

a <- max(tsi)
b <- min(tsi)
par(mfrow=c(2,2))
plot(h,xlab="Índice", ylab="Medida h", pch=16, ylim=c(0,1))
cut <- 2*p/n
abline(cut,0,lty=2)
identify(h, n=1)
#title(sub="(a)")
#
plot(di,xlab="Índice", ylab="Distância de Cook", pch=16)
identify(di, n=2)
#
plot(tsi,xlab="Índice", ylab="Resíduo Padronizado",
ylim=c(b-1,a+1), pch=16)
abline(2,0,lty=2)
abline(-2,0,lty=2)
#identify(tsi, n=1)
#
plot(fitted.model,tsi,xlab="Valor Ajustado", 
ylab="Resíduo Padronizado", ylim=c(b-1,a+1), pch=16)
abline(2,0,lty=2)
abline(-2,0,lty=2)
#identify(fitted(fit.model),tsi, n=1)
par(mfrow=c(1,1))
#---------------------------------------------------
```
```{r}
#------------------------------------------------------------#
# Para  rodar este programa deixe no objeto fit.model a saída 
# do ajuste da regressão do modelo normal linear.Deixe também
# os dados disponíveis através do comando attach(...). Depois
# use o comando source(...) no R ou S-plus para executar o 
# programa. A sequência de comandos é a seguinte:
#
fit.model <- modelo16
attach(Temporario)
source("envel_norm_corrigido.txt")
#
# A saída será o gráfico de envelope para o resíduo
# padronizado. Para colocar  um  título no gráfico após a
# saída use o comando title("...").
#------------------------------------------------------------#
par(mfrow=c(1,1))
X <- model.matrix(fit.model)
n <- nrow(X)
p <- ncol(X)
H <- X%*%solve(t(X)%*%X)%*%t(X)
h <- diag(H)
si <- lm.influence(fit.model)$sigma
r <- resid(fit.model)
tsi <- r/(si*sqrt(1-h))
#
ident <- diag(n)
epsilon <- matrix(0,n,100)
e <- matrix(0,n,100)
e1 <- numeric(n)
e2 <- numeric(n)
#
for(i in 1:100){
     epsilon[,i] <- rnorm(n,0,1)
     e[,i] <- (ident - H)%*%epsilon[,i]
     u <- diag(ident - H)
     e[,i] <- e[,i]/sqrt(u)
     e[,i] <- sort(e[,i],na.last = TRUE)}
#
for(i in 1:n){
     eo <- sort(e[i,])
     e1[i] <- (eo[2]+eo[3])/2
     e2[i] <- (eo[97]+eo[98])/2 }
#
med <- apply(e,1,mean)
faixa <- range(tsi,e1,e2,na.rm = TRUE)
#
par(pty="s")
qqnorm(tsi,xlab="Percentil da N(0,1)",
ylab="Residuo Studentizado", ylim=faixa, pch=16, main="")
par(new=TRUE)
qqnorm(e1,axes=F,xlab="",ylab="",type="l",ylim=faixa,lty=1, main="")
par(new=TRUE)
qqnorm(e2,axes=F,xlab="",ylab="", type="l",ylim=faixa,lty=1, main="")
par(new=TRUE)
qqnorm(med,axes=F,xlab="",ylab="",type="l",ylim=faixa,lty=2, main="")
#------------------------------------------------------------#
```



```{r}
#Normalidade dos residuos
jarque.bera.test(tsi) #Residuo Studentizado # p > 0,05 = normal

```
```{r}
# Homocedasticidade (Breusch-Pagan)
ols_test_breusch_pagan(modelo16)
```
# Modelo final

```{r}
modelo_Norte<-modelo16
```


# Importancia dos preditores

```{r}
Anova<- anova(modelo_Norte)
Anova
```
```{r}

C_E<-data.frame("Variaveis" = row.names(Anova), "importancia" = (Anova$`Sum Sq`/sum(Anova$`Sum Sq`)))
C_E<- C_E %>% arrange(desc(importancia))
options(scipen = 999)
C_E
```
```{r}
ggplot(aes(x=reorder(Variaveis,-importancia ), y = importancia ),data = C_E)+
  geom_col(stat = "identity")+
  labs(y = "Capacidade explicativa", x="" )+
   scale_y_continuous(labels = percent_format()) +
        theme_classic()+
  theme(axis.text.x = element_text(angle=45, hjust=1, vjust = 1))
```
# Contribuição individual dos preditores relacionados aos GENOTIPOs contidos no AA

```{r}
# Calculando coeficiente de variação e médias considerando os valores relacionados aos GENOTIPOs contidos no AA

# Coeficiente de variação
coef_var = function(x) {
  coefi<-sd(x)/mean(x)*100
  return(coefi)
}

# variáveis
 variaveis = c('Altitude','Tmax_ACC_V','Tmax_ACC_R','UR_Media', 'Graus_dia_FLO', 'Tmin_ACC_V', 'Tmin_Media', 'Tmax_R', 'Tmin_V','Chuva_ACC_R','Tmin_ACC_R','Tmax_Maxima', 'Graus_dia_ciclo', 'UR_R','Tmin_R', 'Tmax_V', 'Tmin_fld_m', 'Rad_ACC', 'Rad_ACC_R', 'Rad_ACC_V') # 20 variáveis
# Estimativas
 
Estimativas<-summary(modelo_Norte)
Estimativas<-data.frame(Estimativas$coefficients)
Estimativas<-data.frame("variaveis" = rownames(Estimativas) ,"Estimativa_log" = Estimativas$Estimate)
Estimativas$`Estimativa` <- c( if_else( Estimativas$Estimativa_log > 0, exp(Estimativas$Estimativa_log), exp(Estimativas$Estimativa_log)*-1 ))


coef_med<-list()



genotipos = c("AA", "BRS PAMPEIRA" , "BRS CATIANA" , "IRGA 430")

# filtro
for (i in 1:length(genotipos)) {
  

 Temporario1 = subset(Temporario, GENOTIPO %in% genotipos[i] )



 for(variavel in variaveis){
        # Selecionando colunas
        indexVar = which(names(Temporario1) %in% c('GENOTIPO','FLO_M',variavel))
        
        # Calculando coeficiente de variação
        coef_variacao = lapply(Temporario1[,-indexVar],coef_var)
        coef_variacao = do.call('rbind',coef_variacao)
        coef_variacao = as.data.frame(coef_variacao)
        
        # calculando a media
        
        media = lapply(Temporario1[,-indexVar],mean)
        media = do.call('rbind',media)
        media = as.data.frame(media)
 }
 


# data frame 
 coef_med[[i]]<- c("variaveis" = c(row.names(coef_variacao)),"CV" = c(coef_variacao$V1), "Medias" = c(media$V1))

 }
 
teste<-do.call(cbind.data.frame, coef_med)

coef_med_AA<- data.frame("variaveis"= c(teste[c(1:19),1]), "CV" =as.numeric(c(teste[c(20:38),1])), "Medias"= as.numeric(c(teste[c(39:57),1]) ))
  coef_med_AA[20,1]<- c("(Intercept)")
  coef_med_AA[20,3]<- c(1)
  coef_med_AA<-coef_med_AA %>% inner_join(Estimativas)
  coef_med_AA$`Est_X_Med`<- c(coef_med_AA$Estimativa*coef_med_AA$Medias)
coef_med_AA

coef_med_PAMPEIRA<- data.frame("variaveis"= c(teste[c(1:19),2]), "CV" = as.numeric(c(teste[c(20:38),2])), "Medias"= as.numeric(c(teste[c(39:57),2]) ))
  coef_med_PAMPEIRA[20,1]<- c("(Intercept)")
  coef_med_PAMPEIRA[20,3]<- c(1)
  coef_med_PAMPEIRA<-coef_med_PAMPEIRA %>% inner_join(Estimativas)
  coef_med_PAMPEIRA[20,4]<- c(coef_med_PAMPEIRA[20,4]+Estimativas[10,2])# linha 10 é pampeira
  coef_med_PAMPEIRA$`Est_X_Med`<- c(coef_med_PAMPEIRA$Estimativa*coef_med_PAMPEIRA$Medias)
coef_med_PAMPEIRA

coef_med_CATIANA<- data.frame("variaveis"= c(teste[c(1:19),3]), "CV" =as.numeric(c(teste[c(20:38),3])), "Medias"= as.numeric(c(teste[c(39:57),3]) ))
  coef_med_CATIANA[20,1]<- c("(Intercept)")
  coef_med_CATIANA[20,3]<- c(1)
  coef_med_CATIANA<-coef_med_CATIANA %>% inner_join(Estimativas)
  coef_med_CATIANA[20,4]<- c(coef_med_CATIANA[20,4]+Estimativas[6,2])# linha 6 é catiana
  coef_med_CATIANA$`Est_X_Med`<- c(coef_med_CATIANA$Estimativa*coef_med_CATIANA$Medias)
coef_med_CATIANA

coef_med_IRGA430<- data.frame("variaveis"= c(teste[c(1:19),4]), "CV" = as.numeric(c(teste[c(20:38),3])), "Medias"= as.numeric(c(teste[c(39:57),3]) ))
  coef_med_IRGA430[20,1]<- c("(Intercept)")
  coef_med_IRGA430[20,3]<- c(1)
  coef_med_IRGA430<-coef_med_IRGA430 %>% inner_join(Estimativas)
  coef_med_IRGA430[20,4]<- c(coef_med_IRGA430[20,4]+Estimativas[21,2])# linha 21 é irga 430
  coef_med_IRGA430$`Est_X_Med`<- c(coef_med_IRGA430$Estimativa*coef_med_IRGA430$Medias)
coef_med_IRGA430

```
```{r}
 # Intervalo observado das variáveis
 # formula é y = B1X1+B2X2 ... + BnXn em que todas as variáveis (Xn) estão fixadas na média,  com exeção da variável que se deseja ver a relação. Bn é o Estimate no modelo_Centro_oeste
 
 # Nomes variaveis
 interVariaveis = c('Altitude',     'Tmax_ACC_V'     ,'Tmax_ACC_R',    'UR_Media', 'Graus_dia_FLO', 'Tmin_ACC_V', 'Tmin_Media', 'Tmax_R', 'Tmin_V','Chuva_ACC_R','Tmin_ACC_R','Tmax_Maxima', 'Graus_dia_ciclo', 'UR_R','Tmin_R', 'Tmax_V', 'Tmin_fld_m', 'Rad_ACC', 'Rad_ACC_R', 'Rad_ACC_V')

 plots = list()
 plot  = list()
 coef_meds = list()
 
 coef_meds[1]<- list(coef_med_AA)
 coef_meds[2]<- list(coef_med_PAMPEIRA)
 coef_meds[3]<- list(coef_med_CATIANA)
 coef_meds[4]<- list(coef_med_IRGA430)

 for (j in 1:4) {
 coef<- as.data.frame(coef_meds[[j]])
 
 for(i in 1:length(interVariaveis)){
   
   # Obtendo index
   indexCOEF = which(coef$variaveis %in% interVariaveis[i])
 
   if(length(indexCOEF) > 0){
     
     # Calculo
     Est_X_med = sum(coef[-indexCOEF, 5])
     OBS = unique(Norte[, interVariaveis[i]])
     
     # Criando data.frame temporario
     previsto_temp = data.frame(OBS,
                                prev = Est_X_med + (OBS * coef[indexCOEF, 4]))
     
     # Renomeando colunas
     nomesColunas = c(
       paste(interVariaveis[i], "OBS", sep = "_"),
       paste(interVariaveis[i], "FLO", "prev", sep = "_")
     )
     colnames(previsto_temp) = nomesColunas
     
     # Graficos
     g = ggplot(previsto_temp, aes_string(x = nomesColunas[1], y = nomesColunas[2])) +
       geom_point() +
       ylab("")+
       geom_smooth(formula = y ~ x)
     
     plot[[i]] = g
     
   }

       plots[[j]] =  plot
 }  
 }
    
```
```{r , message=F , warning= F, include=F}
# Plotando graficos

 figura1<- ggarrange(plots = plots[[1]])  # AA 
  
 figura2<- ggarrange(plots = plots[[2]])  # PAMPEIRA

 figura3<- ggarrange(plots = plots[[3]])  # CATIANA

 figura4<- ggarrange(plots = plots[[4]])  # IRGA 430


     
```
```{r}
  ggpubr::annotate_figure(figura1, top = "Respostas relativas aos genótipos agrupados na média", left = "Florescimento médio esperado")
  ggpubr::annotate_figure(figura2, top = "Respostas relativas ao genótipo Pampeira", left = "Florescimento médio esperado")
  ggpubr::annotate_figure(figura4, top = "Respostas relativas ao genótipo Catiana", left = "Florescimento médio esperado")
  ggpubr::annotate_figure(figura4, top = "Respostas relativas ao genótipo IRGA 430", left = "Florescimento médio esperado")

```






































