---
title: "CB_RLM_IRRIGADO_NORDESTE"
author: "Gutemberg Resende Honorio Filho"
date: "25/03/2021"
output: html_document
---

# Pacotes

```{r}
if(!require(tidyverse)) install.packages("tidyverse")

# Teste de normalidade 
if(!require(tseries)) install.packages("tseries")

# Teste de homocesdasticidade 
if(!require(olsrr)) install.packages("olsrr")



if(!require(scales)) install.packages("scales")

if(!require(reshape2)) install.packages("reshape2")

if(!require(egg)) install.packages("egg")



```


# DADOS
```{r Diretório} 

# DIRETÓRIO DOS DADOS 

Tabelabruta<- read.csv("d:/Users/Cristiane Resende/Desktop/Gutemberg Honorio/Mestrado/Repositorio_4/Analise_e_modelagem_Arroz/Merge_1980_2018.csv", header = TRUE, sep = ",", stringsAsFactors = FALSE) # tabela com os dados originais

# criando coluna com macrorregiões

Tabelabruta<- mutate(Tabelabruta,REGIAO = case_when(UF == 'GO'| UF == 'DF' |UF == 'MS' | UF == 'MT' ~ 'Centro_Oeste',
                              UF == 'AL'| UF == 'BA' |UF == 'CE' | UF == 'MA' | UF == 'PB' | UF == 'PE' | UF == 'PI' | UF == 'RN' | UF == 'SE' ~ 'Nordeste',
                              UF == 'AC' | UF == 'AM' | UF == 'AP' | UF == 'PA' | UF == 'RO' | UF == 'RR' | UF == 'TO' ~ 'Norte',
                              UF == 'ES' | UF == 'MG' | UF == 'SP' | UF == 'RJ' ~ 'Sudeste',
                              UF == 'RS' | UF == 'SC' | UF == 'PR' ~ 'Sul'))

# Tabelas acessório

TabelabrutaIRR = subset(Tabelabruta, SIST_CULT == "IRRIGATED") # Somente Irrigado
TabelabrutaTA = subset(Tabelabruta, SIST_CULT == "UPLAND") # Somente Terras altas

# Filtrando os dados


IRR<-TabelabrutaIRR %>% mutate(UR_Media=(umidade_Media),UR_V=	(umidade_V), UR_fld_m=	(umidade_fld_m),	UR_R=	(umidade_R), Graus_dia_ciclo=(graus_dia_ciclo), Graus_dia_FLO=(graus_dia_FLO+graus_dia_IP))

IRR <- select(IRR,latitude, longitude, GENOTIPO, ID_ENSAIO,ano, Altitude, REGIAO, UF, FLO_E, Tmax_Maxima ,Tmax_fld_m ,	Tmax_R,	Tmax_ACC_R, Tmax_Minima,	Tmax_Media,Tmax_V ,Tmax_ACC_V,	Tmin_Maxima,Tmin_Minima ,	Tmin_Media ,	Tmin_V ,	Tmin_ACC_V , Tmin_fld_m ,	Tmin_R,	Tmin_ACC_R , Chuva_ACC ,	Chuva_ACC_V, Chuva_ACC_R, Rad_ACC_R ,	Rad_ACC ,	Rad_ACC_V, UR_Media, UR_V, UR_fld_m,	UR_R, Graus_dia_ciclo, Graus_dia_FLO)


rm(TabelabrutaIRR,TabelabrutaTA,Tabelabruta)

# Removendo os genótipos que não serão estudados

IRR = IRR[IRR$GENOTIPO %in% c("ALIANCA",	"AVAXI CL",	"BR IRGA 409",	"BR IRGA 410",	"BR IRGA 412",	"BR IRGA 414",	"BRS 7 TAIM",	"BRS A701 CL",	"BRS A702 CL",	"BRS A704",	"BRS ALVORADA",	"BRS BIGUA",	"BRS CATIANA",	"BRS CIRAD 302",	"BRS FORMOSO",	"BRS FRONTEIRA",	"BRS GUARA",	"BRS JABURU",	"BRS JACANA",	"BRS PAMPA",	"BRS PAMPEIRA",	"BRS PELOTA",	"BRS QUERENCIA",	"BRS SINUELO CL",	"BRS TROPICAL",	"BRSMG RUBELITA",	"CICA 8",	"CT8452",	"DIAMANTE",	"EEA34",	"EMPASC 101",	"EMPASC 102",	"EPAGRI 108",	"EPAGRI 109",	"EPAGRI97-01",	"EPAGRI97-05",	"EPAGRI97-06",	"H6",	"H7 CL",	"IAC1289",	"IAC1298",	"IAC1299",	"IAC1307",	"IAC1311",	"IAPAR 58",	"IRGA 417",	"IRGA 422 CL",	"IRGA 424",	"IRGA 424 RI",	"IRGA 425",	"IRGA 426",	"IRGA 427",	"IRGA 428",	"IRGA 429",	"IRGA 430",	"IRGA97-05",	"IRGA97-10",	"IRGA97-11",	"IRGA97-28",	"JAVAE",	"JEQUITIBA",	"MARAJO",	"METICA 1",	"MOXOTO",	"OUROMINAS",	"PR267",	"PR268",	"PR306",	"PR331",	"PR349",	"PR380",	"PR498",	"PR631",	"PR67",	"PUITA INTA CL",	"RORAIMA",	"SAO FRANCISCO",	"SC138",	"SC173",	"SC237",	"SC240",	"SC250",	"SCS 112",	"SCS 114 ANDOSAN",	"SCS 116 SATORU",	"SCS 121 CL",	"SCSBRS 111",	"SCSBRS 113 TIO TAKA",	"SCSBRS PIRACEMA",	"SG11551",	"URUCUI"),]
IRR = IRR[IRR$UF!="MT",]

# Filtrando e gerando médias

IRR_Medio<- IRR %>% group_by(ID_ENSAIO, GENOTIPO, REGIAO) %>% summarise(  FLO_M= mean(FLO_E),  latitude= mean(latitude), longitude = mean(longitude), Altitude = mean(Altitude), Tmax_Maxima = mean(Tmax_Maxima) ,Tmax_fld_m = mean(Tmax_fld_m ),	Tmax_R= mean( Tmax_R),	Tmax_ACC_R= mean(Tmax_ACC_R ), Tmax_Minima= mean(Tmax_Minima ),	Tmax_Media= mean( Tmax_Media),Tmax_V = mean(Tmax_V ),Tmax_ACC_V= mean(Tmax_ACC_V ),	Tmin_Maxima= mean(Tmin_Maxima ),Tmin_Minima = mean(Tmin_Minima ),	Tmin_Media = mean(Tmin_Media ),	Tmin_V = mean(Tmin_V ),	Tmin_ACC_V = mean(Tmin_ACC_V ), Tmin_fld_m = mean( Tmin_fld_m),	Tmin_R= mean(Tmin_R ),	Tmin_ACC_R = mean(Tmin_ACC_R ), Chuva_ACC = mean(Chuva_ACC ),	Chuva_ACC_V= mean(Chuva_ACC_V ), Chuva_ACC_R= mean(Chuva_ACC_R ), Rad_ACC_R = mean(Rad_ACC_R ),	Rad_ACC = mean(Rad_ACC ),	Rad_ACC_V= mean(Rad_ACC_V ), UR_Media= mean( UR_Media), UR_V= mean( UR_V), UR_fld_m= mean(UR_fld_m ),	UR_R= mean(UR_R ), Graus_dia_ciclo= mean(Graus_dia_ciclo ), Graus_dia_FLO= mean(Graus_dia_FLO ))

# separando por macrorregião

Nordeste<- subset(IRR_Medio, (REGIAO == "Nordeste")) # filtrando por região
```

# modelo inicial
```{r}

Temporario <- Nordeste[,c(-1,-3)] # retirando as vaiáveis REGIAO e ID_ENSAIO

modelo_NE_<-lm(FLO_M~., Temporario) # modelo inicial
summary(modelo_NE_)

```
# Remoção de não significantes
```{r}
# Testes de hip?teses de interesse

source("teste-CB.txt")

# Comparacoes multiplas

# fit.model: sa?da do modelo ajustado
# m.C: matriz de interesse

testeF.CB <- function(fit.model,m.C)

{

v.beta <-  cbind(fit.model$coef)

n <- nrow(model.matrix(fit.model))

e.p <- nrow(v.beta)

e.q <- nrow(m.C)

m.cov.beta <- (vcov(fit.model))

e.F <- t(m.C%*%v.beta)%*%solve(m.C%*%m.cov.beta%*%t(m.C))%*%(m.C%*%v.beta)/e.q

e.pvalor <- 1-pf(e.F,e.q,n-e.p)

cat("Estatistica F = ",round(e.F,2),"\n")

cat("pvalor = ",round(e.pvalor,4),"\n")

cat("Matriz C :","\n")

print(m.C)

}

testeF.CB.poder <- function(fit.model,m.C,alpha)

{

v.beta <-  cbind(fit.model$coef)

n <- nrow(model.matrix(fit.model))

e.p <- nrow(v.beta)

e.q <- nrow(m.C)

m.cov.beta <- (vcov(fit.model))

m.X <- model.matrix(fit.model)

e.F <- t(m.C%*%v.beta)%*%solve(m.C%*%m.cov.beta%*%t(m.C))%*%(m.C%*%v.beta)/e.q   ##  m.cov.beta=sigma2(x?x)^-1 que tem dist.?qui-quadrado

e.pvalor <- 1-pf(e.F,e.q,n-e.p)                                                  ##

e.sigma2 <- deviance(fit.model)/df.residual(fit.model)                           ## sigma2 estimado

e.delta <- (t(m.C%*%v.beta)%*%solve(m.C%*%solve(t(m.X)%*%m.X)%*%t(m.C))%*%(m.C%*%v.beta))/e.sigma2

F.critico <- qf(1-alpha,e.q,n-e.p)       ## f cr?tico sob h0

e.poder <- 1-pf(F.critico,e.q,n-e.p,ncp=e.delta)

cat("Estatistica F = ",round(e.F,2),"\n")

cat("pvalor = ",round(e.pvalor,4),"\n")

cat("poder observado = ",round(e.poder,4),"\n")

cat("Matriz C :","\n")

print(m.C)

}



testeF.CBM <- function(fit.model,m.C,m.M)

{

v.beta <-  cbind(fit.model$coef)

n <- nrow(model.matrix(fit.model))

e.p <- nrow(v.beta)

e.q <- nrow(m.C)

m.cov.beta <- (vcov(fit.model))

e.F <- t(m.C%*%v.beta-m.M)%*%solve(m.C%*%m.cov.beta%*%t(m.C))%*%(m.C%*%v.beta-m.M)/e.q

e.pvalor <- 1-pf(e.F,e.q,n-e.p)

cat("Estatistica F = ",round(e.F,2),"\n")

cat("pvalor = ",round(e.pvalor,4),"\n")

cat("Matriz C :","\n")

print(m.C)

cat("Matriz M :","\n")

print(m.M)

}
```



Ordem da remoção das variáveis numéricas

Graus_dia_ciclo (p = 0.952841)

```{r}
fit.model<-modelo_NE_
m.C <- cbind(0,	0,	0,	0,	0,	0,	0,	0,	0,	0,	0,	0,	0,	0,	0,	0,	0,	0,	0,	0,	0,	0,	0,	0,	0,	0,	0,	0,	0,	0,	0,	0,	0,	0,	0,	0,	0,	0,	0,	0,	0,	0,	0,	0,	0,	0,	0,	0,	0,	0,	0,	0,	0,	0,	0,	0,	0,	0,	0,	0,	0,	0,	0,	0,	0,	0,	0,	0,	0,	0,	0,	0,	0,	0,	0,	0,	0,	0,	0,	0,	0,	0,	0,	1,	0)
testeF.CB(fit.model,m.C)
```
```{r}
Temporario<-Temporario %>% select(-Graus_dia_ciclo)
modelo_NE_1<-lm(FLO_M~., Temporario)
summary(modelo_NE_1)
```


Tmax_ACC_R  (p = 0.895846)

```{r}
fit.model<-modelo_NE_1
m.C <- cbind(0,	0,	0,	0,	0,	0,	0,	0,	0,	0,	0,	0,	0,	0,	0,	0,	0,	0,	0,	0,	0,	0,	0,	0,	0,	0,	0,	0,	0,	0,	0,	0,	0,	0,	0,	0,	0,	0,	0,	0,	0,	0,	0,	0,	0,	0,	0,	0,	0,	0,	0,	0,	0,	0,	0,	0,	0,	0,	0,	0,	1,	0,	0,	0,	0,	0,	0,	0,	0,	0,	0,	0,	0,	0,	0,	0,	0,	0,	0,	0,	0,	0,	0,		0)
testeF.CB(fit.model,m.C)
```
```{r}
Temporario<-Temporario %>% select(-Tmax_ACC_R)
modelo_NE_2<-lm(FLO_M~., Temporario)
summary(modelo_NE_2)
```

UR_fld_m (p = 0.649066)

```{r}
fit.model<-modelo_NE_2
m.C <- cbind(0,	0,	0,	0,	0,	0,	0,	0,	0,	0,	0,	0,	0,	0,	0,	0,	0,	0,	0,	0,	0,	0,	0,	0,	0,	0,	0,	0,	0,	0,	0,	0,	0,	0,	0,	0,	0,	0,	0,	0,	0,	0,	0,	0,	0,	0,	0,	0,	0,	0,	0,	0,	0,	0,	0,	0,	0,	0,	0,	0,		0,	0,	0,	0,	0,	0,	0,	0,	0,	0,	0,	0,	0,	0,	0,	0,	0,	0,	0,	0,	1,	0,		0)
testeF.CB(fit.model,m.C)
```
```{r}
Temporario<-Temporario %>% select(-UR_fld_m)
modelo_NE_3<-lm(FLO_M~., Temporario)
summary(modelo_NE_3)
```

Tmax_Maxima (p = 0.578244)

```{r}
fit.model<-modelo_NE_3
m.C <- cbind(0,	0,	0,	0,	0,	0,	0,	0,	0,	0,	0,	0,	0,	0,	0,	0,	0,	0,	0,	0,	0,	0,	0,	0,	0,	0,	0,	0,	0,	0,	0,	0,	0,	0,	0,	0,	0,	0,	0,	0,	0,	0,	0,	0,	0,	0,	0,	0,	0,	0,	0,	0,	0,	0,	0,	0,	0,	1,	0,	0,		0,	0,	0,	0,	0,	0,	0,	0,	0,	0,	0,	0,	0,	0,	0,	0,	0,	0,	0,	0,		0,		0)
testeF.CB(fit.model,m.C)
```
```{r}
Temporario<-Temporario %>% select(-Tmax_Maxima)
modelo_NE_4<-lm(FLO_M~., Temporario)
summary(modelo_NE_4)
```

Tmax_fld_m  (p = 0.592426)

```{r}
fit.model<-modelo_NE_4
m.C <- cbind(0,	0,	0,	0,	0,	0,	0,	0,	0,	0,	0,	0,	0,	0,	0,	0,	0,	0,	0,	0,	0,	0,	0,	0,	0,	0,	0,	0,	0,	0,	0,	0,	0,	0,	0,	0,	0,	0,	0,	0,	0,	0,	0,	0,	0,	0,	0,	0,	0,	0,	0,	0,	0,	0,	0,	0,	0,		1,	0,		0,	0,	0,	0,	0,	0,	0,	0,	0,	0,	0,	0,	0,	0,	0,	0,	0,	0,	0,	0,		0,		0)
testeF.CB(fit.model,m.C)
```
```{r}
Temporario<-Temporario %>% select(-Tmax_fld_m)
modelo_NE_5<-lm(FLO_M~., Temporario)
summary(modelo_NE_5)
```

Tmin_fld_m (p = 0.620076)

```{r}
fit.model<-modelo_NE_5
m.C <- cbind(0,	0,	0,	0,	0,	0,	0,	0,	0,	0,	0,	0,	0,	0,	0,	0,	0,	0,	0,	0,	0,	0,	0,	0,	0,	0,	0,	0,	0,	0,	0,	0,	0,	0,	0,	0,	0,	0,	0,	0,	0,	0,	0,	0,	0,	0,	0,	0,	0,	0,	0,	0,	0,	0,	0,	0,	0,			0,		0,	0,	0,	0,	0,	0,	0,	0,	0,	1,	0,	0,	0,	0,	0,	0,	0,	0,	0,	0,		0,		0)
testeF.CB(fit.model,m.C)
```
```{r}
Temporario<-Temporario %>% select(-Tmin_fld_m)
modelo_NE_6<-lm(FLO_M~., Temporario)
summary(modelo_NE_6)
```

Tmin_Media (p = 0.598561)

```{r}
fit.model<-modelo_NE_6
m.C <- cbind(0,	0,	0,	0,	0,	0,	0,	0,	0,	0,	0,	0,	0,	0,	0,	0,	0,	0,	0,	0,	0,	0,	0,	0,	0,	0,	0,	0,	0,	0,	0,	0,	0,	0,	0,	0,	0,	0,	0,	0,	0,	0,	0,	0,	0,	0,	0,	0,	0,	0,	0,	0,	0,	0,	0,	0,	0,			0,		0,	0,	0,	0,	0,	0,	1,	0,	0,		0,	0,	0,	0,	0,	0,	0,	0,	0,	0,		0,		0)
testeF.CB(fit.model,m.C)
```
```{r}
Temporario<-Temporario %>% select(-Tmin_Media)
modelo_NE_7<-lm(FLO_M~., Temporario)
summary(modelo_NE_7)
```

Rad_ACC_R  (p = 0.413610)

```{r}
fit.model<-modelo_NE_7
m.C <- cbind(0,	0,	0,	0,	0,	0,	0,	0,	0,	0,	0,	0,	0,	0,	0,	0,	0,	0,	0,	0,	0,	0,	0,	0,	0,	0,	0,	0,	0,	0,	0,	0,	0,	0,	0,	0,	0,	0,	0,	0,	0,	0,	0,	0,	0,	0,	0,	0,	0,	0,	0,	0,	0,	0,	0,	0,	0,			0,		0,	0,	0,	0,	0,	0,		0,	0,		0,	0,	0,	0,	0,	1,	0,	0,	0,	0,		0,		0)
testeF.CB(fit.model,m.C)
```
```{r}
Temporario<-Temporario %>% select(-Rad_ACC_R)
modelo_NE_8<-lm(FLO_M~., Temporario)
summary(modelo_NE_8)
```

Rad_ACC (p = 0.651237)

```{r}
fit.model<-modelo_NE_8
m.C <- cbind(0,	0,	0,	0,	0,	0,	0,	0,	0,	0,	0,	0,	0,	0,	0,	0,	0,	0,	0,	0,	0,	0,	0,	0,	0,	0,	0,	0,	0,	0,	0,	0,	0,	0,	0,	0,	0,	0,	0,	0,	0,	0,	0,	0,	0,	0,	0,	0,	0,	0,	0,	0,	0,	0,	0,	0,	0,			0,		0,	0,	0,	0,	0,	0,		0,	0,		0,	0,	0,	0,	0,		1,	0,	0,	0,		0,		0)
testeF.CB(fit.model,m.C)
```
```{r}
Temporario<-Temporario %>% select(-Rad_ACC)
modelo_NE_9<-lm(FLO_M~., Temporario)
summary(modelo_NE_9)
```

Tmax_Minima  (p = 0.428080)

```{r}
fit.model<-modelo_NE_9
m.C <- cbind(0,	0,	0,	0,	0,	0,	0,	0,	0,	0,	0,	0,	0,	0,	0,	0,	0,	0,	0,	0,	0,	0,	0,	0,	0,	0,	0,	0,	0,	0,	0,	0,	0,	0,	0,	0,	0,	0,	0,	0,	0,	0,	0,	0,	0,	0,	0,	0,	0,	0,	0,	0,	0,	0,	0,	0,	0,			0,		1,	0,	0,	0,	0,	0,		0,	0,		0,	0,	0,	0,	0,			0,	0,	0,		0,		0)
testeF.CB(fit.model,m.C)
```
```{r}
Temporario<-Temporario %>% select(-Tmax_Minima)
modelo_NE_10<-lm(FLO_M~., Temporario)
summary(modelo_NE_10)
```

Chuva_ACC  (p = 0.295420)

```{r}
fit.model<-modelo_NE_10
m.C <- cbind(0,	0,	0,	0,	0,	0,	0,	0,	0,	0,	0,	0,	0,	0,	0,	0,	0,	0,	0,	0,	0,	0,	0,	0,	0,	0,	0,	0,	0,	0,	0,	0,	0,	0,	0,	0,	0,	0,	0,	0,	0,	0,	0,	0,	0,	0,	0,	0,	0,	0,	0,	0,	0,	0,	0,	0,	0,			0,			0,	0,	0,	0,	0,		0,	0,		0,	0,	1,	0,	0,			0,	0,	0,		0,		0)
testeF.CB(fit.model,m.C)
```
```{r}
Temporario<-Temporario %>% select(-Chuva_ACC)
modelo_NE_11<-lm(FLO_M~., Temporario)
summary(modelo_NE_11)
```

longitude  (p = 0.159510)

```{r}
fit.model<-modelo_NE_11
m.C <- cbind(0,	0,	0,	0,	0,	0,	0,	0,	0,	0,	0,	0,	0,	0,	0,	0,	0,	0,	0,	0,	0,	0,	0,	0,	0,	0,	0,	0,	0,	0,	0,	0,	0,	0,	0,	0,	0,	0,	0,	0,	0,	0,	0,	0,	0,	0,	0,	0,	0,	0,	0,	0,	0,	0,	0,	1,	0,			0,			0,	0,	0,	0,	0,		0,	0,		0,	0,		0,	0,			0,	0,	0,		0,		0)
testeF.CB(fit.model,m.C)
```
```{r}
Temporario<-Temporario %>% select(-longitude)
modelo_NE_12<-lm(FLO_M~., Temporario)
summary(modelo_NE_12)
```

Junção dos genotipos que não apresentaram significancia (>0,10)

```{r}
fit.model<-modelo_NE_12
m.C <- rbind(cbind(	0,	0,	0,	0,	0,	0,	0,	1,	0,	0,	0,	0,	0,	0,	0,	0,	0,	0,	0,	0,	0,	0,	0,	0,	0,	0,	0,	0,	0,	0,	0,	0,	0,	0,	0,	0,	0,	0,	0,	0,	0,	0,	0,	0,	0,	0,	0,	0,	0,	0,	0,	0,	0,	0,	0,	0,	0,	0,	0,	0,	0,	0,	0,	0,	0,	0,	0,	0,	0,	0,	0,	0,	0	),
cbind(	0,	0,	0,	0,	0,	0,	0,	0,	0,	0,	0,	0,	0,	0,	1,	0,	0,	0,	0,	0,	0,	0,	0,	0,	0,	0,	0,	0,	0,	0,	0,	0,	0,	0,	0,	0,	0,	0,	0,	0,	0,	0,	0,	0,	0,	0,	0,	0,	0,	0,	0,	0,	0,	0,	0,	0,	0,	0,	0,	0,	0,	0,	0,	0,	0,	0,	0,	0,	0,	0,	0,	0,	0	),
cbind(	0,	0,	0,	0,	0,	0,	0,	0,	0,	0,	0,	0,	0,	0,	0,	0,	0,	0,	0,	0,	1,	0,	0,	0,	0,	0,	0,	0,	0,	0,	0,	0,	0,	0,	0,	0,	0,	0,	0,	0,	0,	0,	0,	0,	0,	0,	0,	0,	0,	0,	0,	0,	0,	0,	0,	0,	0,	0,	0,	0,	0,	0,	0,	0,	0,	0,	0,	0,	0,	0,	0,	0,	0	),
cbind(	0,	0,	0,	0,	0,	0,	0,	0,	0,	0,	0,	0,	0,	0,	0,	0,	0,	0,	0,	0,	0,	0,	0,	0,	1,	0,	0,	0,	0,	0,	0,	0,	0,	0,	0,	0,	0,	0,	0,	0,	0,	0,	0,	0,	0,	0,	0,	0,	0,	0,	0,	0,	0,	0,	0,	0,	0,	0,	0,	0,	0,	0,	0,	0,	0,	0,	0,	0,	0,	0,	0,	0,	0	),
cbind(	0,	0,	0,	0,	0,	0,	0,	0,	0,	0,	0,	0,	0,	0,	0,	0,	0,	0,	0,	0,	0,	0,	0,	0,	0,	0,	1,	0,	0,	0,	0,	0,	0,	0,	0,	0,	0,	0,	0,	0,	0,	0,	0,	0,	0,	0,	0,	0,	0,	0,	0,	0,	0,	0,	0,	0,	0,	0,	0,	0,	0,	0,	0,	0,	0,	0,	0,	0,	0,	0,	0,	0,	0	),
cbind(	0,	0,	0,	0,	0,	0,	0,	0,	0,	0,	0,	0,	0,	0,	0,	0,	0,	0,	0,	0,	0,	0,	0,	0,	0,	0,	0,	1,	0,	0,	0,	0,	0,	0,	0,	0,	0,	0,	0,	0,	0,	0,	0,	0,	0,	0,	0,	0,	0,	0,	0,	0,	0,	0,	0,	0,	0,	0,	0,	0,	0,	0,	0,	0,	0,	0,	0,	0,	0,	0,	0,	0,	0	),
cbind(	0,	0,	0,	0,	0,	0,	0,	0,	0,	0,	0,	0,	0,	0,	0,	0,	0,	0,	0,	0,	0,	0,	0,	0,	0,	0,	0,	0,	0,	0,	0,	0,	0,	0,	0,	0,	0,	0,	0,	0,	0,	0,	0,	1,	0,	0,	0,	0,	0,	0,	0,	0,	0,	0,	0,	0,	0,	0,	0,	0,	0,	0,	0,	0,	0,	0,	0,	0,	0,	0,	0,	0,	0	))

testeF.CB(fit.model,m.C)
```
O genotipo que está no intecept é o ALIANCA

```{r}
Genotipos  <- Temporario$GENOTIPO
SELECAO_GEN <- c("ALIANCA", "BRS A704",	"BRS JABURU",	"CICA 8",	"EMPASC 101",	"EPAGRI 108",	"EPAGRI 109",	"MOXOTO",	"PR268")

Temporario$GENOTIPO <- c(ifelse(Temporario$GENOTIPO %in% SELECAO_GEN, "AA" , Genotipos))
modelo_NE_13<-lm(FLO_M~., Temporario) 
summary(modelo_NE_13)

```

```{r}
fit.model<-modelo_NE_13
m.C <- rbind(cbind(	0,	0,	0,	0,	0,	0,	0,	0,	0,	0,	1,	0,	0,	0,	0,	0,	0,	0,	0,	0,	0,	0,	0,	0,	0,	0,	0,	0,	0,	0,	0,	0,	0,	0,	0,	0,	0,	0,	0,	0,	0,	0,	0,	0,	0,	0,	0,	0,	0,	0,	0,	0,	0,	0,	0,	0,	0,	0,	0,	0,	0,	0,	0,	0,	0	),
cbind(	0,	0,	0,	0,	0,	0,	0,	0,	0,	0,	0,	0,	1,	0,	0,	0,	0,	0,	0,	0,	0,	0,	0,	0,	0,	0,	0,	0,	0,	0,	0,	0,	0,	0,	0,	0,	0,	0,	0,	0,	0,	0,	0,	0,	0,	0,	0,	0,	0,	0,	0,	0,	0,	0,	0,	0,	0,	0,	0,	0,	0,	0,	0,	0,	0	),
cbind(	0,	0,	0,	0,	0,	0,	0,	0,	0,	0,	0,	0,	0,	0,	0,	0,	0,	0,	0,	0,	0,	0,	1,	0,	0,	0,	0,	0,	0,	0,	0,	0,	0,	0,	0,	0,	0,	0,	0,	0,	0,	0,	0,	0,	0,	0,	0,	0,	0,	0,	0,	0,	0,	0,	0,	0,	0,	0,	0,	0,	0,	0,	0,	0,	0	),
cbind(	0,	0,	0,	0,	0,	0,	0,	0,	0,	0,	0,	0,	0,	0,	0,	0,	0,	0,	0,	0,	0,	0,	0,	0,	0,	0,	0,	0,	0,	0,	0,	0,	0,	0,	0,	0,	0,	0,	0,	0,	0,	1,	0,	0,	0,	0,	0,	0,	0,	0,	0,	0,	0,	0,	0,	0,	0,	0,	0,	0,	0,	0,	0,	0,	0	),
cbind(	0,	0,	0,	0,	0,	0,	0,	0,	0,	0,	0,	0,	0,	0,	0,	0,	0,	0,	0,	0,	0,	0,	0,	0,	0,	0,	0,	0,	0,	0,	0,	0,	0,	0,	0,	0,	0,	0,	0,	0,	0,	0,	1,	0,	0,	0,	0,	0,	0,	0,	0,	0,	0,	0,	0,	0,	0,	0,	0,	0,	0,	0,	0,	0,	0	),
cbind(	0,	0,	0,	0,	0,	0,	0,	0,	0,	0,	0,	0,	0,	0,	0,	0,	0,	0,	0,	0,	0,	0,	0,	0,	0,	0,	0,	0,	0,	0,	0,	0,	0,	0,	0,	0,	0,	0,	0,	0,	0,	0,	0,	1,	0,	0,	0,	0,	0,	0,	0,	0,	0,	0,	0,	0,	0,	0,	0,	0,	0,	0,	0,	0,	0	))

testeF.CB(fit.model,m.C)
```

```{r}
Genotipos  <- Temporario$GENOTIPO
SELECAO_GEN <- c("BRS FORMOSO",	"BRS GUARA",	"IAC1298",	"SCS 114 ANDOSAN",	"SCS 116 SATORU",	"SCS 121 CL")

Temporario$GENOTIPO <- c(ifelse(Temporario$GENOTIPO %in% SELECAO_GEN, "AA" , Genotipos))
modelo_NE_14<-lm(FLO_M~., Temporario) 
summary(modelo_NE_14)

```

```{r}
fit.model<-modelo_NE_14
m.C <- rbind(cbind(	0,	0,	0,	0,	0,	0,	0,	0,	0,	0,	0,	0,	0,	0,	0,	0,	0,	0,	0,	0,	1,	0,	0,	0,	0,	0,	0,	0,	0,	0,	0,	0,	0,	0,	0,	0,	0,	0,	0,	0,	0,	0,	0,	0,	0,	0,	0,	0,	0,	0,	0,	0,	0,	0,	0,	0,	0,	0,	0	),
cbind(	0,	0,	0,	0,	0,	0,	0,	0,	0,	0,	0,	0,	0,	0,	0,	0,	0,	0,	0,	0,	0,	0,	0,	0,	0,	0,	0,	0,	0,	0,	0,	0,	1,	0,	0,	0,	0,	0,	0,	0,	0,	0,	0,	0,	0,	0,	0,	0,	0,	0,	0,	0,	0,	0,	0,	0,	0,	0,	0	), 
cbind(0,	0,	0,	0,	0,	0,	0,	0,	0,	0,	0,	0,	0,	0,	0,	0,	0,	0,	0,	0,	0,	0,	0,	0,	0,	0,	0,	0,	0,	0,	0,	0,	0,	0,	0,	0,	0,	0,	0,	1,	0,	0,	0,	0,	0,	0,	0,	0,	0,	0,	0,	0,	0,	0,	0,	0,	0,	0,	0	))

testeF.CB(fit.model,m.C)
```

```{r}
Genotipos  <- Temporario$GENOTIPO
SELECAO_GEN <- c("IAC1299",	"PR267",	"SCSBRS 113 TIO TAKA")

Temporario$GENOTIPO <- c(ifelse(Temporario$GENOTIPO %in% SELECAO_GEN, "AA" , Genotipos))
modelo_NE_15<-lm(FLO_M~., Temporario) 
summary(modelo_NE_15)

```
```{r}
fit.model<-modelo_NE_15
m.C <- rbind(cbind(	0,	0,	0,	0,	0,	0,	0,	0,	0,	1,	0,	0,	0,	0,	0,	0,	0,	0,	0,	0,		0,	0,	0,	0,	0,	0,	0,	0,	0,	0,	0,		0,	0,	0,	0,	0,	0,		0,	0,	0,	0,	0,	0,	0,	0,	0,	0,	0,	0,	0,	0,	0,	0,	0,	0,	0	),
cbind(	0,	0,	0,	0,	0,	0,	0,	0,	0,	0,	0,	0,	0,	0,	0,	0,	0,	0,	0,	0,		0,	0,	0,	0,	0,	0,	0,	0,	0,	0,	1,		0,	0,	0,	0,	0,	0,		0,	0,	0,	0,	0,	0,	0,	0,	0,	0,	0,	0,	0,	0,	0,	0,	0,	0,	0	))

testeF.CB(fit.model,m.C)
```

```{r}
Genotipos  <- Temporario$GENOTIPO
SELECAO_GEN <- c("BRS CATIANA","OUROMINAS")

Temporario$GENOTIPO <- c(ifelse(Temporario$GENOTIPO %in% SELECAO_GEN, "AA" , Genotipos))
modelo_NE_16<-lm(FLO_M~., Temporario) 
summary(modelo_NE_16)

```

```{r}
fit.model<-modelo_NE_16
m.C <- rbind(cbind(	0,	0,	0,	0,	0,	0,	0,	1,	0,	0,	0,	0,	0,	0,	0,	0,	0,	0,	0,	0,	0,	0,	0,	0,	0,	0,	0,	0,	0,	0,	0,	0,	0,	0,	0,	0,	0,	0,	0,	0,	0,	0,	0,	0,	0,	0,	0,	0,	0,	0,	0,	0,	0,	0), 
cbind(0,	0,	0,	0,	0,	0,	0,	0,	0,	0,	0,	0,	0,	0,	1,	0,	0,	0,	0,	0,	0,	0,	0,	0,	0,	0,	0,	0,	0,	0,	0,	0,	0,	0,	0,	0,	0,	0,	0,	0,	0,	0,	0,	0,	0,	0,	0,	0,	0,	0,	0,	0,	0,	0))

testeF.CB(fit.model,m.C)
```

```{r}
Genotipos  <- Temporario$GENOTIPO
SELECAO_GEN <- c("BRS ALVORADA","BRSMG RUBELITA")

Temporario$GENOTIPO <- c(ifelse(Temporario$GENOTIPO %in% SELECAO_GEN, "AA" , Genotipos))
modelo_NE_17<-lm(FLO_M~., Temporario) 
summary(modelo_NE_17)

```
latitude (p = 0.143601)


```{r}
fit.model<-modelo_NE_17
m.C <- cbind(0,	0,	0,	0,	0,	0,	0,		0,	0,	0,	0,	0,	0,		0,	0,	0,	0,	0,	0,	0,	0,	0,	0,	0,	0,	0,	0,	0,	0,	0,	0,	0,	0,	1,	0,	0,	0,	0,	0,	0,	0,	0,	0,	0,	0,	0,	0,	0,	0,	0,	0,	0)

testeF.CB(fit.model,m.C)
```

```{r}
Temporario<- Temporario %>% select(-latitude)
modelo_NE_18<-lm(FLO_M~., Temporario) 
summary(modelo_NE_18)

```
```{r}
fit.model<-modelo_NE_18
m.C <- cbind(0,	0,	0,	0,	0,	0,	0,		0,	0,	0,	0,	1,	0,		0,	0,	0,	0,	0,	0,	0,	0,	0,	0,	0,	0,	0,	0,	0,	0,	0,	0,	0,	0,		0,	0,	0,	0,	0,	0,	0,	0,	0,	0,	0,	0,	0,	0,	0,	0,	0,	0)

testeF.CB(fit.model,m.C)
```

```{r}
Genotipos  <- Temporario$GENOTIPO
SELECAO_GEN <- c("BRS PAMPEIRA")

Temporario$GENOTIPO <- c(ifelse(Temporario$GENOTIPO %in% SELECAO_GEN, "AA" , Genotipos))
modelo_NE_19<-lm(FLO_M~., Temporario) 
summary(modelo_NE_19)

```


```{r}
fit.model<-modelo_NE_19
m.C <- cbind(0,	0,	0,	0,	0,	0,	0,		0,	0,	0,	0,		0,		0,	0,	0,	0,	1,	0,	0,	0,	0,	0,	0,	0,	0,	0,	0,	0,	0,	0,	0,	0,		0,	0,	0,	0,	0,	0,	0,	0,	0,	0,	0,	0,	0,	0,	0,	0,	0,	0)

testeF.CB(fit.model,m.C)
```

```{r}
Genotipos  <- Temporario$GENOTIPO
SELECAO_GEN <- c("IAC1307")

Temporario$GENOTIPO <- c(ifelse(Temporario$GENOTIPO %in% SELECAO_GEN, "AA" , Genotipos))
modelo_NE_20<-lm(FLO_M~., Temporario) 
summary(modelo_NE_20)

```

# Analise de residuos


```{r}
#------------------------------------------------------------#
# Para  rodar este programa deixe no objeto fit.model a saída 
# do ajuste da regressão do modelo normal linear.Deixe também
# os dados disponíveis através do comando attach(...). Depois
# use o comando source(...) no R ou S-plus para executar o 
# programa. A sequência de comandos é a seguinte:
#
fit.model <- modelo_NE_20
attach(Temporario)
source("envel_norm_corrigido.txt")
#
# A saída será o gráfico de envelope para o resíduo
# padronizado. Para colocar  um  título no gráfico após a
# saída use o comando title("...").
#------------------------------------------------------------#
par(mfrow=c(1,1))
X <- model.matrix(fit.model)
n <- nrow(X)
p <- ncol(X)
H <- X%*%solve(t(X)%*%X)%*%t(X)
h <- diag(H)
si <- lm.influence(fit.model)$sigma
r <- resid(fit.model)
tsi <- r/(si*sqrt(1-h))
#
ident <- diag(n)
epsilon <- matrix(0,n,100)
e <- matrix(0,n,100)
e1 <- numeric(n)
e2 <- numeric(n)
#
for(i in 1:100){
     epsilon[,i] <- rnorm(n,0,1)
     e[,i] <- (ident - H)%*%epsilon[,i]
     u <- diag(ident - H)
     e[,i] <- e[,i]/sqrt(u)
     e[,i] <- sort(e[,i],na.last = TRUE)}
#
for(i in 1:n){
     eo <- sort(e[i,])
     e1[i] <- (eo[2]+eo[3])/2
     e2[i] <- (eo[97]+eo[98])/2 }
#
med <- apply(e,1,mean)
faixa <- range(tsi,e1,e2,na.rm = TRUE)
#
par(pty="s")
qqnorm(tsi,xlab="Percentil da N(0,1)",
ylab="Residuo Studentizado", ylim=faixa, pch=16, main="")
par(new=TRUE)
qqnorm(e1,axes=F,xlab="",ylab="",type="l",ylim=faixa,lty=1, main="")
par(new=TRUE)
qqnorm(e2,axes=F,xlab="",ylab="", type="l",ylim=faixa,lty=1, main="")
par(new=TRUE)
qqnorm(med,axes=F,xlab="",ylab="",type="l",ylim=faixa,lty=2, main="")
#------------------------------------------------------------#
```

```{r}
#------------------------------------------------------------#
# Para rodar este programa  deixe no objeto fit.model a saída 
# do  ajuste  da  regressão com  erro normal. Deixe  os dados 
# disponíveis  através do comando attach(...). Depois  use  o 
# comando source(...) no S-Plus ou R para executar o programa. 
# A sequência de comandos é a seguinte:
#
 fit.model <- modelo_NE_20
 attach(Temporario)
source("diag_norm_corrigido.txt")
#
# A saída terá quatro gráficos: de pontos de alavanca, 
# de pontos influentes  e  dois de resíduos. Para identificar
# os pontos que  mais  se destacam usar o comando 
# identify(...). Se por exemplo se destacam três pontos no 
# plot(fitted(fit.model),h,...), após esse comando coloque
#     
#        > identify(fitted(fit.model),h,n=3)
#
# O mesmo pode ser feito nos demais gráficos. Nos gráficos de 
# resíduos foram traçados os limites ylim=c(a-1,b+1), em que a
# é o menor valor e b o maior valor para o resíduo.Mude esses 
# limites  se  necessário.
#------------------------------------------------------------#
X <- model.matrix(fit.model)
n <- nrow(X)
p <- ncol(X)
H <- X%*%solve(t(X)%*%X)%*%t(X)
h <- diag(H)
lms <- summary(fit.model)
s <- lms$sigma
r <- resid(lms)
ts <- r/(s*sqrt(1-h))
di <- (1/p)*(h/(1-h))*(ts^2)
si <- lm.influence(fit.model)$sigma
tsi <- r/(si*sqrt(1-h))
fitted.model <- fitted(fit.model)
ir = which(is.nan(tsi))
if(length(ir) > 0){
        tsi = tsi[-ir]
        fitted.model = fitted.model[-ir]
}

a <- max(tsi)
b <- min(tsi)
par(mfrow=c(2,2))
plot(h,xlab="Índice", ylab="Medida h", pch=16, ylim=c(0,1))
cut <- 2*p/n
abline(cut,0,lty=2)
identify(h, n=1)
#title(sub="(a)")
#
plot(di,xlab="Índice", ylab="Distância de Cook", pch=16)
identify(di, n=2)
#
plot(tsi,xlab="Índice", ylab="Resíduo Padronizado",
ylim=c(b-1,a+1), pch=16)
abline(2,0,lty=2)
abline(-2,0,lty=2)
#identify(tsi, n=1)
#
plot(fitted.model,tsi,xlab="Valor Ajustado", 
ylab="Resíduo Padronizado", ylim=c(b-1,a+1), pch=16)
abline(2,0,lty=2)
abline(-2,0,lty=2)
#identify(fitted(fit.model),tsi, n=1)
par(mfrow=c(1,1))
#------------------------------------------------------------#
```

```{r}
#Normalidade dos residuos
jarque.bera.test(tsi) #Residuo Studentizado # p > 0,05 = normal

```
```{r}
# Homocedasticidade (Breusch-Pagan)
ols_test_breusch_pagan(fit.model)
```

```{r}
plot(density(Temporario$FLO_M))

```
## Transformação log

```{r}
Temporario<-Nordeste[,c(-1,-3)]

modelo_LOG_NE_<-lm(log(FLO_M)~.,Temporario)
summary(modelo_LOG_NE_)

```

Ordem da remoção das variáveis numéricas

Tmax_ACC_R (p = 0.992805)

```{r}
fit.model<-modelo_LOG_NE_
m.C <- cbind(0,	0,	0,	0,	0,	0,	0,	0,	0,	0,	0,	0,	0,	0,	0,	0,	0,	0,	0,	0,	0,	0,	0,	0,	0,	0,	0,	0,	0,	0,	0,	0,	0,	0,	0,	0,	0,	0,	0,	0,	0,	0,	0,	0,	0,	0,	0,	0,	0,	0,	0,	0,	0,	0,	0,	0,	0,	0,	0,	0,	1,	0,	0,	0,	0,	0,	0,	0,	0,	0,	0,	0,	0,	0,	0,	0,	0,	0,	0,	0,	0,	0,	0,	0,	0)
testeF.CB(fit.model,m.C)
```
```{r}
Temporario<-Temporario %>% select(-Tmax_ACC_R)
modelo_LOG_NE_1<-lm(log(FLO_M)~., Temporario)
summary(modelo_LOG_NE_1)
```

UR_fld_m (p = 0.967882)

```{r}
fit.model<-modelo_LOG_NE_1
m.C <- cbind(0,	0,	0,	0,	0,	0,	0,	0,	0,	0,	0,	0,	0,	0,	0,	0,	0,	0,	0,	0,	0,	0,	0,	0,	0,	0,	0,	0,	0,	0,	0,	0,	0,	0,	0,	0,	0,	0,	0,	0,	0,	0,	0,	0,	0,	0,	0,	0,	0,	0,	0,	0,	0,	0,	0,	0,	0,	0,	0,	0,		0,	0,	0,	0,	0,	0,	0,	0,	0,	0,	0,	0,	0,	0,	0,	0,	0,	0,	0,	0,	1,	0,	0,	0)
testeF.CB(fit.model,m.C)
```
```{r}
Temporario<-Temporario %>% select(-UR_fld_m)
modelo_LOG_NE_2<-lm(log(FLO_M)~., Temporario)
summary(modelo_LOG_NE_2)
```

Tmin_Media  (p = 0.547374)

```{r}
fit.model<-modelo_LOG_NE_2
m.C <- cbind(0,	0,	0,	0,	0,	0,	0,	0,	0,	0,	0,	0,	0,	0,	0,	0,	0,	0,	0,	0,	0,	0,	0,	0,	0,	0,	0,	0,	0,	0,	0,	0,	0,	0,	0,	0,	0,	0,	0,	0,	0,	0,	0,	0,	0,	0,	0,	0,	0,	0,	0,	0,	0,	0,	0,	0,	0,	0,	0,	0,		0,	0,	0,	0,	0,	0,	1,	0,	0,	0,	0,	0,	0,	0,	0,	0,	0,	0,	0,	0,		0,	0,	0)
testeF.CB(fit.model,m.C)
```
```{r}
Temporario<-Temporario %>% select(-Tmin_Media)
modelo_LOG_NE_3<-lm(log(FLO_M)~., Temporario)
summary(modelo_LOG_NE_3)
```

longitude (p = 0.438644)

```{r}
fit.model<-modelo_LOG_NE_3
m.C <- cbind(0,	0,	0,	0,	0,	0,	0,	0,	0,	0,	0,	0,	0,	0,	0,	0,	0,	0,	0,	0,	0,	0,	0,	0,	0,	0,	0,	0,	0,	0,	0,	0,	0,	0,	0,	0,	0,	0,	0,	0,	0,	0,	0,	0,	0,	0,	0,	0,	0,	0,	0,	0,	0,	0,	0,	1,	0,	0,	0,	0,		0,	0,	0,	0,	0,	0,		0,	0,	0,	0,	0,	0,	0,	0,	0,	0,	0,	0,	0,		0,	0,	0)
testeF.CB(fit.model,m.C)
```
```{r}
Temporario<-Temporario %>% select(-longitude)
modelo_LOG_NE_4<-lm(log(FLO_M)~., Temporario)
summary(modelo_LOG_NE_4)
```

Tmin_fld_m (p = 0.377775)

```{r}
fit.model<-modelo_LOG_NE_4
m.C <- cbind(0,	0,	0,	0,	0,	0,	0,	0,	0,	0,	0,	0,	0,	0,	0,	0,	0,	0,	0,	0,	0,	0,	0,	0,	0,	0,	0,	0,	0,	0,	0,	0,	0,	0,	0,	0,	0,	0,	0,	0,	0,	0,	0,	0,	0,	0,	0,	0,	0,	0,	0,	0,	0,	0,	0,		0,	0,	0,	0,		0,	0,	0,	0,	0,	0,		0,	0,	1,	0,	0,	0,	0,	0,	0,	0,	0,	0,	0,		0,	0,	0)
testeF.CB(fit.model,m.C)
```
```{r}
Temporario<-Temporario %>% select(-Tmin_fld_m)
modelo_LOG_NE_5<-lm(log(FLO_M)~., Temporario)
summary(modelo_LOG_NE_5)
```

Tmax_fld_m  (p = 0.610765)

```{r}
fit.model<-modelo_LOG_NE_5
m.C <- cbind(0,	0,	0,	0,	0,	0,	0,	0,	0,	0,	0,	0,	0,	0,	0,	0,	0,	0,	0,	0,	0,	0,	0,	0,	0,	0,	0,	0,	0,	0,	0,	0,	0,	0,	0,	0,	0,	0,	0,	0,	0,	0,	0,	0,	0,	0,	0,	0,	0,	0,	0,	0,	0,	0,	0,		0,	0,	1,	0,		0,	0,	0,	0,	0,	0,		0,	0,		0,	0,	0,	0,	0,	0,	0,	0,	0,	0,		0,	0,	0)
testeF.CB(fit.model,m.C)
```
```{r}
Temporario<-Temporario %>% select(-Tmax_fld_m)
modelo_LOG_NE_6<-lm(log(FLO_M)~., Temporario)
summary(modelo_LOG_NE_6)
```

Tmax_Minima (p = 0.392630)

```{r}
fit.model<-modelo_LOG_NE_6
m.C <- cbind(0,	0,	0,	0,	0,	0,	0,	0,	0,	0,	0,	0,	0,	0,	0,	0,	0,	0,	0,	0,	0,	0,	0,	0,	0,	0,	0,	0,	0,	0,	0,	0,	0,	0,	0,	0,	0,	0,	0,	0,	0,	0,	0,	0,	0,	0,	0,	0,	0,	0,	0,	0,	0,	0,	0,		0,	0,		0,		1,	0,	0,	0,	0,	0,		0,	0,		0,	0,	0,	0,	0,	0,	0,	0,	0,	0,		0,	0,	0)
testeF.CB(fit.model,m.C)
```
```{r}
Temporario<-Temporario %>% select(-Tmax_Minima)
modelo_LOG_NE_7<-lm(log(FLO_M)~., Temporario)
summary(modelo_LOG_NE_7)
```

Chuva_ACC (p = 0.462926)

```{r}
fit.model<-modelo_LOG_NE_7
m.C <- cbind(0,	0,	0,	0,	0,	0,	0,	0,	0,	0,	0,	0,	0,	0,	0,	0,	0,	0,	0,	0,	0,	0,	0,	0,	0,	0,	0,	0,	0,	0,	0,	0,	0,	0,	0,	0,	0,	0,	0,	0,	0,	0,	0,	0,	0,	0,	0,	0,	0,	0,	0,	0,	0,	0,	0,		0,	0,		0,			0,	0,	0,	0,	0,		0,	0,		0,	0,	1,	0,	0,	0,	0,	0,	0,	0,		0,	0,	0)
testeF.CB(fit.model,m.C)
```
```{r}
Temporario<-Temporario %>% select(-Chuva_ACC)
modelo_LOG_NE_8<-lm(log(FLO_M)~., Temporario)
summary(modelo_LOG_NE_8)
```

Tmax_Maxima  (p = 0.332503)

```{r}
fit.model<-modelo_LOG_NE_8
m.C <- cbind(0,	0,	0,	0,	0,	0,	0,	0,	0,	0,	0,	0,	0,	0,	0,	0,	0,	0,	0,	0,	0,	0,	0,	0,	0,	0,	0,	0,	0,	0,	0,	0,	0,	0,	0,	0,	0,	0,	0,	0,	0,	0,	0,	0,	0,	0,	0,	0,	0,	0,	0,	0,	0,	0,	0,		0,	1,		0,			0,	0,	0,	0,	0,		0,	0,		0,	0,		0,	0,	0,	0,	0,	0,	0,		0,	0,	0)
testeF.CB(fit.model,m.C)
```
```{r}
Temporario<-Temporario %>% select(-Tmax_Maxima)
modelo_LOG_NE_9<-lm(log(FLO_M)~., Temporario)
summary(modelo_LOG_NE_9)
```

Rad_ACC_R (p = 0.505476)

```{r}
fit.model<-modelo_LOG_NE_9
m.C <- cbind(0,	0,	0,	0,	0,	0,	0,	0,	0,	0,	0,	0,	0,	0,	0,	0,	0,	0,	0,	0,	0,	0,	0,	0,	0,	0,	0,	0,	0,	0,	0,	0,	0,	0,	0,	0,	0,	0,	0,	0,	0,	0,	0,	0,	0,	0,	0,	0,	0,	0,	0,	0,	0,	0,	0,		0,			0,			0,	0,	0,	0,	0,		0,	0,		0,	0,		0,	0,	1,	0,	0,	0,	0,		0,	0,	0)
testeF.CB(fit.model,m.C)
```
```{r}
Temporario<-Temporario %>% select(-Rad_ACC_R)
modelo_LOG_NE_10<-lm(log(FLO_M)~., Temporario)
summary(modelo_LOG_NE_10)
```

Rad_ACC (p = 0.270084)

```{r}
fit.model<-modelo_LOG_NE_10
m.C <- cbind(0,	0,	0,	0,	0,	0,	0,	0,	0,	0,	0,	0,	0,	0,	0,	0,	0,	0,	0,	0,	0,	0,	0,	0,	0,	0,	0,	0,	0,	0,	0,	0,	0,	0,	0,	0,	0,	0,	0,	0,	0,	0,	0,	0,	0,	0,	0,	0,	0,	0,	0,	0,	0,	0,	0,		0,			0,			0,	0,	0,	0,	0,		0,	0,		0,	0,		0,	0,		1,	0,	0,	0,		0,	0,	0)
testeF.CB(fit.model,m.C)
```
```{r}
Temporario<-Temporario %>% select(-Rad_ACC)
modelo_LOG_NE_11<-lm(log(FLO_M)~., Temporario)
summary(modelo_LOG_NE_11)
```

Graus_dia_ciclo (p = 0.050942)

```{r}
fit.model<-modelo_LOG_NE_11
m.C <- cbind(0,	0,	0,	0,	0,	0,	0,	0,	0,	0,	0,	0,	0,	0,	0,	0,	0,	0,	0,	0,	0,	0,	0,	0,	0,	0,	0,	0,	0,	0,	0,	0,	0,	0,	0,	0,	0,	0,	0,	0,	0,	0,	0,	0,	0,	0,	0,	0,	0,	0,	0,	0,	0,	0,	0,		0,			0,			0,	0,	0,	0,	0,		0,	0,		0,	0,		0,	0,			0,	0,	0,		0,	1,	0)
testeF.CB(fit.model,m.C)
```
```{r}
Temporario<-Temporario %>% select(-Graus_dia_ciclo)
modelo_LOG_NE_12<-lm(log(FLO_M)~., Temporario)
summary(modelo_LOG_NE_12)
```

latitude  (p = 0.158780)

```{r}
fit.model<-modelo_LOG_NE_12
m.C <- cbind(0,	0,	0,	0,	0,	0,	0,	0,	0,	0,	0,	0,	0,	0,	0,	0,	0,	0,	0,	0,	0,	0,	0,	0,	0,	0,	0,	0,	0,	0,	0,	0,	0,	0,	0,	0,	0,	0,	0,	0,	0,	0,	0,	0,	0,	0,	0,	0,	0,	0,	0,	0,	0,	0,	1,		0,			0,			0,	0,	0,	0,	0,		0,	0,		0,	0,		0,	0,			0,	0,	0,		0,		0)
testeF.CB(fit.model,m.C)
```
```{r}
Temporario<-Temporario %>% select(-latitude)
modelo_LOG_NE_13<-lm(log(FLO_M)~., Temporario)
summary(modelo_LOG_NE_13)
```

Junção dos genotipos que não apresentaram significancia (>0,10)

```{r}
fit.model<-modelo_LOG_NE_13
m.C <- rbind(cbind(	0,	0,	0,	0,	0,	0,	0,	1,	0,	0,	0,	0,	0,	0,	0,	0,	0,	0,	0,	0,	0,	0,	0,	0,	0,	0,	0,	0,	0,	0,	0,	0,	0,	0,	0,	0,	0,	0,	0,	0,	0,	0,	0,	0,	0,	0,	0,	0,	0,	0,	0,	0,	0,	0,	0,	0,	0,	0,	0,	0,	0,	0,	0,	0,	0,	0,	0,	0,	0,	0,	0,	0	),
cbind(	0,	0,	0,	0,	0,	0,	0,	0,	0,	0,	0,	0,	0,	0,	1,	0,	0,	0,	0,	0,	0,	0,	0,	0,	0,	0,	0,	0,	0,	0,	0,	0,	0,	0,	0,	0,	0,	0,	0,	0,	0,	0,	0,	0,	0,	0,	0,	0,	0,	0,	0,	0,	0,	0,	0,	0,	0,	0,	0,	0,	0,	0,	0,	0,	0,	0,	0,	0,	0,	0,	0,	0	),
cbind(	0,	0,	0,	0,	0,	0,	0,	0,	0,	0,	0,	0,	0,	0,	0,	0,	0,	0,	0,	0,	1,	0,	0,	0,	0,	0,	0,	0,	0,	0,	0,	0,	0,	0,	0,	0,	0,	0,	0,	0,	0,	0,	0,	0,	0,	0,	0,	0,	0,	0,	0,	0,	0,	0,	0,	0,	0,	0,	0,	0,	0,	0,	0,	0,	0,	0,	0,	0,	0,	0,	0,	0	),
cbind(	0,	0,	0,	0,	0,	0,	0,	0,	0,	0,	0,	0,	0,	0,	0,	0,	0,	0,	0,	0,	0,	0,	0,	0,	1,	0,	0,	0,	0,	0,	0,	0,	0,	0,	0,	0,	0,	0,	0,	0,	0,	0,	0,	0,	0,	0,	0,	0,	0,	0,	0,	0,	0,	0,	0,	0,	0,	0,	0,	0,	0,	0,	0,	0,	0,	0,	0,	0,	0,	0,	0,	0	),
cbind(	0,	0,	0,	0,	0,	0,	0,	0,	0,	0,	0,	0,	0,	0,	0,	0,	0,	0,	0,	0,	0,	0,	0,	0,	0,	0,	1,	0,	0,	0,	0,	0,	0,	0,	0,	0,	0,	0,	0,	0,	0,	0,	0,	0,	0,	0,	0,	0,	0,	0,	0,	0,	0,	0,	0,	0,	0,	0,	0,	0,	0,	0,	0,	0,	0,	0,	0,	0,	0,	0,	0,	0	),
cbind(	0,	0,	0,	0,	0,	0,	0,	0,	0,	0,	0,	0,	0,	0,	0,	0,	0,	0,	0,	0,	0,	0,	0,	0,	0,	0,	0,	1,	0,	0,	0,	0,	0,	0,	0,	0,	0,	0,	0,	0,	0,	0,	0,	0,	0,	0,	0,	0,	0,	0,	0,	0,	0,	0,	0,	0,	0,	0,	0,	0,	0,	0,	0,	0,	0,	0,	0,	0,	0,	0,	0,	0	),
cbind(	0,	0,	0,	0,	0,	0,	0,	0,	0,	0,	0,	0,	0,	0,	0,	0,	0,	0,	0,	0,	0,	0,	0,	0,	0,	0,	0,	0,	0,	0,	0,	0,	0,	0,	0,	0,	0,	0,	0,	0,	1,	0,	0,	0,	0,	0,	0,	0,	0,	0,	0,	0,	0,	0,	0,	0,	0,	0,	0,	0,	0,	0,	0,	0,	0,	0,	0,	0,	0,	0,	0,	0	),
cbind(	0,	0,	0,	0,	0,	0,	0,	0,	0,	0,	0,	0,	0,	0,	0,	0,	0,	0,	0,	0,	0,	0,	0,	0,	0,	0,	0,	0,	0,	0,	0,	0,	0,	0,	0,	0,	0,	0,	0,	0,	0,	0,	0,	1,	0,	0,	0,	0,	0,	0,	0,	0,	0,	0,	0,	0,	0,	0,	0,	0,	0,	0,	0,	0,	0,	0,	0,	0,	0,	0,	0,	0	)
)

testeF.CB(fit.model,m.C)
```

O genotipo que está no intecept é o ALIANCA

```{r}

Genotipos  <- Temporario$GENOTIPO
SELECAO_GEN <- c("ALIANCA", "BRS A704",	"BRS JABURU",	"CICA 8",	"EMPASC 101",	"EPAGRI 108",	"EPAGRI 109",	"MOXOTO",	"PR268")

Temporario$GENOTIPO <- c(ifelse(Temporario$GENOTIPO %in% SELECAO_GEN, "AA" , Genotipos))
modelo_LOG_NE_14<-lm(log(FLO_M)~., Temporario) 
summary(modelo_LOG_NE_14)

```

```{r}
fit.model<-modelo_LOG_NE_14
m.C <- rbind(cbind(	0,	0,	0,	0,	0,	0,	0,	0,	0,	0,	1,	0,	0,	0,	0,	0,	0,	0,	0,	0,	0,	0,	0,	0,	0,	0,	0,	0,	0,	0,	0,	0,	0,	0,	0,	0,	0,	0,	0,	0,	0,	0,	0,	0,	0,	0,	0,	0,	0,	0,	0,	0,	0,	0,	0,	0,	0,	0,	0,	0,	0,	0,	0,	0	),
cbind(	0,	0,	0,	0,	0,	0,	0,	0,	0,	0,	0,	0,	1,	0,	0,	0,	0,	0,	0,	0,	0,	0,	0,	0,	0,	0,	0,	0,	0,	0,	0,	0,	0,	0,	0,	0,	0,	0,	0,	0,	0,	0,	0,	0,	0,	0,	0,	0,	0,	0,	0,	0,	0,	0,	0,	0,	0,	0,	0,	0,	0,	0,	0,	0	),
cbind(	0,	0,	0,	0,	0,	0,	0,	0,	0,	0,	0,	0,	0,	0,	0,	0,	0,	0,	0,	0,	0,	0,	0,	0,	0,	0,	0,	0,	0,	0,	0,	0,	0,	0,	0,	0,	0,	0,	0,	0,	0,	0,	0,	1,	0,	0,	0,	0,	0,	0,	0,	0,	0,	0,	0,	0,	0,	0,	0,	0,	0,	0,	0,	0	),
cbind(	0,	0,	0,	0,	0,	0,	0,	0,	0,	0,	0,	0,	0,	0,	0,	0,	0,	0,	0,	0,	0,	0,	0,	0,	0,	0,	0,	0,	0,	0,	0,	0,	0,	0,	0,	0,	0,	0,	0,	0,	0,	0,	0,	0,	0,	1,	0,	0,	0,	0,	0,	0,	0,	0,	0,	0,	0,	0,	0,	0,	0,	0,	0,	0	),
cbind(	0,	0,	0,	0,	0,	0,	0,	0,	0,	0,	0,	0,	0,	0,	0,	0,	0,	0,	0,	0,	0,	0,	0,	0,	0,	0,	0,	0,	0,	0,	0,	0,	0,	0,	0,	0,	0,	0,	0,	0,	0,	0,	1,	0,	0,	0,	0,	0,	0,	0,	0,	0,	0,	0,	0,	0,	0,	0,	0,	0,	0,	0,	0,	0	),
cbind(	0,	0,	0,	0,	0,	0,	0,	0,	0,	0,	0,	0,	0,	0,	0,	0,	0,	0,	0,	0,	0,	0,	0,	0,	0,	0,	0,	0,	0,	0,	0,	0,	0,	0,	0,	0,	0,	0,	0,	0,	0,	1,	0,	0,	0,	0,	0,	0,	0,	0,	0,	0,	0,	0,	0,	0,	0,	0,	0,	0,	0,	0,	0,	0	))

testeF.CB(fit.model,m.C)
```


```{r}

Genotipos  <- Temporario$GENOTIPO
SELECAO_GEN <- c("BRS FORMOSO","BRS GUARA", "SCS 114 ANDOSAN", "SCS 116 SATORU", "SCS 121 CL", "SCSBRS 113 TIO TAKA")

Temporario$GENOTIPO <- c(ifelse(Temporario$GENOTIPO %in% SELECAO_GEN, "AA" , Genotipos))
modelo_LOG_NE_15<-lm(log(FLO_M)~., Temporario) 
summary(modelo_LOG_NE_15)

```
```{r}
fit.model<-modelo_LOG_NE_15
m.C <- rbind(cbind(	0,	0,	0,	0,	0,	0,	0,	0,	0,	1,		0,		0,	0,	0,	0,	0,	0,	0,	0,	0,	0,	0,	0,	0,	0,	0,	0,	0,	0,	0,	0,	0,	0,	0,	0,	0,	0,	0,	0,				0,		0,	0,	0,	0,	0,	0,	0,	0,	0,	0,	0,	0,	0,	0,	0,	0,	0,	0	),
cbind(	0,	0,	0,	0,	0,	0,	0,	0,	0,	0,		0,		0,	0,	0,	0,	0,	0,	0,	0,	0,	1,	0,	0,	0,	0,	0,	0,	0,	0,	0,	0,	0,	0,	0,	0,	0,	0,	0,	0,				0,		0,	0,	0,	0,	0,	0,	0,	0,	0,	0,	0,	0,	0,	0,	0,	0,	0,	0	),
cbind(	0,	0,	0,	0,	0,	0,	0,	0,	0,	0,		0,		0,	0,	0,	0,	0,	0,	0,	0,	0,	0,	1,	0,	0,	0,	0,	0,	0,	0,	0,	0,	0,	0,	0,	0,	0,	0,	0,	0,				0,		0,	0,	0,	0,	0,	0,	0,	0,	0,	0,	0,	0,	0,	0,	0,	0,	0,	0	),
cbind(	0,	0,	0,	0,	0,	0,	0,	0,	0,	0,		0,		0,	0,	0,	0,	0,	0,	0,	0,	0,	0,	0,	0,	0,	0,	0,	0,	0,	0,	0,	0,	0,	1,	0,	0,	0,	0,	0,	0,				0,		0,	0,	0,	0,	0,	0,	0,	0,	0,	0,	0,	0,	0,	0,	0,	0,	0,	0	),
cbind(	0,	0,	0,	0,	0,	0,	0,	0,	0,	0,		0,		0,	0,	0,	0,	0,	0,	0,	0,	0,	0,	0,	0,	0,	0,	0,	0,	0,	0,	0,	0,	0,	0,	1,	0,	0,	0,	0,	0,				0,		0,	0,	0,	0,	0,	0,	0,	0,	0,	0,	0,	0,	0,	0,	0,	0,	0,	0	))

testeF.CB(fit.model,m.C)
```

```{r}

Genotipos  <- Temporario$GENOTIPO
SELECAO_GEN <- c("BRS CATIANA","IAC1298", "IAC1299", "OUROMINAS","PR267")

Temporario$GENOTIPO <- c(ifelse(Temporario$GENOTIPO %in% SELECAO_GEN, "AA" , Genotipos))
modelo_LOG_NE_16<-lm(log(FLO_M)~., Temporario) 
summary(modelo_LOG_NE_16)

```

```{r}
fit.model<-modelo_LOG_NE_16
m.C <- rbind(cbind(	0,	0,	0,	0,	0,	0,	0,	1,	0,			0,		0,	0,	0,	0,	0,	0,	0,	0,	0,			0,	0,	0,	0,	0,	0,	0,	0,	0,	0,			0,	0,	0,	0,	0,				0,		0,	0,	0,	0,	0,	0,	0,	0,	0,	0,	0,	0,	0,	0,	0,	0,	0,	0	),
cbind(	0,	0,	0,	0,	0,	0,	0,	0,	0,			0,		0,	0,	1,	0,	0,	0,	0,	0,	0,			0,	0,	0,	0,	0,	0,	0,	0,	0,	0,			0,	0,	0,	0,	0,				0,		0,	0,	0,	0,	0,	0,	0,	0,	0,	0,	0,	0,	0,	0,	0,	0,	0,	0	))

testeF.CB(fit.model,m.C)
```

```{r}

Genotipos  <- Temporario$GENOTIPO
SELECAO_GEN <- c("BRS ALVORADA","BRS PAMPEIRA")

Temporario$GENOTIPO <- c(ifelse(Temporario$GENOTIPO %in% SELECAO_GEN, "AA" , Genotipos))
modelo_LOG_NE_17<-lm(log(FLO_M)~., Temporario) 
summary(modelo_LOG_NE_17)

```
```{r}
fit.model<-modelo_LOG_NE_17
m.C <- rbind(cbind(	0,	0,	0,	0,	0,	0,	0,		0,			0,		0,	0,		0,	0,	0,	0,	0,	0,			1,	0,	0,	0,	0,	0,	0,	0,	0,	0,			0,	0,	0,	0,	0,				0,		0,	0,	0,	0,	0,	0,	0,	0,	0,	0,	0,	0,	0,	0,	0,	0,	0,	0	),
cbind(	0,	0,	0,	0,	0,	0,	0,		0,			0,		0,	0,		0,	1,	0,	0,	0,	0,			0,	0,	0,	0,	0,	0,	0,	0,	0,	0,			0,	0,	0,	0,	0,				0,		0,	0,	0,	0,	0,	0,	0,	0,	0,	0,	0,	0,	0,	0,	0,	0,	0,	0	))

testeF.CB(fit.model,m.C)
```

```{r}

Genotipos  <- Temporario$GENOTIPO
SELECAO_GEN <- c("BRSMG RUBELITA","IAC1307")

Temporario$GENOTIPO <- c(ifelse(Temporario$GENOTIPO %in% SELECAO_GEN, "AA" , Genotipos))
modelo_LOG_NE_18<-lm(log(FLO_M)~., Temporario) 
summary(modelo_LOG_NE_18)

```
### Analise de residuos


```{r}
#------------------------------------------------------------#
# Para  rodar este programa deixe no objeto fit.model a saída 
# do ajuste da regressão do modelo normal linear.Deixe também
# os dados disponíveis através do comando attach(...). Depois
# use o comando source(...) no R ou S-plus para executar o 
# programa. A sequência de comandos é a seguinte:
#
fit.model <- modelo_LOG_NE_18
attach(Temporario)
source("envel_norm_corrigido.txt")
#
# A saída será o gráfico de envelope para o resíduo
# padronizado. Para colocar  um  título no gráfico após a
# saída use o comando title("...").
#------------------------------------------------------------#
par(mfrow=c(1,1))
X <- model.matrix(fit.model)
n <- nrow(X)
p <- ncol(X)
H <- X%*%solve(t(X)%*%X)%*%t(X)
h <- diag(H)
si <- lm.influence(fit.model)$sigma
r <- resid(fit.model)
tsi <- r/(si*sqrt(1-h))
#
ident <- diag(n)
epsilon <- matrix(0,n,100)
e <- matrix(0,n,100)
e1 <- numeric(n)
e2 <- numeric(n)
#
for(i in 1:100){
     epsilon[,i] <- rnorm(n,0,1)
     e[,i] <- (ident - H)%*%epsilon[,i]
     u <- diag(ident - H)
     e[,i] <- e[,i]/sqrt(u)
     e[,i] <- sort(e[,i],na.last = TRUE)}
#
for(i in 1:n){
     eo <- sort(e[i,])
     e1[i] <- (eo[2]+eo[3])/2
     e2[i] <- (eo[97]+eo[98])/2 }
#
med <- apply(e,1,mean)
faixa <- range(tsi,e1,e2,na.rm = TRUE)
#
par(pty="s")
qqnorm(tsi,xlab="Percentil da N(0,1)",
ylab="Residuo Studentizado", ylim=faixa, pch=16, main="")
par(new=TRUE)
qqnorm(e1,axes=F,xlab="",ylab="",type="l",ylim=faixa,lty=1, main="")
par(new=TRUE)
qqnorm(e2,axes=F,xlab="",ylab="", type="l",ylim=faixa,lty=1, main="")
par(new=TRUE)
qqnorm(med,axes=F,xlab="",ylab="",type="l",ylim=faixa,lty=2, main="")
#------------------------------------------------------------#
```
```{r}
#------------------------------------------------------------#
# Para rodar este programa  deixe no objeto fit.model a saída 
# do  ajuste  da  regressão com  erro normal. Deixe  os dados 
# disponíveis  através do comando attach(...). Depois  use  o 
# comando source(...) no S-Plus ou R para executar o programa. 
# A sequência de comandos é a seguinte:
#
 fit.model <- modelo_LOG_NE_18
 attach(Temporario)
source("diag_norm_corrigido.txt")
#
# A saída terá quatro gráficos: de pontos de alavanca, 
# de pontos influentes  e  dois de resíduos. Para identificar
# os pontos que  mais  se destacam usar o comando 
# identify(...). Se por exemplo se destacam três pontos no 
# plot(fitted(fit.model),h,...), após esse comando coloque
#     
#        > identify(fitted(fit.model),h,n=3)
#
# O mesmo pode ser feito nos demais gráficos. Nos gráficos de 
# resíduos foram traçados os limites ylim=c(a-1,b+1), em que a
# é o menor valor e b o maior valor para o resíduo.Mude esses 
# limites  se  necessário.
#------------------------------------------------------------#
X <- model.matrix(fit.model)
n <- nrow(X)
p <- ncol(X)
H <- X%*%solve(t(X)%*%X)%*%t(X)
h <- diag(H)
lms <- summary(fit.model)
s <- lms$sigma
r <- resid(lms)
ts <- r/(s*sqrt(1-h))
di <- (1/p)*(h/(1-h))*(ts^2)
si <- lm.influence(fit.model)$sigma
tsi <- r/(si*sqrt(1-h))
fitted.model <- fitted(fit.model)
ir = which(is.nan(tsi))
if(length(ir) > 0){
        tsi = tsi[-ir]
        fitted.model = fitted.model[-ir]
}

a <- max(tsi)
b <- min(tsi)
par(mfrow=c(2,2))
plot(h,xlab="Índice", ylab="Medida h", pch=16, ylim=c(0,1))
cut <- 2*p/n
abline(cut,0,lty=2)
identify(h, n=1)
#title(sub="(a)")
#
plot(di,xlab="Índice", ylab="Distância de Cook", pch=16)
identify(di, n=2)
#
plot(tsi,xlab="Índice", ylab="Resíduo Padronizado",
ylim=c(b-1,a+1), pch=16)
abline(2,0,lty=2)
abline(-2,0,lty=2)
#identify(tsi, n=1)
#
plot(fitted.model,tsi,xlab="Valor Ajustado", 
ylab="Resíduo Padronizado", ylim=c(b-1,a+1), pch=16)
abline(2,0,lty=2)
abline(-2,0,lty=2)
#identify(fitted(fit.model),tsi, n=1)
par(mfrow=c(1,1))
#---------------------------------------------------
```



```{r}
#Normalidade dos residuos
options(scipen = 999)

jarque.bera.test(tsi) #Residuo Studentizado # p > 0,05 = normal

```
```{r}
# Homocedasticidade (Breusch-Pagan)
ols_test_breusch_pagan(modelo_LOG_NE_18)
```
### log-log


```{r}
Temporario<- Nordeste[,c(-1,-3)]

modelo_LOG_LOG_NE_<-lm(log(log(FLO_M))~., Temporario)
summary(modelo_LOG_LOG_NE_)
```

Ordem da remoção das variáveis numéricas

UR_fld_m (p = 0.977655)

```{r}
fit.model<-modelo_LOG_LOG_NE_
m.C <- cbind(0,	0,	0,	0,	0,	0,	0,	0,	0,	0,	0,	0,	0,	0,	0,	0,	0,	0,	0,	0,	0,	0,	0,	0,	0,	0,	0,	0,	0,	0,	0,	0,	0,	0,	0,	0,	0,	0,	0,	0,	0,	0,	0,	0,	0,	0,	0,	0,	0,	0,	0,	0,	0,	0,	0,	0,	0,	0,	0,	0,	0,	0,	0,	0,	0,	0,	0,	0,	0,	0,	0,	0,	0,	0,	0,	0,	0,	0,	0,	0,	0,	1,	0,	0,	0)
testeF.CB(fit.model,m.C)
```

```{r}
Temporario<-Temporario %>% select(-UR_fld_m)
modelo_LOG_LOG_NE_1<-lm(log(log(FLO_M))~., Temporario)
summary(modelo_LOG_LOG_NE_1)
```

Tmax_ACC_R (p = 0.962827)

```{r}
fit.model<-modelo_LOG_LOG_NE_1
m.C <- cbind(0,	0,	0,	0,	0,	0,	0,	0,	0,	0,	0,	0,	0,	0,	0,	0,	0,	0,	0,	0,	0,	0,	0,	0,	0,	0,	0,	0,	0,	0,	0,	0,	0,	0,	0,	0,	0,	0,	0,	0,	0,	0,	0,	0,	0,	0,	0,	0,	0,	0,	0,	0,	0,	0,	0,	0,	0,	0,	0,	0,	1,	0,	0,	0,	0,	0,	0,	0,	0,	0,	0,	0,	0,	0,	0,	0,	0,	0,	0,	0,	0,		0,	0,	0)
testeF.CB(fit.model,m.C)
```

```{r}
Temporario<-Temporario %>% select(-Tmax_ACC_R)
modelo_LOG_LOG_NE_2<-lm(log(log(FLO_M))~., Temporario)
summary(modelo_LOG_LOG_NE_2)
```

Tmin_Media (p = 0.538233)

```{r}
fit.model<-modelo_LOG_LOG_NE_2
m.C <- cbind(0,	0,	0,	0,	0,	0,	0,	0,	0,	0,	0,	0,	0,	0,	0,	0,	0,	0,	0,	0,	0,	0,	0,	0,	0,	0,	0,	0,	0,	0,	0,	0,	0,	0,	0,	0,	0,	0,	0,	0,	0,	0,	0,	0,	0,	0,	0,	0,	0,	0,	0,	0,	0,	0,	0,	0,	0,	0,	0,	0,		0,	0,	0,	0,	0,	0,	1,	0,	0,	0,	0,	0,	0,	0,	0,	0,	0,	0,	0,	0,		0,	0,	0)
testeF.CB(fit.model,m.C)
```

```{r}
Temporario<-Temporario %>% select(-Tmin_Media)
modelo_LOG_LOG_NE_3<-lm(log(log(FLO_M))~., Temporario)
summary(modelo_LOG_LOG_NE_3)
```

longitude  (p = 0.512782)

```{r}
fit.model<-modelo_LOG_LOG_NE_3
m.C <- cbind(0,	0,	0,	0,	0,	0,	0,	0,	0,	0,	0,	0,	0,	0,	0,	0,	0,	0,	0,	0,	0,	0,	0,	0,	0,	0,	0,	0,	0,	0,	0,	0,	0,	0,	0,	0,	0,	0,	0,	0,	0,	0,	0,	0,	0,	0,	0,	0,	0,	0,	0,	0,	0,	0,	0,	1,	0,	0,	0,	0,		0,	0,	0,	0,	0,	0,		0,	0,	0,	0,	0,	0,	0,	0,	0,	0,	0,	0,	0,		0,	0,	0)
testeF.CB(fit.model,m.C)
```

```{r}
Temporario<-Temporario %>% select(-longitude)
modelo_LOG_LOG_NE_4<-lm(log(log(FLO_M))~., Temporario)
summary(modelo_LOG_LOG_NE_4)
```

Chuva_ACC (p = 0.399019)

```{r}
fit.model<-modelo_LOG_LOG_NE_4
m.C <- cbind(0,	0,	0,	0,	0,	0,	0,	0,	0,	0,	0,	0,	0,	0,	0,	0,	0,	0,	0,	0,	0,	0,	0,	0,	0,	0,	0,	0,	0,	0,	0,	0,	0,	0,	0,	0,	0,	0,	0,	0,	0,	0,	0,	0,	0,	0,	0,	0,	0,	0,	0,	0,	0,	0,	0,		0,	0,	0,	0,		0,	0,	0,	0,	0,	0,		0,	0,	0,	0,	0,	1,	0,	0,	0,	0,	0,	0,	0,		0,	0,	0)
testeF.CB(fit.model,m.C)
```

```{r}
Temporario<-Temporario %>% select(-Chuva_ACC)
modelo_LOG_LOG_NE_5<-lm(log(log(FLO_M))~., Temporario)
summary(modelo_LOG_LOG_NE_5)
```

Tmin_fld_m (p = 0.370297)

```{r}
fit.model<-modelo_LOG_LOG_NE_5
m.C <- cbind(0,	0,	0,	0,	0,	0,	0,	0,	0,	0,	0,	0,	0,	0,	0,	0,	0,	0,	0,	0,	0,	0,	0,	0,	0,	0,	0,	0,	0,	0,	0,	0,	0,	0,	0,	0,	0,	0,	0,	0,	0,	0,	0,	0,	0,	0,	0,	0,	0,	0,	0,	0,	0,	0,	0,		0,	0,	0,	0,		0,	0,	0,	0,	0,	0,		0,	0,	1,	0,	0,		0,	0,	0,	0,	0,	0,	0,		0,	0,	0)
testeF.CB(fit.model,m.C)
```

```{r}
Temporario<-Temporario %>% select(-Tmin_fld_m)
modelo_LOG_LOG_NE_6<-lm(log(log(FLO_M))~., Temporario)
summary(modelo_LOG_LOG_NE_6)
```

Tmax_fld_m (p = 0.565739)

```{r}
fit.model<-modelo_LOG_LOG_NE_6
m.C <- cbind(0,	0,	0,	0,	0,	0,	0,	0,	0,	0,	0,	0,	0,	0,	0,	0,	0,	0,	0,	0,	0,	0,	0,	0,	0,	0,	0,	0,	0,	0,	0,	0,	0,	0,	0,	0,	0,	0,	0,	0,	0,	0,	0,	0,	0,	0,	0,	0,	0,	0,	0,	0,	0,	0,	0,		0,	0,	1,	0,		0,	0,	0,	0,	0,	0,		0,	0,		0,	0,		0,	0,	0,	0,	0,	0,	0,		0,	0,	0)
testeF.CB(fit.model,m.C)
```

```{r}
Temporario<-Temporario %>% select(-Tmax_fld_m)
modelo_LOG_LOG_NE_7<-lm(log(log(FLO_M))~., Temporario)
summary(modelo_LOG_LOG_NE_7)
```

Tmax_Minima  (p = 0.478624)

```{r}
fit.model<-modelo_LOG_LOG_NE_7
m.C <- cbind(0,	0,	0,	0,	0,	0,	0,	0,	0,	0,	0,	0,	0,	0,	0,	0,	0,	0,	0,	0,	0,	0,	0,	0,	0,	0,	0,	0,	0,	0,	0,	0,	0,	0,	0,	0,	0,	0,	0,	0,	0,	0,	0,	0,	0,	0,	0,	0,	0,	0,	0,	0,	0,	0,	0,		0,	0,		0,		1,	0,	0,	0,	0,	0,		0,	0,		0,	0,		0,	0,	0,	0,	0,	0,	0,		0,	0,	0)
testeF.CB(fit.model,m.C)
```

```{r}
Temporario<-Temporario %>% select(-Tmax_Minima)
modelo_LOG_LOG_NE_8<-lm(log(log(FLO_M))~., Temporario)
summary(modelo_LOG_LOG_NE_8)
```

Rad_ACC_R  (p = 0.284522)

```{r}
fit.model<-modelo_LOG_LOG_NE_8
m.C <- cbind(0,	0,	0,	0,	0,	0,	0,	0,	0,	0,	0,	0,	0,	0,	0,	0,	0,	0,	0,	0,	0,	0,	0,	0,	0,	0,	0,	0,	0,	0,	0,	0,	0,	0,	0,	0,	0,	0,	0,	0,	0,	0,	0,	0,	0,	0,	0,	0,	0,	0,	0,	0,	0,	0,	0,		0,	0,		0,			0,	0,	0,	0,	0,		0,	0,		0,	0,		0,	0,	1,	0,	0,	0,	0,		0,	0,	0)
testeF.CB(fit.model,m.C)
```

```{r}
Temporario<-Temporario %>% select(-Rad_ACC_R)
modelo_LOG_LOG_NE_9<-lm(log(log(FLO_M))~., Temporario)
summary(modelo_LOG_LOG_NE_9)
```

Tmax_Maxima (p = 0.457176)

```{r}
fit.model<-modelo_LOG_LOG_NE_9
m.C <- cbind(0,	0,	0,	0,	0,	0,	0,	0,	0,	0,	0,	0,	0,	0,	0,	0,	0,	0,	0,	0,	0,	0,	0,	0,	0,	0,	0,	0,	0,	0,	0,	0,	0,	0,	0,	0,	0,	0,	0,	0,	0,	0,	0,	0,	0,	0,	0,	0,	0,	0,	0,	0,	0,	0,	0,		0,	1,		0,			0,	0,	0,	0,	0,		0,	0,		0,	0,		0,	0,		0,	0,	0,	0,		0,	0,	0)
testeF.CB(fit.model,m.C)
```

```{r}
Temporario<-Temporario %>% select(-Tmax_Maxima)
modelo_LOG_LOG_NE_10<-lm(log(log(FLO_M))~., Temporario)
summary(modelo_LOG_LOG_NE_10)
```

Rad_ACC (p = 0.212057)

```{r}
fit.model<-modelo_LOG_LOG_NE_10
m.C <- cbind(0,	0,	0,	0,	0,	0,	0,	0,	0,	0,	0,	0,	0,	0,	0,	0,	0,	0,	0,	0,	0,	0,	0,	0,	0,	0,	0,	0,	0,	0,	0,	0,	0,	0,	0,	0,	0,	0,	0,	0,	0,	0,	0,	0,	0,	0,	0,	0,	0,	0,	0,	0,	0,	0,	0,		0,			0,			0,	0,	0,	0,	0,		0,	0,		0,	0,		0,	0,		1,	0,	0,	0,		0,	0,	0)
testeF.CB(fit.model,m.C)
```

```{r}
Temporario<-Temporario %>% select(-Rad_ACC)
modelo_LOG_LOG_NE_11<-lm(log(log(FLO_M))~., Temporario)
summary(modelo_LOG_LOG_NE_11)
```



```{r}
fit.model<-modelo_LOG_LOG_NE_11
m.C <- rbind(cbind(	0,	0,	0,	0,	0,	0,	0,	1,	0,	0,	0,	0,	0,	0,	0,	0,	0,	0,	0,	0,	0,	0,	0,	0,	0,	0,	0,	0,	0,	0,	0,	0,	0,	0,	0,	0,	0,	0,	0,	0,	0,	0,	0,	0,	0,	0,	0,	0,	0,	0,	0,	0,	0,	0,	0,	0,	0,	0,	0,	0,	0,	0,	0,	0,	0,	0,	0,	0,	0,	0,	0,	0,	0,	0	),
cbind(	0,	0,	0,	0,	0,	0,	0,	0,	0,	0,	0,	0,	0,	0,	1,	0,	0,	0,	0,	0,	0,	0,	0,	0,	0,	0,	0,	0,	0,	0,	0,	0,	0,	0,	0,	0,	0,	0,	0,	0,	0,	0,	0,	0,	0,	0,	0,	0,	0,	0,	0,	0,	0,	0,	0,	0,	0,	0,	0,	0,	0,	0,	0,	0,	0,	0,	0,	0,	0,	0,	0,	0,	0,	0	),
cbind(	0,	0,	0,	0,	0,	0,	0,	0,	0,	0,	0,	0,	0,	0,	0,	0,	0,	0,	0,	0,	1,	0,	0,	0,	0,	0,	0,	0,	0,	0,	0,	0,	0,	0,	0,	0,	0,	0,	0,	0,	0,	0,	0,	0,	0,	0,	0,	0,	0,	0,	0,	0,	0,	0,	0,	0,	0,	0,	0,	0,	0,	0,	0,	0,	0,	0,	0,	0,	0,	0,	0,	0,	0,	0	),
cbind(	0,	0,	0,	0,	0,	0,	0,	0,	0,	0,	0,	0,	0,	0,	0,	0,	0,	0,	0,	0,	0,	0,	0,	0,	1,	0,	0,	0,	0,	0,	0,	0,	0,	0,	0,	0,	0,	0,	0,	0,	0,	0,	0,	0,	0,	0,	0,	0,	0,	0,	0,	0,	0,	0,	0,	0,	0,	0,	0,	0,	0,	0,	0,	0,	0,	0,	0,	0,	0,	0,	0,	0,	0,	0	),
cbind(	0,	0,	0,	0,	0,	0,	0,	0,	0,	0,	0,	0,	0,	0,	0,	0,	0,	0,	0,	0,	0,	0,	0,	0,	0,	0,	1,	0,	0,	0,	0,	0,	0,	0,	0,	0,	0,	0,	0,	0,	0,	0,	0,	0,	0,	0,	0,	0,	0,	0,	0,	0,	0,	0,	0,	0,	0,	0,	0,	0,	0,	0,	0,	0,	0,	0,	0,	0,	0,	0,	0,	0,	0,	0	),
cbind(	0,	0,	0,	0,	0,	0,	0,	0,	0,	0,	0,	0,	0,	0,	0,	0,	0,	0,	0,	0,	0,	0,	0,	0,	0,	0,	0,	1,	0,	0,	0,	0,	0,	0,	0,	0,	0,	0,	0,	0,	0,	0,	0,	0,	0,	0,	0,	0,	0,	0,	0,	0,	0,	0,	0,	0,	0,	0,	0,	0,	0,	0,	0,	0,	0,	0,	0,	0,	0,	0,	0,	0,	0,	0	),
cbind(	0,	0,	0,	0,	0,	0,	0,	0,	0,	0,	0,	0,	0,	0,	0,	0,	0,	0,	0,	0,	0,	0,	0,	0,	0,	0,	0,	0,	0,	0,	0,	0,	0,	0,	0,	0,	0,	0,	0,	0,	1,	0,	0,	0,	0,	0,	0,	0,	0,	0,	0,	0,	0,	0,	0,	0,	0,	0,	0,	0,	0,	0,	0,	0,	0,	0,	0,	0,	0,	0,	0,	0,	0,	0	))

testeF.CB(fit.model,m.C)
```
O genotipo que está no intercepto é o "ALIANCA"             

```{r}


Genotipos  <- Temporario$GENOTIPO
SELECAO_GEN <- c("ALIANCA", "BRS A704",	"BRS JABURU",	"CICA 8",	"EMPASC 101",	"EPAGRI 108",	"EPAGRI 109",	"MOXOTO")

Temporario$GENOTIPO <- c(ifelse(Temporario$GENOTIPO %in% SELECAO_GEN, "AA" , Genotipos))
modelo_LOG_LOG_NE_12<-lm(log(log(FLO_M))~., Temporario) 
summary(modelo_LOG_LOG_NE_12)

```

```{r}
fit.model<-modelo_LOG_LOG_NE_12
m.C <- rbind(cbind(	0,	0,	0,	0,	0,	0,	0,	0,	0,	0,	1,	0,	0,	0,	0,	0,	0,	0,	0,	0,	0,	0,	0,	0,	0,	0,	0,	0,	0,	0,	0,	0,	0,	0,	0,	0,	0,	0,	0,	0,	0,	0,	0,	0,	0,	0,	0,	0,	0,	0,	0,	0,	0,	0,	0,	0,	0,	0,	0,	0,	0,	0,	0,	0,	0,	0,	0	),
cbind(	0,	0,	0,	0,	0,	0,	0,	0,	0,	0,	0,	0,	1,	0,	0,	0,	0,	0,	0,	0,	0,	0,	0,	0,	0,	0,	0,	0,	0,	0,	0,	0,	0,	0,	0,	0,	0,	0,	0,	0,	0,	0,	0,	0,	0,	0,	0,	0,	0,	0,	0,	0,	0,	0,	0,	0,	0,	0,	0,	0,	0,	0,	0,	0,	0,	0,	0	),
cbind(	0,	0,	0,	0,	0,	0,	0,	0,	0,	0,	0,	0,	0,	0,	0,	0,	0,	0,	0,	0,	0,	0,	0,	0,	0,	0,	0,	0,	0,	0,	0,	0,	0,	0,	0,	0,	1,	0,	0,	0,	0,	0,	0,	0,	0,	0,	0,	0,	0,	0,	0,	0,	0,	0,	0,	0,	0,	0,	0,	0,	0,	0,	0,	0,	0,	0,	0	),
cbind(	0,	0,	0,	0,	0,	0,	0,	0,	0,	0,	0,	0,	0,	0,	0,	0,	0,	0,	0,	0,	0,	0,	0,	0,	0,	0,	0,	0,	0,	0,	0,	0,	0,	0,	0,	0,	0,	0,	0,	0,	0,	0,	1,	0,	0,	0,	0,	0,	0,	0,	0,	0,	0,	0,	0,	0,	0,	0,	0,	0,	0,	0,	0,	0,	0,	0,	0	),
cbind(	0,	0,	0,	0,	0,	0,	0,	0,	0,	0,	0,	0,	0,	0,	0,	0,	0,	0,	0,	0,	0,	0,	0,	0,	0,	0,	0,	0,	0,	0,	0,	0,	0,	0,	0,	0,	0,	0,	0,	0,	0,	0,	0,	1,	0,	0,	0,	0,	0,	0,	0,	0,	0,	0,	0,	0,	0,	0,	0,	0,	0,	0,	0,	0,	0,	0,	0	),
cbind(	0,	0,	0,	0,	0,	0,	0,	0,	0,	0,	0,	0,	0,	0,	0,	0,	0,	0,	0,	0,	0,	0,	0,	0,	0,	0,	0,	0,	0,	0,	0,	0,	0,	0,	0,	0,	0,	0,	0,	0,	0,	0,	0,	0,	1,	0,	0,	0,	0,	0,	0,	0,	0,	0,	0,	0,	0,	0,	0,	0,	0,	0,	0,	0,	0,	0,	0	))

testeF.CB(fit.model,m.C)
```
O genotipo que está no intercepto é o "ALIANCA"             

```{r}


Genotipos  <- Temporario$GENOTIPO
SELECAO_GEN <- c("BRS FORMOSO","BRS GUARA","PR268","SCS 114 ANDOSAN", "SCS 116 SATORU", "SCS 121 CL")

Temporario$GENOTIPO <- c(ifelse(Temporario$GENOTIPO %in% SELECAO_GEN, "AA" , Genotipos))
modelo_LOG_LOG_NE_13<-lm(log(log(FLO_M))~., Temporario) 
summary(modelo_LOG_LOG_NE_13)

```
```{r}
fit.model<-modelo_LOG_LOG_NE_13
m.C <- rbind(cbind(	0,	0,	0,	0,	0,	0,	0,	0,	0,	0,		0,		0,	0,	0,	0,	0,	0,	0,	0,	0,	1,	0,	0,	0,	0,	0,	0,	0,	0,	0,	0,	0,	0,	0,		0,	0,	0,	0,	0,				0,	0,	0,	0,	0,	0,	0,	0,	0,	0,	0,	0,	0,	0,	0,	0,	0,	0,	0,	0,	0,	0	),
cbind(	0,	0,	0,	0,	0,	0,	0,	0,	0,	0,		0,		0,	0,	0,	0,	0,	0,	0,	0,	0,	0,	1,	0,	0,	0,	0,	0,	0,	0,	0,	0,	0,	0,	0,		0,	0,	0,	0,	0,				0,	0,	0,	0,	0,	0,	0,	0,	0,	0,	0,	0,	0,	0,	0,	0,	0,	0,	0,	0,	0,	0	),
cbind(	0,	0,	0,	0,	0,	0,	0,	0,	0,	0,		0,		0,	0,	0,	0,	0,	0,	0,	0,	0,	0,	0,	0,	0,	0,	0,	0,	0,	0,	0,	0,	0,	1,	0,		0,	0,	0,	0,	0,				0,	0,	0,	0,	0,	0,	0,	0,	0,	0,	0,	0,	0,	0,	0,	0,	0,	0,	0,	0,	0,	0	),
cbind(	0,	0,	0,	0,	0,	0,	0,	0,	0,	0,		0,		0,	0,	0,	0,	0,	0,	0,	0,	0,	0,	0,	0,	0,	0,	0,	0,	0,	0,	0,	0,	0,	0,	1,		0,	0,	0,	0,	0,				0,	0,	0,	0,	0,	0,	0,	0,	0,	0,	0,	0,	0,	0,	0,	0,	0,	0,	0,	0,	0,	0	),
cbind(	0,	0,	0,	0,	0,	0,	0,	0,	0,	0,		0,		0,	0,	0,	0,	0,	0,	0,	0,	0,	0,	0,	0,	0,	0,	0,	0,	0,	0,	0,	0,	0,	0,	0,		0,	0,	0,	0,	0,				0,	1,	0,	0,	0,	0,	0,	0,	0,	0,	0,	0,	0,	0,	0,	0,	0,	0,	0,	0,	0,	0	))

testeF.CB(fit.model,m.C)
```

```{r}


Genotipos  <- Temporario$GENOTIPO
SELECAO_GEN <- c("IAC1298", "IAC1299", "OUROMINAS", "PR267", "SCSBRS 113 TIO TAKA")

Temporario$GENOTIPO <- c(ifelse(Temporario$GENOTIPO %in% SELECAO_GEN, "AA" , Genotipos))
modelo_LOG_LOG_NE_14<-lm(log(log(FLO_M))~., Temporario) 
summary(modelo_LOG_LOG_NE_14)

```

```{r}
fit.model<-modelo_LOG_LOG_NE_14
m.C <- rbind(cbind(	0,	0,	0,	0,	0,	0,	0,	1,	0,	0,		0,		0,	0,	0,	0,	0,	0,	0,	0,	0,			0,	0,	0,	0,	0,	0,	0,	0,	0,	0,				0,	0,	0,	0,	0,				0,		0,	0,	0,	0,	0,	0,	0,	0,	0,	0,	0,	0,	0,	0,	0,	0,	0,	0,	0,	0	),
cbind(	0,	0,	0,	0,	0,	0,	0,	0,	0,	1,		0,		0,	0,	0,	0,	0,	0,	0,	0,	0,			0,	0,	0,	0,	0,	0,	0,	0,	0,	0,				0,	0,	0,	0,	0,				0,		0,	0,	0,	0,	0,	0,	0,	0,	0,	0,	0,	0,	0,	0,	0,	0,	0,	0,	0,	0	))

testeF.CB(fit.model,m.C)
```


```{r}


Genotipos  <- Temporario$GENOTIPO
SELECAO_GEN <- c("BRS ALVORADA","BRS CATIANA")

Temporario$GENOTIPO <- c(ifelse(Temporario$GENOTIPO %in% SELECAO_GEN, "AA" , Genotipos))
modelo_LOG_LOG_NE_15<-lm(log(log(FLO_M))~., Temporario) 
summary(modelo_LOG_LOG_NE_15)

```
```{r}
fit.model<-modelo_LOG_LOG_NE_15
m.C <- cbind(0,	0,	0,	0,	0,	0,	0,		0,			0,		0,	0,	1,	0,	0,	0,	0,	0,	0,			0,	0,	0,	0,	0,	0,	0,	0,	0,	0,				0,	0,	0,	0,	0,				0,		0,	0,	0,	0,	0,	0,	0,	0,	0,	0,	0,	0,	0,	0,	0,	0,	0,	0,	0,	0)

testeF.CB(fit.model,m.C)
```


```{r}


Genotipos  <- Temporario$GENOTIPO
SELECAO_GEN <- c("BRS PAMPEIRA" )

Temporario$GENOTIPO <- c(ifelse(Temporario$GENOTIPO %in% SELECAO_GEN, "AA" , Genotipos))
modelo_LOG_LOG_NE_16<-lm(log(log(FLO_M))~., Temporario) 
summary(modelo_LOG_LOG_NE_16)

```
```{r}
fit.model<-modelo_LOG_LOG_NE_16
m.C <- cbind(0,	0,	0,	0,	0,	0,	0,		0,			0,		0,	0,		0,	0,	0,	0,	0,	0,			1,	0,	0,	0,	0,	0,	0,	0,	0,	0,				0,	0,	0,	0,	0,				0,		0,	0,	0,	0,	0,	0,	0,	0,	0,	0,	0,	0,	0,	0,	0,	0,	0,	0,	0,	0)

testeF.CB(fit.model,m.C)
```


```{r}


Genotipos  <- Temporario$GENOTIPO
SELECAO_GEN <- c("IAC1307" )

Temporario$GENOTIPO <- c(ifelse(Temporario$GENOTIPO %in% SELECAO_GEN, "AA" , Genotipos))
modelo_LOG_LOG_NE_17<-lm(log(log(FLO_M))~., Temporario) 
summary(modelo_LOG_LOG_NE_17)

```
latitude (p = 0.102211) 

```{r}
fit.model<-modelo_LOG_LOG_NE_17
m.C <- cbind(0,	0,	0,	0,	0,	0,	0,		0,			0,		0,	0,		0,	0,	0,	0,	0,	0,				0,	0,	0,	0,	0,	0,	0,	0,	0,				0,	0,	0,	0,	0,				0,		1,	0,	0,	0,	0,	0,	0,	0,	0,	0,	0,	0,	0,	0,	0,	0,	0,	0,	0,	0)
testeF.CB(fit.model,m.C)
```

```{r}
Temporario<-Temporario %>% select(-latitude)
modelo_LOG_LOG_NE_18<-lm(log(log(FLO_M))~., Temporario)
summary(modelo_LOG_LOG_NE_18)
```
Graus_dia_ciclo (p = 0.103814) 

```{r}
fit.model<-modelo_LOG_LOG_NE_18
m.C <- cbind(0,	0,	0,	0,	0,	0,	0,		0,			0,		0,	0,		0,	0,	0,	0,	0,	0,				0,	0,	0,	0,	0,	0,	0,	0,	0,				0,	0,	0,	0,	0,				0,	0,	0,	0,	0,	0,	0,	0,	0,	0,	0,	0,	0,	0,	0,	0,	0,	0,	1,	0)
testeF.CB(fit.model,m.C)
```

```{r}
Temporario<-Temporario %>% select(-Graus_dia_ciclo)
modelo_LOG_LOG_NE_19<-lm(log(log(FLO_M))~., Temporario)
summary(modelo_LOG_LOG_NE_19)
```

```{r}
fit.model<-modelo_LOG_LOG_NE_19
m.C <- cbind(0,	0,	0,	0,	0,	0,	0,		0,			0,		0,	0,		0, 1,	0,	0,	0,	0,				0,	0,	0,	0,	0,	0,	0,	0,	0,				0,	0,	0,	0,	0,				0,	0,	0,	0,	0,	0,	0,	0,	0,	0,	0,	0,	0,	0,	0,	0,	0,	0,	0)

testeF.CB(fit.model,m.C)
```


```{r}


Genotipos  <- Temporario$GENOTIPO
SELECAO_GEN <- c("BRSMG RUBELITA" )

Temporario$GENOTIPO <- c(ifelse(Temporario$GENOTIPO %in% SELECAO_GEN, "AA" , Genotipos))
modelo_LOG_LOG_NE_20<-lm(log(log(FLO_M))~., Temporario) 
summary(modelo_LOG_LOG_NE_20)

```

### Analise dos residos

```{r}
#------------------------------------------------------------#
# Para  rodar este programa deixe no objeto fit.model a saída 
# do ajuste da regressão do modelo normal linear.Deixe também
# os dados disponíveis através do comando attach(...). Depois
# use o comando source(...) no R ou S-plus para executar o 
# programa. A sequência de comandos é a seguinte:
#
fit.model <- modelo_LOG_LOG_NE_20
attach(Temporario)
source("envel_norm_corrigido.txt")
#
# A saída será o gráfico de envelope para o resíduo
# padronizado. Para colocar  um  título no gráfico após a
# saída use o comando title("...").
#------------------------------------------------------------#
par(mfrow=c(1,1))
X <- model.matrix(fit.model)
n <- nrow(X)
p <- ncol(X)
H <- X%*%solve(t(X)%*%X)%*%t(X)
h <- diag(H)
si <- lm.influence(fit.model)$sigma
r <- resid(fit.model)
tsi <- r/(si*sqrt(1-h))
#
ident <- diag(n)
epsilon <- matrix(0,n,100)
e <- matrix(0,n,100)
e1 <- numeric(n)
e2 <- numeric(n)
#
for(i in 1:100){
     epsilon[,i] <- rnorm(n,0,1)
     e[,i] <- (ident - H)%*%epsilon[,i]
     u <- diag(ident - H)
     e[,i] <- e[,i]/sqrt(u)
     e[,i] <- sort(e[,i],na.last = TRUE)}
#
for(i in 1:n){
     eo <- sort(e[i,])
     e1[i] <- (eo[2]+eo[3])/2
     e2[i] <- (eo[97]+eo[98])/2 }
#
med <- apply(e,1,mean)
faixa <- range(tsi,e1,e2,na.rm = TRUE)
#
par(pty="s")
qqnorm(tsi,xlab="Percentil da N(0,1)",
ylab="Residuo Studentizado", ylim=faixa, pch=16, main="")
par(new=TRUE)
qqnorm(e1,axes=F,xlab="",ylab="",type="l",ylim=faixa,lty=1, main="")
par(new=TRUE)
qqnorm(e2,axes=F,xlab="",ylab="", type="l",ylim=faixa,lty=1, main="")
par(new=TRUE)
qqnorm(med,axes=F,xlab="",ylab="",type="l",ylim=faixa,lty=2, main="")
#------------------------------------------------------------#
```

```{r}
#------------------------------------------------------------#
# Para rodar este programa  deixe no objeto fit.model a saída 
# do  ajuste  da  regressão com  erro normal. Deixe  os dados 
# disponíveis  através do comando attach(...). Depois  use  o 
# comando source(...) no S-Plus ou R para executar o programa. 
# A sequência de comandos é a seguinte:
#
 fit.model <- modelo_LOG_LOG_NE_20
 attach(Temporario)
source("diag_norm_corrigido.txt")
#
# A saída terá quatro gráficos: de pontos de alavanca, 
# de pontos influentes  e  dois de resíduos. Para identificar
# os pontos que  mais  se destacam usar o comando 
# identify(...). Se por exemplo se destacam três pontos no 
# plot(fitted(fit.model),h,...), após esse comando coloque
#     
#        > identify(fitted(fit.model),h,n=3)
#
# O mesmo pode ser feito nos demais gráficos. Nos gráficos de 
# resíduos foram traçados os limites ylim=c(a-1,b+1), em que a
# é o menor valor e b o maior valor para o resíduo.Mude esses 
# limites  se  necessário.
#------------------------------------------------------------#
X <- model.matrix(fit.model)
n <- nrow(X)
p <- ncol(X)
H <- X%*%solve(t(X)%*%X)%*%t(X)
h <- diag(H)
lms <- summary(fit.model)
s <- lms$sigma
r <- resid(lms)
ts <- r/(s*sqrt(1-h))
di <- (1/p)*(h/(1-h))*(ts^2)
si <- lm.influence(fit.model)$sigma
tsi <- r/(si*sqrt(1-h))
fitted.model <- fitted(fit.model)
ir = which(is.nan(tsi))
if(length(ir) > 0){
        tsi = tsi[-ir]
        fitted.model = fitted.model[-ir]
}

a <- max(tsi)
b <- min(tsi)
par(mfrow=c(2,2))
plot(h,xlab="Índice", ylab="Medida h", pch=16, ylim=c(0,1))
cut <- 2*p/n
abline(cut,0,lty=2)
identify(h, n=1)
#title(sub="(a)")
#
plot(di,xlab="Índice", ylab="Distância de Cook", pch=16)
identify(di, n=2)
#
plot(tsi,xlab="Índice", ylab="Resíduo Padronizado",
ylim=c(b-1,a+1), pch=16)
abline(2,0,lty=2)
abline(-2,0,lty=2)
#identify(tsi, n=1)
#
plot(fitted.model,tsi,xlab="Valor Ajustado", 
ylab="Resíduo Padronizado", ylim=c(b-1,a+1), pch=16)
abline(2,0,lty=2)
abline(-2,0,lty=2)
#identify(fitted(fit.model),tsi, n=1)
par(mfrow=c(1,1))
#---------------------------------------------------
```
```{r}
#Normalidade dos residuos
options(scipen = 999)

jarque.bera.test(tsi) #Residuo Studentizado # p > 0,05 = normal

```
```{r}
# Homocedasticidade (Breusch-Pagan)
ols_test_breusch_pagan(modelo_LOG_LOG_NE_20)
```
