---
title: "RLM_Irrigado_Centro-oeste_Desvio da media"
author: "Gutemberg Resende Honorio Filho"
date: "04/03/2021"
output: html_document
---

# Pacotes

```{r}
if(!require(tidyverse)) install.packages("tidyverse")

# Teste de normalidade 
if(!require(tseries)) install.packages("tseries")

# Teste de homocesdasticidade 
if(!require(lmtest)) install.packages("lmtest")





```

# DADOS
```{r Diretório} 

# DIRETÓRIO DOS DADOS 

Tabelabruta<- read.csv("d:/Users/Cristiane Resende/Desktop/Gutemberg Honorio/Mestrado/Repositorio_4/Analise_e_modelagem_Arroz/Merge_1980_2018.csv", header = TRUE, sep = ",", stringsAsFactors = FALSE) # tabela com os dados originais

# criando coluna com macrorregiões

Tabelabruta<- mutate(Tabelabruta,REGIAO = case_when(UF == 'GO'| UF == 'DF' |UF == 'MS' | UF == 'MT' ~ 'Centro_Oeste',
                              UF == 'AL'| UF == 'BA' |UF == 'CE' | UF == 'MA' | UF == 'PB' | UF == 'PE' | UF == 'PI' | UF == 'RN' | UF == 'SE' ~ 'Nordeste',
                              UF == 'AC' | UF == 'AM' | UF == 'AP' | UF == 'PA' | UF == 'RO' | UF == 'RR' | UF == 'TO' ~ 'Norte',
                              UF == 'ES' | UF == 'MG' | UF == 'SP' | UF == 'RJ' ~ 'Sudeste',
                              UF == 'RS' | UF == 'SC' | UF == 'PR' ~ 'Sul'))

# Tabelas acessório

TabelabrutaIRR = subset(Tabelabruta, SIST_CULT == "IRRIGATED") # Somente Irrigado
TabelabrutaTA = subset(Tabelabruta, SIST_CULT == "UPLAND") # Somente Terras altas

# Filtrando os dados


IRR<-TabelabrutaIRR %>% mutate(UR_Media=(umidade_Media),UR_V=	(umidade_V), UR_fld_m=	(umidade_fld_m),	UR_R=	(umidade_R), Graus_dia_ciclo=(graus_dia_ciclo), Graus_dia_FLO=(graus_dia_FLO+graus_dia_IP))

IRR <- select(IRR,latitude, longitude, GENOTIPO, ID_ENSAIO, REGIAO, UF, FLO_E, Tmax_Maxima ,Tmax_fld_m ,	Tmax_R,	Tmax_ACC_R, Tmax_Minima,	Tmax_Media,Tmax_V ,Tmax_ACC_V,	Tmin_Maxima,Tmin_Minima ,	Tmin_Media ,	Tmin_V ,	Tmin_ACC_V , Tmin_fld_m ,	Tmin_R,	Tmin_ACC_R , Chuva_ACC ,	Chuva_ACC_V, Chuva_ACC_R, Rad_ACC_R ,	Rad_ACC ,	Rad_ACC_V, UR_Media, UR_V, UR_fld_m,	UR_R, Graus_dia_ciclo, Graus_dia_FLO)


rm(TabelabrutaIRR,TabelabrutaTA,Tabelabruta)

# Removendo os genótipos que não serão estudados

IRR = IRR[IRR$GENOTIPO %in% c("ALIANCA",	"AVAXI CL",	"BR IRGA 409",	"BR IRGA 410",	"BR IRGA 412",	"BR IRGA 414",	"BRS 7 TAIM",	"BRS A701 CL",	"BRS A702 CL",	"BRS A704",	"BRS ALVORADA",	"BRS BIGUA",	"BRS CATIANA",	"BRS CIRAD 302",	"BRS FORMOSO",	"BRS FRONTEIRA",	"BRS GUARA",	"BRS JABURU",	"BRS JACANA",	"BRS PAMPA",	"BRS PAMPEIRA",	"BRS PELOTA",	"BRS QUERENCIA",	"BRS SINUELO CL",	"BRS TROPICAL",	"BRSMG RUBELITA",	"CICA 8",	"CT8452",	"DIAMANTE",	"EEA34",	"EMPASC 101",	"EMPASC 102",	"EPAGRI 108",	"EPAGRI 109",	"EPAGRI97-01",	"EPAGRI97-05",	"EPAGRI97-06",	"H6",	"H7 CL",	"IAC1289",	"IAC1298",	"IAC1299",	"IAC1307",	"IAC1311",	"IAPAR 58",	"IRGA 417",	"IRGA 422 CL",	"IRGA 424",	"IRGA 424 RI",	"IRGA 425",	"IRGA 426",	"IRGA 427",	"IRGA 428",	"IRGA 429",	"IRGA 430",	"IRGA97-05",	"IRGA97-10",	"IRGA97-11",	"IRGA97-28",	"JAVAE",	"JEQUITIBA",	"MARAJO",	"METICA 1",	"MOXOTO",	"OUROMINAS",	"PR267",	"PR268",	"PR306",	"PR331",	"PR349",	"PR380",	"PR498",	"PR631",	"PR67",	"PUITA INTA CL",	"RORAIMA",	"SAO FRANCISCO",	"SC138",	"SC173",	"SC237",	"SC240",	"SC250",	"SCS 112",	"SCS 114 ANDOSAN",	"SCS 116 SATORU",	"SCS 121 CL",	"SCSBRS 111",	"SCSBRS 113 TIO TAKA",	"SCSBRS PIRACEMA",	"SG11551",	"URUCUI"),]
IRR = IRR[IRR$UF!="MT",]

# Filtrando e gerando médias

IRR_Medio<- IRR %>% group_by(ID_ENSAIO, GENOTIPO, REGIAO) %>% summarise(  FLO_M= mean(FLO_E),  latitude= mean(latitude), longitude = mean(longitude), Tmax_Maxima = mean(Tmax_Maxima) ,Tmax_fld_m = mean(Tmax_fld_m ),	Tmax_R= mean( Tmax_R),	Tmax_ACC_R= mean(Tmax_ACC_R ), Tmax_Minima= mean(Tmax_Minima ),	Tmax_Media= mean( Tmax_Media),Tmax_V = mean(Tmax_V ),Tmax_ACC_V= mean(Tmax_ACC_V ),	Tmin_Maxima= mean(Tmin_Maxima ),Tmin_Minima = mean(Tmin_Minima ),	Tmin_Media = mean(Tmin_Media ),	Tmin_V = mean(Tmin_V ),	Tmin_ACC_V = mean(Tmin_ACC_V ), Tmin_fld_m = mean( Tmin_fld_m),	Tmin_R= mean(Tmin_R ),	Tmin_ACC_R = mean(Tmin_ACC_R ), Chuva_ACC = mean(Chuva_ACC ),	Chuva_ACC_V= mean(Chuva_ACC_V ), Chuva_ACC_R= mean(Chuva_ACC_R ), Rad_ACC_R = mean(Rad_ACC_R ),	Rad_ACC = mean(Rad_ACC ),	Rad_ACC_V= mean(Rad_ACC_V ), UR_Media= mean( UR_Media), UR_V= mean( UR_V), UR_fld_m= mean(UR_fld_m ),	UR_R= mean(UR_R ), Graus_dia_ciclo= mean(Graus_dia_ciclo ), Graus_dia_FLO= mean(Graus_dia_FLO ))

# separando por macrorregião

Centro_oeste<- subset(IRR_Medio, (REGIAO == "Centro_Oeste")) # filtrando por região
```

```{r}
Temporario <- IRR_Medio[,c(-1,-2,-3)]
medias<-apply(Temporario,2,mean)

Temporario1<-Temporario

for (name in names(Temporario)) {
Temporario1[[name]]<- c(Temporario[[name]]- medias[name])
}
  
Temporario1 <- Temporario1 %>% mutate(GENOTIPO = IRR_Medio$GENOTIPO)
```

## Modelo inical
```{r}
Modelo_media <- lm(FLO_M ~ ., Temporario1)
summary(Modelo_media)
```

## Ajuste

Remoção das variáveis numéricas não significativas 

UR_fld_m (p = 0.889148);  Tmax_Maxima (p = 0.839476); Tmin_ACC_R (p = 0.779072); Tmin_V (p = 0.697076); Tmax_R (p = 0.660231); UR_R  (p = 0.806578); Tmin_Media (p = 0.656518); latitude (p = 0.749349); Tmin_fld_m (p = 0.404552); Tmin_R (p = 0.441379); Tmin_Maxima (p = 0.188070); Tmax_Minima (p = 0.203205); Chuva_ACC_R (p = 0.219787); Rad_ACC_R (p = 0.062429)

```{r}
Temporario<-Temporario1 %>% select(-UR_fld_m, -Tmax_Maxima, -Tmin_ACC_R, -Tmin_V, -Tmax_R, -UR_R, -Tmin_Media, -latitude, -Tmin_fld_m, -Tmin_R, -Tmin_Maxima, -Tmax_Minima, -Chuva_ACC_R, -Rad_ACC_R)
modelo<-lm(FLO_M~., Temporario)
summary(modelo)
```
União dos genótipos não significativos

O genótipo que está no intercepto é o ALIANCA

```{r}

Genotipos  <- Temporario$GENOTIPO
SELECAO_GEN <- c("ALIANCA", "SC138", "PR268", "MOXOTO", "MARAJO", "EMPASC 101")# este é < 0,1

Temporario$GENOTIPO <- c(ifelse(Temporario$GENOTIPO %in% SELECAO_GEN, "AA" , Genotipos))
modelo<-lm(FLO_M~., Temporario) 
#summary(modelo)

Genotipos  <- Temporario$GENOTIPO
SELECAO_GEN <- c("CICA 8", "EPAGRI 108", "EPAGRI 109")# este é < 0,1

Temporario$GENOTIPO <- c(ifelse(Temporario$GENOTIPO %in% SELECAO_GEN, "AA" , Genotipos))
modelo<-lm(FLO_M~., Temporario) 
#summary(modelo)

Genotipos  <- Temporario$GENOTIPO
SELECAO_GEN <- c("IAC1298", "PR267")# este é < 0,1

Temporario$GENOTIPO <- c(ifelse(Temporario$GENOTIPO %in% SELECAO_GEN, "AA" , Genotipos))
modelo<-lm(FLO_M~., Temporario) 
#summary(modelo)

Genotipos  <- Temporario$GENOTIPO
SELECAO_GEN <- c("IAC1299")# este é < 0,1

Temporario$GENOTIPO <- c(ifelse(Temporario$GENOTIPO %in% SELECAO_GEN, "AA" , Genotipos))
modelo<-lm(FLO_M~., Temporario) 
#summary(modelo)

Genotipos  <- Temporario$GENOTIPO
SELECAO_GEN <- c("SCS 116 SATORU", "SCSBRS 113 TIO TAKA") # este é < 0,1

Temporario$GENOTIPO <- c(ifelse(Temporario$GENOTIPO %in% SELECAO_GEN, "AA" , Genotipos))
modelo<-lm(FLO_M~., Temporario) 
#summary(modelo)



Genotipos  <- Temporario$GENOTIPO
SELECAO_GEN <- c("URUCUI", "IAPAR 58", "IAC1307", "BRSMG RUBELITA", "BRS GUARA")# GENOTIPOS COM P-valor < 0,05

Temporario$GENOTIPO <- c(ifelse(Temporario$GENOTIPO %in% SELECAO_GEN, "AA" , Genotipos))
modelo<-lm(FLO_M~., Temporario) 
#summary(modelo)



Genotipos  <- Temporario$GENOTIPO
SELECAO_GEN <- c("SCS 114 ANDOSAN") # este é < 0,1

Temporario$GENOTIPO <- c(ifelse(Temporario$GENOTIPO %in% SELECAO_GEN, "AA" , Genotipos))
modelo<-lm(FLO_M~., Temporario) 
#summary(modelo)

Genotipos  <- Temporario$GENOTIPO
SELECAO_GEN <- c("BRS ALVORADA","METICA 1","OUROMINAS", "PR67", "SCS 121 CL") # este é < 0,05

Temporario$GENOTIPO <- c(ifelse(Temporario$GENOTIPO %in% SELECAO_GEN, "AA" , Genotipos))
modelo<-lm(FLO_M~., Temporario) 
#summary(modelo)

Genotipos  <- Temporario$GENOTIPO
SELECAO_GEN <- c("BRS A704","BRS FORMOSO", "DIAMANTE","IAC1289", "SC173") # este é < 0,1

Temporario$GENOTIPO <- c(ifelse(Temporario$GENOTIPO %in% SELECAO_GEN, "AA" , Genotipos))
modelo<-lm(FLO_M~., Temporario) 
#summary(modelo)

Genotipos  <- Temporario$GENOTIPO
SELECAO_GEN <- c("BRS CATIANA") # este é < 0,1

Temporario$GENOTIPO <- c(ifelse(Temporario$GENOTIPO %in% SELECAO_GEN, "AA" , Genotipos))
modelo<-lm(FLO_M~., Temporario) 
#summary(modelo)

Genotipos  <- Temporario$GENOTIPO
SELECAO_GEN <- c("BRS PAMPEIRA", "SC237") # este é < 0,05

Temporario$GENOTIPO <- c(ifelse(Temporario$GENOTIPO %in% SELECAO_GEN, "AA" , Genotipos))
modelo<-lm(FLO_M~., Temporario) 
#summary(modelo)

Genotipos  <- Temporario$GENOTIPO
SELECAO_GEN <- c("BRS PELOTA") # este é < 0,05

Temporario$GENOTIPO <- c(ifelse(Temporario$GENOTIPO %in% SELECAO_GEN, "AA" , Genotipos))
modelo<-lm(FLO_M~., Temporario) 
#summary(modelo)

Genotipos  <- Temporario$GENOTIPO
SELECAO_GEN <- c("EPAGRI97-01") # este é < 0,05

Temporario$GENOTIPO <- c(ifelse(Temporario$GENOTIPO %in% SELECAO_GEN, "AA" , Genotipos))
modelo<-lm(FLO_M~., Temporario) 
summary(modelo)

```

## Residuos

```{r}
par(mfrow = c(2, 2))

plot(modelo)
```
```{r}
#------------------------------------------------------------#
# Para  rodar este programa deixe no objeto fit.model a saída 
# do ajuste da regressão do modelo normal linear.Deixe também
# os dados disponíveis através do comando attach(...). Depois
# use o comando source(...) no R ou S-plus para executar o 
# programa. A sequência de comandos é a seguinte:
#
fit.model <- modelo
attach(Temporario1)
source("envel_norm_corrigido.txt")
#
# A saída será o gráfico de envelope para o resíduo
# padronizado. Para colocar  um  título no gráfico após a
# saída use o comando title("...").
#------------------------------------------------------------#
par(mfrow=c(1,1))
X <- model.matrix(fit.model)
n <- nrow(X)
p <- ncol(X)
H <- X%*%solve(t(X)%*%X)%*%t(X)
h <- diag(H)
si <- lm.influence(fit.model)$sigma
r <- resid(fit.model)
tsi <- r/(si*sqrt(1-h))
#
ident <- diag(n)
epsilon <- matrix(0,n,100)
e <- matrix(0,n,100)
e1 <- numeric(n)
e2 <- numeric(n)
#
for(i in 1:100){
     epsilon[,i] <- rnorm(n,0,1)
     e[,i] <- (ident - H)%*%epsilon[,i]
     u <- diag(ident - H)
     e[,i] <- e[,i]/sqrt(u)
     e[,i] <- sort(e[,i],na.last = TRUE)}
#
for(i in 1:n){
     eo <- sort(e[i,])
     e1[i] <- (eo[2]+eo[3])/2
     e2[i] <- (eo[97]+eo[98])/2 }
#
med <- apply(e,1,mean)
faixa <- range(tsi,e1,e2,na.rm = TRUE)
#
par(pty="s")
qqnorm(tsi,xlab="Percentil da N(0,1)",
ylab="Residuo Studentizado", ylim=faixa, pch=16, main="")
par(new=TRUE)
qqnorm(e1,axes=F,xlab="",ylab="",type="l",ylim=faixa,lty=1, main="")
par(new=TRUE)
qqnorm(e2,axes=F,xlab="",ylab="", type="l",ylim=faixa,lty=1, main="")
par(new=TRUE)
qqnorm(med,axes=F,xlab="",ylab="",type="l",ylim=faixa,lty=2, main="")
#------------------------------------------------------------#
```
```{r}
#------------------------------------------------------------#
# Para rodar este programa  deixe no objeto fit.model a saída 
# do  ajuste  da  regressão com  erro normal. Deixe  os dados 
# disponíveis  através do comando attach(...). Depois  use  o 
# comando source(...) no S-Plus ou R para executar o programa. 
# A sequência de comandos é a seguinte:
#
 fit.model <- modelo
attach(Temporario1)
 source("diag_norm_corrigido.txt")
#
# A saída terá quatro gráficos: de pontos de alavanca, 
# de pontos influentes  e  dois de resíduos. Para identificar
# os pontos que  mais  se destacam usar o comando 
# identify(...). Se por exemplo se destacam três pontos no 
# plot(fitted(fit.model),h,...), após esse comando coloque
#     
#        > identify(fitted(fit.model),h,n=3)
#
# O mesmo pode ser feito nos demais gráficos. Nos gráficos de 
# resíduos foram traçados os limites ylim=c(a-1,b+1), em que a
# é o menor valor e b o maior valor para o resíduo.Mude esses 
# limites  se  necessário.
#------------------------------------------------------------#
X <- model.matrix(fit.model)
n <- nrow(X)
p <- ncol(X)
H <- X%*%solve(t(X)%*%X)%*%t(X)
h <- diag(H)
lms <- summary(fit.model)
s <- lms$sigma
r <- resid(lms)
ts <- r/(s*sqrt(1-h))
di <- (1/p)*(h/(1-h))*(ts^2)
si <- lm.influence(fit.model)$sigma
tsi <- r/(si*sqrt(1-h))
fitted.model <- fitted(fit.model)
ir = which(is.nan(tsi))
if(length(ir) > 0){
        tsi = tsi[-ir]
        fitted.model = fitted.model[-ir]
}

a <- max(tsi)
b <- min(tsi)
par(mfrow=c(2,2))
plot(h,xlab="Índice", ylab="Medida h", pch=16, ylim=c(0,1))
cut <- 2*p/n
abline(cut,0,lty=2)
identify(h, n=1)
#title(sub="(a)")
#
plot(di,xlab="Índice", ylab="Distância de Cook", pch=16)
identify(di, n=2)
#
plot(tsi,xlab="Índice", ylab="Resíduo Padronizado",
ylim=c(b-1,a+1), pch=16)
abline(2,0,lty=2)
abline(-2,0,lty=2)
#identify(tsi, n=1)
#
plot(fitted.model,tsi,xlab="Valor Ajustado", 
ylab="Resíduo Padronizado", ylim=c(b-1,a+1), pch=16)
abline(2,0,lty=2)
abline(-2,0,lty=2)
#identify(fitted(fit.model),tsi, n=1)
par(mfrow=c(1,1))
#------------------------------------------------------------#
```


```{r}
#Normalidade dos residuos
n<-jarque.bera.test(modelo$residuals) # p > 0,05 = normal

# Homocedasticidade (Breusch-Pagan)
h<-bptest(modelo) # p > 0,05 existe homocedasticidade

Resumo_residuos_Centro_oeste<-data.frame("Normalidade (p-value)" = n$p.value, "Homocedasticidade (p-value)" = h$p.value, row.names = "Centro-oeste")
options(scipen = 999)
Resumo_residuos_Centro_oeste
```

#LOG do FLO_M

```{r}
Temporario <- IRR_Medio[,c(-1,-2,-3)]
medias<-apply(Temporario,2,mean)

Temporario1<-Temporario

for (name in names(Temporario)) {
Temporario1[[name]]<- c(Temporario[[name]]- medias[name])
}
  
Temporario1 <- Temporario1 %>% mutate(GENOTIPO = IRR_Medio$GENOTIPO)
```

## Modelo inical
```{r}
modelo <- lm(log(FLO_M) ~ ., Temporario1)
summary(modelo)
```
## Ajuste

Remoção das variáveis numéricas não significativas 

Tmax_R (p = 0.918720);UR_fld_m (p = 0.859720); Tmin_Minima  (p = 0.665046); Tmin_Media (p = 0.682219); Chuva_ACC_R (p = 0.679277); Tmin_ACC_V (p = 0.517187); Tmin_V  (p = 0.695293); latitude (p = 0.568799); Rad_ACC_V (p = 0.642194); Tmax_Minima (p = 0.326860); Tmin_R (p = 0.255464); Tmin_ACC_R (p = 0.351079); UR_R (p = 0.319234); Chuva_ACC_V (p = 0.247782); UR_Media (p = 0.496397); Chuva_ACC (p = 0.430802); Tmin_fld_m (p = 0.124104); Tmax_Maxima (p = 0.255682)

```{r}
Temporario<-Temporario1 %>% select(-Tmax_R, -UR_fld_m, -Tmin_Minima, -Tmin_Media, -Chuva_ACC_R, -Tmin_ACC_V, -Tmin_V, -latitude, -Rad_ACC_V, -Tmax_Minima, -Tmin_R, -Tmin_ACC_R, -UR_R, -Chuva_ACC_V, -UR_Media, -Chuva_ACC, -Tmin_fld_m, -Tmax_Maxima)
modelo<-lm(log(FLO_M)~., Temporario)
summary(modelo)
```

O genótipo que está no intercept é ALIANCA


```{r}
Genotipos  <- Temporario$GENOTIPO
SELECAO_GEN <- c("ALIANCA","EMPASC 101",	"MOXOTO",	"BRSMG RUBELITA",	"EPAGRI 109",	"MARAJO",	"BRS A704",	"PR268",	"IRGA97-28",	"SCS 116 SATORU",	"SC138",	"CICA 8",	"BRS GUARA",	"BRS PAMPEIRA",	"BRS CATIANA",	"BRS ALVORADA",	"IRGA 429",	"IAC1298",	"BR IRGA 410",	"SCSBRS 111",	"IAC1299",	"SC173",	"SCSBRS 113 TIO TAKA",	"BRS CIRAD 302",	"BRS JABURU",	"IAC1307",	"SC237",	"BRS FORMOSO",	"METICA 1",	"BRS QUERENCIA",	"PR331",	"IRGA 425",	"IRGA 428",	"SCS 121 CL",	"SCS 114 ANDOSAN",	"BR IRGA 409",	"IRGA 424",	"DIAMANTE",	"EPAGRI 108",	"SCS 112") # este é < 0,1

Temporario$GENOTIPO <- c(ifelse(Temporario$GENOTIPO %in% SELECAO_GEN, "AA" , Genotipos))
modelo<-lm(log(FLO_M)~., Temporario) 
#summary(modelo)

Genotipos  <- Temporario$GENOTIPO
SELECAO_GEN <- c("BRS JACANA",	"SAO FRANCISCO",	"SC250",	"SCSBRS PIRACEMA",	"BRS SINUELO CL",	"IAPAR 58",	"IAC1311",	"BR IRGA 412",	"SC240",	"EMPASC 102",	"BRS A702 CL") # este é < 0,1

Temporario$GENOTIPO <- c(ifelse(Temporario$GENOTIPO %in% SELECAO_GEN, "AA" , Genotipos))
modelo<-lm(log(FLO_M)~., Temporario) 
#summary(modelo)

Genotipos  <- Temporario$GENOTIPO
SELECAO_GEN <- c( "BRS PAMPA", "OUROMINAS", "PR498", "URUCUI") # este é < 0,1

Temporario$GENOTIPO <- c(ifelse(Temporario$GENOTIPO %in% SELECAO_GEN, "AA" , Genotipos))
modelo<-lm(log(FLO_M)~., Temporario) 
#summary(modelo)

Genotipos  <- Temporario$GENOTIPO
SELECAO_GEN <- c("H7 CL") # este é < 0,1

Temporario$GENOTIPO <- c(ifelse(Temporario$GENOTIPO %in% SELECAO_GEN, "AA" , Genotipos))
modelo<-lm(log(FLO_M)~., Temporario) 
#summary(modelo)

Genotipos  <- Temporario$GENOTIPO
SELECAO_GEN <- c("BRS FRONTEIRA",  "BRS PELOTA", "EPAGRI97-01", "PR267",  "PR67") # este é < 0,05

Temporario$GENOTIPO <- c(ifelse(Temporario$GENOTIPO %in% SELECAO_GEN, "AA" , Genotipos))
modelo<-lm(log(FLO_M)~., Temporario) 
#summary(modelo)

Genotipos  <- Temporario$GENOTIPO
SELECAO_GEN <- c("BRS 7 TAIM",  "BRS A701 CL", "IRGA 417", "PR380") # este é < 0,05

Temporario$GENOTIPO <- c(ifelse(Temporario$GENOTIPO %in% SELECAO_GEN, "AA" , Genotipos))
modelo<-lm(log(FLO_M)~., Temporario) 
#summary(modelo)

Genotipos  <- Temporario$GENOTIPO
SELECAO_GEN <- c("JEQUITIBA", "BRS TROPICAL" ) # este é < 0,05

Temporario$GENOTIPO <- c(ifelse(Temporario$GENOTIPO %in% SELECAO_GEN, "AA" , Genotipos))
modelo<-lm(log(FLO_M)~., Temporario) 
summary(modelo)


```

Variável que perdeu significancia

Rad_ACC_R (p = 0.082981)

```{r}
Temporario<-Temporario %>% select(-Rad_ACC_R)
modelo<-lm(log(FLO_M)~., Temporario)
summary(modelo)
```

## Residuos

```{r}
par(mfrow = c(2, 2))

plot(modelo)
```
```{r}
#------------------------------------------------------------#
# Para  rodar este programa deixe no objeto fit.model a saída 
# do ajuste da regressão do modelo normal linear.Deixe também
# os dados disponíveis através do comando attach(...). Depois
# use o comando source(...) no R ou S-plus para executar o 
# programa. A sequência de comandos é a seguinte:
#
fit.model <- modelo
attach(Temporario)
source("envel_norm_corrigido.txt")
#
# A saída será o gráfico de envelope para o resíduo
# padronizado. Para colocar  um  título no gráfico após a
# saída use o comando title("...").
#------------------------------------------------------------#
par(mfrow=c(1,1))
X <- model.matrix(fit.model)
n <- nrow(X)
p <- ncol(X)
H <- X%*%solve(t(X)%*%X)%*%t(X)
h <- diag(H)
si <- lm.influence(fit.model)$sigma
r <- resid(fit.model)
tsi <- r/(si*sqrt(1-h))
#
ident <- diag(n)
epsilon <- matrix(0,n,100)
e <- matrix(0,n,100)
e1 <- numeric(n)
e2 <- numeric(n)
#
for(i in 1:100){
     epsilon[,i] <- rnorm(n,0,1)
     e[,i] <- (ident - H)%*%epsilon[,i]
     u <- diag(ident - H)
     e[,i] <- e[,i]/sqrt(u)
     e[,i] <- sort(e[,i],na.last = TRUE)}
#
for(i in 1:n){
     eo <- sort(e[i,])
     e1[i] <- (eo[2]+eo[3])/2
     e2[i] <- (eo[97]+eo[98])/2 }
#
med <- apply(e,1,mean)
faixa <- range(tsi,e1,e2,na.rm = TRUE)
#
par(pty="s")
qqnorm(tsi,xlab="Percentil da N(0,1)",
ylab="Residuo Studentizado", ylim=faixa, pch=16, main="")
par(new=TRUE)
qqnorm(e1,axes=F,xlab="",ylab="",type="l",ylim=faixa,lty=1, main="")
par(new=TRUE)
qqnorm(e2,axes=F,xlab="",ylab="", type="l",ylim=faixa,lty=1, main="")
par(new=TRUE)
qqnorm(med,axes=F,xlab="",ylab="",type="l",ylim=faixa,lty=2, main="")
#------------------------------------------------------------#
```
```{r}
#------------------------------------------------------------#
# Para rodar este programa  deixe no objeto fit.model a saída 
# do  ajuste  da  regressão com  erro normal. Deixe  os dados 
# disponíveis  através do comando attach(...). Depois  use  o 
# comando source(...) no S-Plus ou R para executar o programa. 
# A sequência de comandos é a seguinte:
#
 fit.model <- modelo
attach(Temporario)
 source("diag_norm_corrigido.txt")
#
# A saída terá quatro gráficos: de pontos de alavanca, 
# de pontos influentes  e  dois de resíduos. Para identificar
# os pontos que  mais  se destacam usar o comando 
# identify(...). Se por exemplo se destacam três pontos no 
# plot(fitted(fit.model),h,...), após esse comando coloque
#     
#        > identify(fitted(fit.model),h,n=3)
#
# O mesmo pode ser feito nos demais gráficos. Nos gráficos de 
# resíduos foram traçados os limites ylim=c(a-1,b+1), em que a
# é o menor valor e b o maior valor para o resíduo.Mude esses 
# limites  se  necessário.
#------------------------------------------------------------#
X <- model.matrix(fit.model)
n <- nrow(X)
p <- ncol(X)
H <- X%*%solve(t(X)%*%X)%*%t(X)
h <- diag(H)
lms <- summary(fit.model)
s <- lms$sigma
r <- resid(lms)
ts <- r/(s*sqrt(1-h))
di <- (1/p)*(h/(1-h))*(ts^2)
si <- lm.influence(fit.model)$sigma
tsi <- r/(si*sqrt(1-h))
fitted.model <- fitted(fit.model)
ir = which(is.nan(tsi))
if(length(ir) > 0){
        tsi = tsi[-ir]
        fitted.model = fitted.model[-ir]
}

a <- max(tsi)
b <- min(tsi)
par(mfrow=c(2,2))
plot(h,xlab="Índice", ylab="Medida h", pch=16, ylim=c(0,1))
cut <- 2*p/n
abline(cut,0,lty=2)
identify(h, n=1)
#title(sub="(a)")
#
plot(di,xlab="Índice", ylab="Distância de Cook", pch=16)
identify(di, n=2)
#
plot(tsi,xlab="Índice", ylab="Resíduo Padronizado",
ylim=c(b-1,a+1), pch=16)
abline(2,0,lty=2)
abline(-2,0,lty=2)
#identify(tsi, n=1)
#
plot(fitted.model,tsi,xlab="Valor Ajustado", 
ylab="Resíduo Padronizado", ylim=c(b-1,a+1), pch=16)
abline(2,0,lty=2)
abline(-2,0,lty=2)
#identify(fitted(fit.model),tsi, n=1)
par(mfrow=c(1,1))
#------------------------------------------------------------#
```
```{r}
modelo<-lm(log(FLO_M)~., Temporario[-406,])
summary(modelo)
```
```{r}
#------------------------------------------------------------#
# Para rodar este programa  deixe no objeto fit.model a saída 
# do  ajuste  da  regressão com  erro normal. Deixe  os dados 
# disponíveis  através do comando attach(...). Depois  use  o 
# comando source(...) no S-Plus ou R para executar o programa. 
# A sequência de comandos é a seguinte:
#
 fit.model <- modelo
attach(Temporario)
 source("diag_norm_corrigido.txt")
#
# A saída terá quatro gráficos: de pontos de alavanca, 
# de pontos influentes  e  dois de resíduos. Para identificar
# os pontos que  mais  se destacam usar o comando 
# identify(...). Se por exemplo se destacam três pontos no 
# plot(fitted(fit.model),h,...), após esse comando coloque
#     
#        > identify(fitted(fit.model),h,n=3)
#
# O mesmo pode ser feito nos demais gráficos. Nos gráficos de 
# resíduos foram traçados os limites ylim=c(a-1,b+1), em que a
# é o menor valor e b o maior valor para o resíduo.Mude esses 
# limites  se  necessário.
#------------------------------------------------------------#
X <- model.matrix(fit.model)
n <- nrow(X)
p <- ncol(X)
H <- X%*%solve(t(X)%*%X)%*%t(X)
h <- diag(H)
lms <- summary(fit.model)
s <- lms$sigma
r <- resid(lms)
ts <- r/(s*sqrt(1-h))
di <- (1/p)*(h/(1-h))*(ts^2)
si <- lm.influence(fit.model)$sigma
tsi <- r/(si*sqrt(1-h))
fitted.model <- fitted(fit.model)
ir = which(is.nan(tsi))
if(length(ir) > 0){
        tsi = tsi[-ir]
        fitted.model = fitted.model[-ir]
}

a <- max(tsi)
b <- min(tsi)
par(mfrow=c(2,2))
plot(h,xlab="Índice", ylab="Medida h", pch=16, ylim=c(0,1))
cut <- 2*p/n
abline(cut,0,lty=2)
identify(h, n=1)
#title(sub="(a)")
#
plot(di,xlab="Índice", ylab="Distância de Cook", pch=16)
identify(di, n=2)
#
plot(tsi,xlab="Índice", ylab="Resíduo Padronizado",
ylim=c(b-1,a+1), pch=16)
abline(2,0,lty=2)
abline(-2,0,lty=2)
#identify(tsi, n=1)
#
plot(fitted.model,tsi,xlab="Valor Ajustado", 
ylab="Resíduo Padronizado", ylim=c(b-1,a+1), pch=16)
abline(2,0,lty=2)
abline(-2,0,lty=2)
#identify(fitted(fit.model),tsi, n=1)
par(mfrow=c(1,1))
#---
```


```{r}
#Normalidade dos residuos
n<-jarque.bera.test(modelo$residuals) # p > 0,05 = normal

# Homocedasticidade (Breusch-Pagan)
h<-bptest(modelo) # p > 0,05 existe homocedasticidade

Resumo_residuos_Centro_oeste[2,]<-data.frame("Normalidade (p-value)" = n$p.value, "Homocedasticidade (p-value)" = h$p.value, row.names = "LOG")
options(scipen = 999)
Resumo_residuos_Centro_oeste
```
