---
title: "RLM_IRR_CENTRO_OESTE_3_tentativa"
author: "Gutemberg Resende Honorio Filho"
date: "06/04/2021"
output: html_document
---
# Pacotes

```{r}
if(!require(tidyverse)) install.packages("tidyverse")

# Teste de normalidade 
if(!require(tseries)) install.packages("tseries")

# Teste de homocesdasticidade 
if(!require(olsrr)) install.packages("olsrr")



if(!require(scales)) install.packages("scales")

if(!require(reshape2)) install.packages("reshape2")

if(!require(egg)) install.packages("egg")



```

# DADOS
```{r Diretório} 

# DIRETÓRIO DOS DADOS 

Tabelabruta<- read.csv("d:/Users/Cristiane Resende/Desktop/Gutemberg Honorio/Mestrado/Repositorio_4/Analise_e_modelagem_Arroz/Merge_1980_2018.csv", header = TRUE, sep = ",", stringsAsFactors = FALSE) # tabela com os dados originais

# criando coluna com macrorregiões

Tabelabruta<- mutate(Tabelabruta,REGIAO = case_when(UF == 'GO'| UF == 'DF' |UF == 'MS' | UF == 'MT' ~ 'Centro_Oeste',
                              UF == 'AL'| UF == 'BA' |UF == 'CE' | UF == 'MA' | UF == 'PB' | UF == 'PE' | UF == 'PI' | UF == 'RN' | UF == 'SE' ~ 'Nordeste',
                              UF == 'AC' | UF == 'AM' | UF == 'AP' | UF == 'PA' | UF == 'RO' | UF == 'RR' | UF == 'TO' ~ 'Norte',
                              UF == 'ES' | UF == 'MG' | UF == 'SP' | UF == 'RJ' ~ 'Sudeste',
                              UF == 'RS' | UF == 'SC' | UF == 'PR' ~ 'Sul'))

# Tabelas acessório

TabelabrutaIRR = subset(Tabelabruta, SIST_CULT == "IRRIGATED") # Somente Irrigado
TabelabrutaTA = subset(Tabelabruta, SIST_CULT == "UPLAND") # Somente Terras altas

# Filtrando os dados


IRR<-TabelabrutaIRR %>% mutate(UR_Media=(umidade_Media),UR_V=	(umidade_V), UR_fld_m=	(umidade_fld_m),	UR_R=	(umidade_R), Graus_dia_ciclo=(graus_dia_ciclo), Graus_dia_FLO=(graus_dia_FLO+graus_dia_IP))

IRR <- select(IRR,latitude, longitude, GENOTIPO, ID_ENSAIO,ano, Altitude, REGIAO, UF, FLO_E, Tmax_Maxima ,Tmax_fld_m ,	Tmax_R,	Tmax_ACC_R, Tmax_Minima,	Tmax_Media,Tmax_V ,Tmax_ACC_V,	Tmin_Maxima,Tmin_Minima ,	Tmin_Media ,	Tmin_V ,	Tmin_ACC_V , Tmin_fld_m ,	Tmin_R,	Tmin_ACC_R , Chuva_ACC ,	Chuva_ACC_V, Chuva_ACC_R, Rad_ACC_R ,	Rad_ACC ,	Rad_ACC_V, UR_Media, UR_V, UR_fld_m,	UR_R, Graus_dia_ciclo, Graus_dia_FLO)


rm(TabelabrutaIRR,TabelabrutaTA,Tabelabruta)

# Removendo os genótipos que não serão estudados

IRR = IRR[IRR$GENOTIPO %in% c("ALIANCA",	"AVAXI CL",	"BR IRGA 409",	"BR IRGA 410",	"BR IRGA 412",	"BR IRGA 414",	"BRS 7 TAIM",	"BRS A701 CL",	"BRS A702 CL",	"BRS A704",	"BRS ALVORADA",	"BRS BIGUA",	"BRS CATIANA",	"BRS CIRAD 302",	"BRS FORMOSO",	"BRS FRONTEIRA",	"BRS GUARA",	"BRS JABURU",	"BRS JACANA",	"BRS PAMPA",	"BRS PAMPEIRA",	"BRS PELOTA",	"BRS QUERENCIA",	"BRS SINUELO CL",	"BRS TROPICAL",	"BRSMG RUBELITA",	"CICA 8",	"CT8452",	"DIAMANTE",	"EEA34",	"EMPASC 101",	"EMPASC 102",	"EPAGRI 108",	"EPAGRI 109",	"EPAGRI97-01",	"EPAGRI97-05",	"EPAGRI97-06",	"H6",	"H7 CL",	"IAC1289",	"IAC1298",	"IAC1299",	"IAC1307",	"IAC1311",	"IAPAR 58",	"IRGA 417",	"IRGA 422 CL",	"IRGA 424",	"IRGA 424 RI",	"IRGA 425",	"IRGA 426",	"IRGA 427",	"IRGA 428",	"IRGA 429",	"IRGA 430",	"IRGA97-05",	"IRGA97-10",	"IRGA97-11",	"IRGA97-28",	"JAVAE",	"JEQUITIBA",	"MARAJO",	"METICA 1",	"MOXOTO",	"OUROMINAS",	"PR267",	"PR268",	"PR306",	"PR331",	"PR349",	"PR380",	"PR498",	"PR631",	"PR67",	"PUITA INTA CL",	"RORAIMA",	"SAO FRANCISCO",	"SC138",	"SC173",	"SC237",	"SC240",	"SC250",	"SCS 112",	"SCS 114 ANDOSAN",	"SCS 116 SATORU",	"SCS 121 CL",	"SCSBRS 111",	"SCSBRS 113 TIO TAKA",	"SCSBRS PIRACEMA",	"SG11551",	"URUCUI"),]
IRR = IRR[IRR$UF!="MT",]

# Filtrando e gerando médias

IRR_Medio<- IRR %>% group_by(ID_ENSAIO, GENOTIPO, REGIAO) %>% summarise(  FLO_M= mean(FLO_E),  latitude= mean(latitude), longitude = mean(longitude), Altitude = mean(Altitude), Tmax_Maxima = mean(Tmax_Maxima) ,Tmax_fld_m = mean(Tmax_fld_m ),	Tmax_R= mean( Tmax_R),	Tmax_ACC_R= mean(Tmax_ACC_R ), Tmax_Minima= mean(Tmax_Minima ),	Tmax_Media= mean( Tmax_Media),Tmax_V = mean(Tmax_V ),Tmax_ACC_V= mean(Tmax_ACC_V ),	Tmin_Maxima= mean(Tmin_Maxima ),Tmin_Minima = mean(Tmin_Minima ),	Tmin_Media = mean(Tmin_Media ),	Tmin_V = mean(Tmin_V ),	Tmin_ACC_V = mean(Tmin_ACC_V ), Tmin_fld_m = mean( Tmin_fld_m),	Tmin_R= mean(Tmin_R ),	Tmin_ACC_R = mean(Tmin_ACC_R ), Chuva_ACC = mean(Chuva_ACC ),	Chuva_ACC_V= mean(Chuva_ACC_V ), Chuva_ACC_R= mean(Chuva_ACC_R ), Rad_ACC_R = mean(Rad_ACC_R ),	Rad_ACC = mean(Rad_ACC ),	Rad_ACC_V= mean(Rad_ACC_V ), UR_Media= mean( UR_Media), UR_V= mean( UR_V), UR_fld_m= mean(UR_fld_m ),	UR_R= mean(UR_R ), Graus_dia_ciclo= mean(Graus_dia_ciclo ), Graus_dia_FLO= mean(Graus_dia_FLO ))

# separando por macrorregião

Centro_oeste<- subset(IRR_Medio, (REGIAO == "Centro_Oeste")) # filtrando por região
```
```{r}
# Testes de hip?teses de interesse

source("teste-CB.txt")

# Comparacoes multiplas

# fit.model: sa?da do modelo ajustado
# m.C: matriz de interesse

testeF.CB <- function(fit.model,m.C)

{

v.beta <-  cbind(fit.model$coef)

n <- nrow(model.matrix(fit.model))

e.p <- nrow(v.beta)

e.q <- nrow(m.C)

m.cov.beta <- (vcov(fit.model))

e.F <- t(m.C%*%v.beta)%*%solve(m.C%*%m.cov.beta%*%t(m.C))%*%(m.C%*%v.beta)/e.q

e.pvalor <- 1-pf(e.F,e.q,n-e.p)

cat("Estatistica F = ",round(e.F,2),"\n")

cat("pvalor = ",round(e.pvalor,4),"\n")

cat("Matriz C :","\n")

print(m.C)

}

testeF.CB.poder <- function(fit.model,m.C,alpha)

{

v.beta <-  cbind(fit.model$coef)

n <- nrow(model.matrix(fit.model))

e.p <- nrow(v.beta)

e.q <- nrow(m.C)

m.cov.beta <- (vcov(fit.model))

m.X <- model.matrix(fit.model)

e.F <- t(m.C%*%v.beta)%*%solve(m.C%*%m.cov.beta%*%t(m.C))%*%(m.C%*%v.beta)/e.q   ##  m.cov.beta=sigma2(x?x)^-1 que tem dist.?qui-quadrado

e.pvalor <- 1-pf(e.F,e.q,n-e.p)                                                  ##

e.sigma2 <- deviance(fit.model)/df.residual(fit.model)                           ## sigma2 estimado

e.delta <- (t(m.C%*%v.beta)%*%solve(m.C%*%solve(t(m.X)%*%m.X)%*%t(m.C))%*%(m.C%*%v.beta))/e.sigma2

F.critico <- qf(1-alpha,e.q,n-e.p)       ## f cr?tico sob h0

e.poder <- 1-pf(F.critico,e.q,n-e.p,ncp=e.delta)

cat("Estatistica F = ",round(e.F,2),"\n")

cat("pvalor = ",round(e.pvalor,4),"\n")

cat("poder observado = ",round(e.poder,4),"\n")

cat("Matriz C :","\n")

print(m.C)

}



testeF.CBM <- function(fit.model,m.C,m.M)

{

v.beta <-  cbind(fit.model$coef)

n <- nrow(model.matrix(fit.model))

e.p <- nrow(v.beta)

e.q <- nrow(m.C)

m.cov.beta <- (vcov(fit.model))

e.F <- t(m.C%*%v.beta-m.M)%*%solve(m.C%*%m.cov.beta%*%t(m.C))%*%(m.C%*%v.beta-m.M)/e.q

e.pvalor <- 1-pf(e.F,e.q,n-e.p)

cat("Estatistica F = ",round(e.F,2),"\n")

cat("pvalor = ",round(e.pvalor,4),"\n")

cat("Matriz C :","\n")

print(m.C)

cat("Matriz M :","\n")

print(m.M)

}
```

# modelo inicial 

```{r}
Temporario<- Centro_oeste[,c(-1, -3)]
modelo3_CO_<- lm(FLO_M ~ ., Temporario) 
summary(modelo3_CO_)
```
# Junção dos genótipos não significativos

O genótipo "BR IRGA 409"  está no intercepto

```{r}
fit.model<-modelo3_CO_

m.C <- rbind(cbind(	0,	1,	0,	0,	0,	0,	0,	0,	0,	0,	0,	0,	0,	0,	0,	0,	0,	0,	0,	0,	0,	0,	0,	0,	0,	0,	0,	0,	0,	0,	0,	0,	0,	0,	0,	0,	0,	0,	0,	0,	0,	0,	0,	0,	0,	0,	0,	0,	0,	0,	0,	0,	0,	0,	0,	0,	0,	0,	0,	0,	0,	0,	0,	0,	0,	0,	0,	0,	0,	0,	0,	0,	0,	0,	0,	0,	0,	0,	0,	0,	0,	0,	0,	0,	0,	0,	0,	0,	0,	0,	0,	0,	0,	0,	0,	0,	0,	0,	0,	0,	0,	0,	0	),
cbind(	0,	0,	1,	0,	0,	0,	0,	0,	0,	0,	0,	0,	0,	0,	0,	0,	0,	0,	0,	0,	0,	0,	0,	0,	0,	0,	0,	0,	0,	0,	0,	0,	0,	0,	0,	0,	0,	0,	0,	0,	0,	0,	0,	0,	0,	0,	0,	0,	0,	0,	0,	0,	0,	0,	0,	0,	0,	0,	0,	0,	0,	0,	0,	0,	0,	0,	0,	0,	0,	0,	0,	0,	0,	0,	0,	0,	0,	0,	0,	0,	0,	0,	0,	0,	0,	0,	0,	0,	0,	0,	0,	0,	0,	0,	0,	0,	0,	0,	0,	0,	0,	0,	0	),
cbind(	0,	0,	0,	1,	0,	0,	0,	0,	0,	0,	0,	0,	0,	0,	0,	0,	0,	0,	0,	0,	0,	0,	0,	0,	0,	0,	0,	0,	0,	0,	0,	0,	0,	0,	0,	0,	0,	0,	0,	0,	0,	0,	0,	0,	0,	0,	0,	0,	0,	0,	0,	0,	0,	0,	0,	0,	0,	0,	0,	0,	0,	0,	0,	0,	0,	0,	0,	0,	0,	0,	0,	0,	0,	0,	0,	0,	0,	0,	0,	0,	0,	0,	0,	0,	0,	0,	0,	0,	0,	0,	0,	0,	0,	0,	0,	0,	0,	0,	0,	0,	0,	0,	0	),
cbind(	0,	0,	0,	0,	0,	0,	0,	0,	0,	1,	0,	0,	0,	0,	0,	0,	0,	0,	0,	0,	0,	0,	0,	0,	0,	0,	0,	0,	0,	0,	0,	0,	0,	0,	0,	0,	0,	0,	0,	0,	0,	0,	0,	0,	0,	0,	0,	0,	0,	0,	0,	0,	0,	0,	0,	0,	0,	0,	0,	0,	0,	0,	0,	0,	0,	0,	0,	0,	0,	0,	0,	0,	0,	0,	0,	0,	0,	0,	0,	0,	0,	0,	0,	0,	0,	0,	0,	0,	0,	0,	0,	0,	0,	0,	0,	0,	0,	0,	0,	0,	0,	0,	0	),
cbind(	0,	0,	0,	0,	0,	0,	0,	0,	0,	0,	0,	1,	0,	0,	0,	0,	0,	0,	0,	0,	0,	0,	0,	0,	0,	0,	0,	0,	0,	0,	0,	0,	0,	0,	0,	0,	0,	0,	0,	0,	0,	0,	0,	0,	0,	0,	0,	0,	0,	0,	0,	0,	0,	0,	0,	0,	0,	0,	0,	0,	0,	0,	0,	0,	0,	0,	0,	0,	0,	0,	0,	0,	0,	0,	0,	0,	0,	0,	0,	0,	0,	0,	0,	0,	0,	0,	0,	0,	0,	0,	0,	0,	0,	0,	0,	0,	0,	0,	0,	0,	0,	0,	0	),
cbind(	0,	0,	0,	0,	0,	0,	0,	0,	0,	0,	0,	0,	0,	0,	1,	0,	0,	0,	0,	0,	0,	0,	0,	0,	0,	0,	0,	0,	0,	0,	0,	0,	0,	0,	0,	0,	0,	0,	0,	0,	0,	0,	0,	0,	0,	0,	0,	0,	0,	0,	0,	0,	0,	0,	0,	0,	0,	0,	0,	0,	0,	0,	0,	0,	0,	0,	0,	0,	0,	0,	0,	0,	0,	0,	0,	0,	0,	0,	0,	0,	0,	0,	0,	0,	0,	0,	0,	0,	0,	0,	0,	0,	0,	0,	0,	0,	0,	0,	0,	0,	0,	0,	0	),
cbind(	0,	0,	0,	0,	0,	0,	0,	0,	0,	0,	0,	0,	0,	0,	0,	1,	0,	0,	0,	0,	0,	0,	0,	0,	0,	0,	0,	0,	0,	0,	0,	0,	0,	0,	0,	0,	0,	0,	0,	0,	0,	0,	0,	0,	0,	0,	0,	0,	0,	0,	0,	0,	0,	0,	0,	0,	0,	0,	0,	0,	0,	0,	0,	0,	0,	0,	0,	0,	0,	0,	0,	0,	0,	0,	0,	0,	0,	0,	0,	0,	0,	0,	0,	0,	0,	0,	0,	0,	0,	0,	0,	0,	0,	0,	0,	0,	0,	0,	0,	0,	0,	0,	0	),
cbind(	0,	0,	0,	0,	0,	0,	0,	0,	0,	0,	0,	0,	0,	0,	0,	0,	0,	1,	0,	0,	0,	0,	0,	0,	0,	0,	0,	0,	0,	0,	0,	0,	0,	0,	0,	0,	0,	0,	0,	0,	0,	0,	0,	0,	0,	0,	0,	0,	0,	0,	0,	0,	0,	0,	0,	0,	0,	0,	0,	0,	0,	0,	0,	0,	0,	0,	0,	0,	0,	0,	0,	0,	0,	0,	0,	0,	0,	0,	0,	0,	0,	0,	0,	0,	0,	0,	0,	0,	0,	0,	0,	0,	0,	0,	0,	0,	0,	0,	0,	0,	0,	0,	0	),
cbind(	0,	0,	0,	0,	0,	0,	0,	0,	0,	0,	0,	0,	0,	0,	0,	0,	0,	0,	1,	0,	0,	0,	0,	0,	0,	0,	0,	0,	0,	0,	0,	0,	0,	0,	0,	0,	0,	0,	0,	0,	0,	0,	0,	0,	0,	0,	0,	0,	0,	0,	0,	0,	0,	0,	0,	0,	0,	0,	0,	0,	0,	0,	0,	0,	0,	0,	0,	0,	0,	0,	0,	0,	0,	0,	0,	0,	0,	0,	0,	0,	0,	0,	0,	0,	0,	0,	0,	0,	0,	0,	0,	0,	0,	0,	0,	0,	0,	0,	0,	0,	0,	0,	0	),
cbind(	0,	0,	0,	0,	0,	0,	0,	0,	0,	0,	0,	0,	0,	0,	0,	0,	0,	0,	0,	0,	0,	0,	1,	0,	0,	0,	0,	0,	0,	0,	0,	0,	0,	0,	0,	0,	0,	0,	0,	0,	0,	0,	0,	0,	0,	0,	0,	0,	0,	0,	0,	0,	0,	0,	0,	0,	0,	0,	0,	0,	0,	0,	0,	0,	0,	0,	0,	0,	0,	0,	0,	0,	0,	0,	0,	0,	0,	0,	0,	0,	0,	0,	0,	0,	0,	0,	0,	0,	0,	0,	0,	0,	0,	0,	0,	0,	0,	0,	0,	0,	0,	0,	0	),
cbind(	0,	0,	0,	0,	0,	0,	0,	0,	0,	0,	0,	0,	0,	0,	0,	0,	0,	0,	0,	0,	0,	0,	0,	0,	0,	1,	0,	0,	0,	0,	0,	0,	0,	0,	0,	0,	0,	0,	0,	0,	0,	0,	0,	0,	0,	0,	0,	0,	0,	0,	0,	0,	0,	0,	0,	0,	0,	0,	0,	0,	0,	0,	0,	0,	0,	0,	0,	0,	0,	0,	0,	0,	0,	0,	0,	0,	0,	0,	0,	0,	0,	0,	0,	0,	0,	0,	0,	0,	0,	0,	0,	0,	0,	0,	0,	0,	0,	0,	0,	0,	0,	0,	0	),
cbind(	0,	0,	0,	0,	0,	0,	0,	0,	0,	0,	0,	0,	0,	0,	0,	0,	0,	0,	0,	0,	0,	0,	0,	0,	0,	0,	1,	0,	0,	0,	0,	0,	0,	0,	0,	0,	0,	0,	0,	0,	0,	0,	0,	0,	0,	0,	0,	0,	0,	0,	0,	0,	0,	0,	0,	0,	0,	0,	0,	0,	0,	0,	0,	0,	0,	0,	0,	0,	0,	0,	0,	0,	0,	0,	0,	0,	0,	0,	0,	0,	0,	0,	0,	0,	0,	0,	0,	0,	0,	0,	0,	0,	0,	0,	0,	0,	0,	0,	0,	0,	0,	0,	0	),
cbind(	0,	0,	0,	0,	0,	0,	0,	0,	0,	0,	0,	0,	0,	0,	0,	0,	0,	0,	0,	0,	0,	0,	0,	0,	0,	0,	0,	1,	0,	0,	0,	0,	0,	0,	0,	0,	0,	0,	0,	0,	0,	0,	0,	0,	0,	0,	0,	0,	0,	0,	0,	0,	0,	0,	0,	0,	0,	0,	0,	0,	0,	0,	0,	0,	0,	0,	0,	0,	0,	0,	0,	0,	0,	0,	0,	0,	0,	0,	0,	0,	0,	0,	0,	0,	0,	0,	0,	0,	0,	0,	0,	0,	0,	0,	0,	0,	0,	0,	0,	0,	0,	0,	0	),
cbind(	0,	0,	0,	0,	0,	0,	0,	0,	0,	0,	0,	0,	0,	0,	0,	0,	0,	0,	0,	0,	0,	0,	0,	0,	0,	0,	0,	0,	0,	1,	0,	0,	0,	0,	0,	0,	0,	0,	0,	0,	0,	0,	0,	0,	0,	0,	0,	0,	0,	0,	0,	0,	0,	0,	0,	0,	0,	0,	0,	0,	0,	0,	0,	0,	0,	0,	0,	0,	0,	0,	0,	0,	0,	0,	0,	0,	0,	0,	0,	0,	0,	0,	0,	0,	0,	0,	0,	0,	0,	0,	0,	0,	0,	0,	0,	0,	0,	0,	0,	0,	0,	0,	0	),
cbind(	0,	0,	0,	0,	0,	0,	0,	0,	0,	0,	0,	0,	0,	0,	0,	0,	0,	0,	0,	0,	0,	0,	0,	0,	0,	0,	0,	0,	0,	0,	0,	1,	0,	0,	0,	0,	0,	0,	0,	0,	0,	0,	0,	0,	0,	0,	0,	0,	0,	0,	0,	0,	0,	0,	0,	0,	0,	0,	0,	0,	0,	0,	0,	0,	0,	0,	0,	0,	0,	0,	0,	0,	0,	0,	0,	0,	0,	0,	0,	0,	0,	0,	0,	0,	0,	0,	0,	0,	0,	0,	0,	0,	0,	0,	0,	0,	0,	0,	0,	0,	0,	0,	0	),
cbind(	0,	0,	0,	0,	0,	0,	0,	0,	0,	0,	0,	0,	0,	0,	0,	0,	0,	0,	0,	0,	0,	0,	0,	0,	0,	0,	0,	0,	0,	0,	0,	0,	1,	0,	0,	0,	0,	0,	0,	0,	0,	0,	0,	0,	0,	0,	0,	0,	0,	0,	0,	0,	0,	0,	0,	0,	0,	0,	0,	0,	0,	0,	0,	0,	0,	0,	0,	0,	0,	0,	0,	0,	0,	0,	0,	0,	0,	0,	0,	0,	0,	0,	0,	0,	0,	0,	0,	0,	0,	0,	0,	0,	0,	0,	0,	0,	0,	0,	0,	0,	0,	0,	0	),
cbind(	0,	0,	0,	0,	0,	0,	0,	0,	0,	0,	0,	0,	0,	0,	0,	0,	0,	0,	0,	0,	0,	0,	0,	0,	0,	0,	0,	0,	0,	0,	0,	0,	0,	1,	0,	0,	0,	0,	0,	0,	0,	0,	0,	0,	0,	0,	0,	0,	0,	0,	0,	0,	0,	0,	0,	0,	0,	0,	0,	0,	0,	0,	0,	0,	0,	0,	0,	0,	0,	0,	0,	0,	0,	0,	0,	0,	0,	0,	0,	0,	0,	0,	0,	0,	0,	0,	0,	0,	0,	0,	0,	0,	0,	0,	0,	0,	0,	0,	0,	0,	0,	0,	0	),
cbind(	0,	0,	0,	0,	0,	0,	0,	0,	0,	0,	0,	0,	0,	0,	0,	0,	0,	0,	0,	0,	0,	0,	0,	0,	0,	0,	0,	0,	0,	0,	0,	0,	0,	0,	1,	0,	0,	0,	0,	0,	0,	0,	0,	0,	0,	0,	0,	0,	0,	0,	0,	0,	0,	0,	0,	0,	0,	0,	0,	0,	0,	0,	0,	0,	0,	0,	0,	0,	0,	0,	0,	0,	0,	0,	0,	0,	0,	0,	0,	0,	0,	0,	0,	0,	0,	0,	0,	0,	0,	0,	0,	0,	0,	0,	0,	0,	0,	0,	0,	0,	0,	0,	0	),
cbind(	0,	0,	0,	0,	0,	0,	0,	0,	0,	0,	0,	0,	0,	0,	0,	0,	0,	0,	0,	0,	0,	0,	0,	0,	0,	0,	0,	0,	0,	0,	0,	0,	0,	0,	0,	1,	0,	0,	0,	0,	0,	0,	0,	0,	0,	0,	0,	0,	0,	0,	0,	0,	0,	0,	0,	0,	0,	0,	0,	0,	0,	0,	0,	0,	0,	0,	0,	0,	0,	0,	0,	0,	0,	0,	0,	0,	0,	0,	0,	0,	0,	0,	0,	0,	0,	0,	0,	0,	0,	0,	0,	0,	0,	0,	0,	0,	0,	0,	0,	0,	0,	0,	0	),
cbind(	0,	0,	0,	0,	0,	0,	0,	0,	0,	0,	0,	0,	0,	0,	0,	0,	0,	0,	0,	0,	0,	0,	0,	0,	0,	0,	0,	0,	0,	0,	0,	0,	0,	0,	0,	0,	1,	0,	0,	0,	0,	0,	0,	0,	0,	0,	0,	0,	0,	0,	0,	0,	0,	0,	0,	0,	0,	0,	0,	0,	0,	0,	0,	0,	0,	0,	0,	0,	0,	0,	0,	0,	0,	0,	0,	0,	0,	0,	0,	0,	0,	0,	0,	0,	0,	0,	0,	0,	0,	0,	0,	0,	0,	0,	0,	0,	0,	0,	0,	0,	0,	0,	0	),
cbind(	0,	0,	0,	0,	0,	0,	0,	0,	0,	0,	0,	0,	0,	0,	0,	0,	0,	0,	0,	0,	0,	0,	0,	0,	0,	0,	0,	0,	0,	0,	0,	0,	0,	0,	0,	0,	0,	1,	0,	0,	0,	0,	0,	0,	0,	0,	0,	0,	0,	0,	0,	0,	0,	0,	0,	0,	0,	0,	0,	0,	0,	0,	0,	0,	0,	0,	0,	0,	0,	0,	0,	0,	0,	0,	0,	0,	0,	0,	0,	0,	0,	0,	0,	0,	0,	0,	0,	0,	0,	0,	0,	0,	0,	0,	0,	0,	0,	0,	0,	0,	0,	0,	0	),
cbind(	0,	0,	0,	0,	0,	0,	0,	0,	0,	0,	0,	0,	0,	0,	0,	0,	0,	0,	0,	0,	0,	0,	0,	0,	0,	0,	0,	0,	0,	0,	0,	0,	0,	0,	0,	0,	0,	0,	0,	1,	0,	0,	0,	0,	0,	0,	0,	0,	0,	0,	0,	0,	0,	0,	0,	0,	0,	0,	0,	0,	0,	0,	0,	0,	0,	0,	0,	0,	0,	0,	0,	0,	0,	0,	0,	0,	0,	0,	0,	0,	0,	0,	0,	0,	0,	0,	0,	0,	0,	0,	0,	0,	0,	0,	0,	0,	0,	0,	0,	0,	0,	0,	0	),
cbind(	0,	0,	0,	0,	0,	0,	0,	0,	0,	0,	0,	0,	0,	0,	0,	0,	0,	0,	0,	0,	0,	0,	0,	0,	0,	0,	0,	0,	0,	0,	0,	0,	0,	0,	0,	0,	0,	0,	0,	0,	0,	0,	0,	1,	0,	0,	0,	0,	0,	0,	0,	0,	0,	0,	0,	0,	0,	0,	0,	0,	0,	0,	0,	0,	0,	0,	0,	0,	0,	0,	0,	0,	0,	0,	0,	0,	0,	0,	0,	0,	0,	0,	0,	0,	0,	0,	0,	0,	0,	0,	0,	0,	0,	0,	0,	0,	0,	0,	0,	0,	0,	0,	0	),
cbind(	0,	0,	0,	0,	0,	0,	0,	0,	0,	0,	0,	0,	0,	0,	0,	0,	0,	0,	0,	0,	0,	0,	0,	0,	0,	0,	0,	0,	0,	0,	0,	0,	0,	0,	0,	0,	0,	0,	0,	0,	0,	0,	0,	0,	1,	0,	0,	0,	0,	0,	0,	0,	0,	0,	0,	0,	0,	0,	0,	0,	0,	0,	0,	0,	0,	0,	0,	0,	0,	0,	0,	0,	0,	0,	0,	0,	0,	0,	0,	0,	0,	0,	0,	0,	0,	0,	0,	0,	0,	0,	0,	0,	0,	0,	0,	0,	0,	0,	0,	0,	0,	0,	0	),
cbind(	0,	0,	0,	0,	0,	0,	0,	0,	0,	0,	0,	0,	0,	0,	0,	0,	0,	0,	0,	0,	0,	0,	0,	0,	0,	0,	0,	0,	0,	0,	0,	0,	0,	0,	0,	0,	0,	0,	0,	0,	0,	0,	0,	0,	0,	0,	1,	0,	0,	0,	0,	0,	0,	0,	0,	0,	0,	0,	0,	0,	0,	0,	0,	0,	0,	0,	0,	0,	0,	0,	0,	0,	0,	0,	0,	0,	0,	0,	0,	0,	0,	0,	0,	0,	0,	0,	0,	0,	0,	0,	0,	0,	0,	0,	0,	0,	0,	0,	0,	0,	0,	0,	0	),
cbind(	0,	0,	0,	0,	0,	0,	0,	0,	0,	0,	0,	0,	0,	0,	0,	0,	0,	0,	0,	0,	0,	0,	0,	0,	0,	0,	0,	0,	0,	0,	0,	0,	0,	0,	0,	0,	0,	0,	0,	0,	0,	0,	0,	0,	0,	0,	0,	0,	0,	0,	1,	0,	0,	0,	0,	0,	0,	0,	0,	0,	0,	0,	0,	0,	0,	0,	0,	0,	0,	0,	0,	0,	0,	0,	0,	0,	0,	0,	0,	0,	0,	0,	0,	0,	0,	0,	0,	0,	0,	0,	0,	0,	0,	0,	0,	0,	0,	0,	0,	0,	0,	0,	0	),
cbind(	0,	0,	0,	0,	0,	0,	0,	0,	0,	0,	0,	0,	0,	0,	0,	0,	0,	0,	0,	0,	0,	0,	0,	0,	0,	0,	0,	0,	0,	0,	0,	0,	0,	0,	0,	0,	0,	0,	0,	0,	0,	0,	0,	0,	0,	0,	0,	0,	0,	0,	0,	1,	0,	0,	0,	0,	0,	0,	0,	0,	0,	0,	0,	0,	0,	0,	0,	0,	0,	0,	0,	0,	0,	0,	0,	0,	0,	0,	0,	0,	0,	0,	0,	0,	0,	0,	0,	0,	0,	0,	0,	0,	0,	0,	0,	0,	0,	0,	0,	0,	0,	0,	0	),
cbind(	0,	0,	0,	0,	0,	0,	0,	0,	0,	0,	0,	0,	0,	0,	0,	0,	0,	0,	0,	0,	0,	0,	0,	0,	0,	0,	0,	0,	0,	0,	0,	0,	0,	0,	0,	0,	0,	0,	0,	0,	0,	0,	0,	0,	0,	0,	0,	0,	0,	0,	0,	0,	0,	1,	0,	0,	0,	0,	0,	0,	0,	0,	0,	0,	0,	0,	0,	0,	0,	0,	0,	0,	0,	0,	0,	0,	0,	0,	0,	0,	0,	0,	0,	0,	0,	0,	0,	0,	0,	0,	0,	0,	0,	0,	0,	0,	0,	0,	0,	0,	0,	0,	0	),
cbind(	0,	0,	0,	0,	0,	0,	0,	0,	0,	0,	0,	0,	0,	0,	0,	0,	0,	0,	0,	0,	0,	0,	0,	0,	0,	0,	0,	0,	0,	0,	0,	0,	0,	0,	0,	0,	0,	0,	0,	0,	0,	0,	0,	0,	0,	0,	0,	0,	0,	0,	0,	0,	0,	0,	1,	0,	0,	0,	0,	0,	0,	0,	0,	0,	0,	0,	0,	0,	0,	0,	0,	0,	0,	0,	0,	0,	0,	0,	0,	0,	0,	0,	0,	0,	0,	0,	0,	0,	0,	0,	0,	0,	0,	0,	0,	0,	0,	0,	0,	0,	0,	0,	0	),
cbind(	0,	0,	0,	0,	0,	0,	0,	0,	0,	0,	0,	0,	0,	0,	0,	0,	0,	0,	0,	0,	0,	0,	0,	0,	0,	0,	0,	0,	0,	0,	0,	0,	0,	0,	0,	0,	0,	0,	0,	0,	0,	0,	0,	0,	0,	0,	0,	0,	0,	0,	0,	0,	0,	0,	0,	0,	0,	0,	0,	0,	0,	1,	0,	0,	0,	0,	0,	0,	0,	0,	0,	0,	0,	0,	0,	0,	0,	0,	0,	0,	0,	0,	0,	0,	0,	0,	0,	0,	0,	0,	0,	0,	0,	0,	0,	0,	0,	0,	0,	0,	0,	0,	0	),
cbind(	0,	0,	0,	0,	0,	0,	0,	0,	0,	0,	0,	0,	0,	0,	0,	0,	0,	0,	0,	0,	0,	0,	0,	0,	0,	0,	0,	0,	0,	0,	0,	0,	0,	0,	0,	0,	0,	0,	0,	0,	0,	0,	0,	0,	0,	0,	0,	0,	0,	0,	0,	0,	0,	0,	0,	0,	0,	0,	0,	0,	0,	0,	1,	0,	0,	0,	0,	0,	0,	0,	0,	0,	0,	0,	0,	0,	0,	0,	0,	0,	0,	0,	0,	0,	0,	0,	0,	0,	0,	0,	0,	0,	0,	0,	0,	0,	0,	0,	0,	0,	0,	0,	0	))


testeF.CB(fit.model,m.C)
```

```{r}
Genotipos  <- Temporario$GENOTIPO
SELECAO_GEN <- c("BR IRGA 409" ,"BR IRGA 410",	"BRS 7 TAIM",	"BRS A701 CL",	"BRS A702 CL",	"BRS CIRAD 302",	"BRS FRONTEIRA",	"BRS JACANA",	"BRS PAMPA",	"BRS PELOTA",	"BRS SINUELO CL",	"EMPASC 102",	"EPAGRI97-01",	"EPAGRI97-05",	"EPAGRI97-06",	"IAC1289",	"IRGA 417",	"IRGA 422 CL",	"IRGA 424",	"IRGA 424 RI",	"IRGA 425",	"IRGA 426",	"IRGA 427",	"IRGA 429",	"IRGA97-11",	"IRGA97-28",	"JEQUITIBA",	"PR306",	"PR349",	"PR498",	"PR631",	"SC240",	"SC250" )

Temporario$GENOTIPO <- c(ifelse(Temporario$GENOTIPO %in% SELECAO_GEN, "AA" , Genotipos))
modelo3_CO_1<-lm(FLO_M~., Temporario) 
summary(modelo3_CO_1)

```
```{r}
fit.model<-modelo3_CO_1

m.C <- rbind(cbind(	0,	0,	0,	0,	0,	0,	0,	0,	0,	0,	0,	0,	0,	0,	0,	0,	0,	0,	0,	0,	0,	0,	0,	0,	0,	1,	0,	0,	0,	0,	0,	0,	0,	0,	0,	0,	0,	0,	0,	0,	0,	0,	0,	0,	0,	0,	0,	0,	0,	0,	0,	0,	0,	0,	0,	0,	0,	0,	0,	0,	0,	0,	0,	0,	0,	0,	0,	0,	0,	0,	0	),
cbind(	0,	0,	0,	0,	0,	0,	0,	0,	0,	0,	0,	0,	0,	0,	0,	0,	0,	0,	0,	0,	0,	0,	0,	0,	0,	0,	0,	0,	0,	0,	0,	0,	0,	0,	0,	1,	0,	0,	0,	0,	0,	0,	0,	0,	0,	0,	0,	0,	0,	0,	0,	0,	0,	0,	0,	0,	0,	0,	0,	0,	0,	0,	0,	0,	0,	0,	0,	0,	0,	0,	0	))


testeF.CB(fit.model,m.C)
```
```{r}
Genotipos  <- Temporario$GENOTIPO
SELECAO_GEN <- c("PR67", "SCSBRS 111" )

Temporario$GENOTIPO <- c(ifelse(Temporario$GENOTIPO %in% SELECAO_GEN, "AA" , Genotipos))
modelo3_CO_2<-lm(FLO_M~., Temporario) 
summary(modelo3_CO_2)

```


```{r}
fit.model<-modelo3_CO_2

m.C <-cbind(0,	0,	0,	0,	0,	0,	0,	0,	0,	0,	0,	0,	0,	0,	0,	1,	0,	0,	0,	0,	0,	0,	0,	0,	0,		0,	0,	0,	0,	0,	0,	0,	0,	0,		0,	0,	0,	0,	0,	0,	0,	0,	0,	0,	0,	0,	0,	0,	0,	0,	0,	0,	0,	0,	0,	0,	0,	0,	0,	0,	0,	0,	0,	0,	0,	0,	0,	0,	0)


testeF.CB(fit.model,m.C)
```
```{r}
Genotipos  <- Temporario$GENOTIPO
SELECAO_GEN <- c("IAPAR 58" )

Temporario$GENOTIPO <- c(ifelse(Temporario$GENOTIPO %in% SELECAO_GEN, "AA" , Genotipos))
modelo3_CO_3<-lm(FLO_M~., Temporario) 
summary(modelo3_CO_3)

```



```{r}
fit.model<-modelo3_CO_3

m.C <-cbind(0,	0,	0,	0,	0,	0,	0,	0,	0,	0,	0,	0,	0,	0,	0,		0,	0,	0,	0,	0,	0,	0,	0,	0,		0,	0,	0,	0,	1,	0,	0,	0,	0,		0,	0,	0,	0,	0,	0,	0,	0,	0,	0,	0,	0,	0,	0,	0,	0,	0,	0,	0,	0,	0,	0,	0,	0,	0,	0,	0,	0,	0,	0,	0,	0,	0,	0,	0)


testeF.CB(fit.model,m.C)
```
```{r}
Genotipos  <- Temporario$GENOTIPO
SELECAO_GEN <- c("SC237" )

Temporario$GENOTIPO <- c(ifelse(Temporario$GENOTIPO %in% SELECAO_GEN, "AA" , Genotipos))
modelo3_CO_4<-lm(FLO_M~., Temporario) 
summary(modelo3_CO_4)

```

```{r}
fit.model<-modelo3_CO_4

m.C <-cbind(0,	0,	0,	0,	0,	0,	0,	0,	0,	0,	0,	0,	0,	0,	0,		0,	0,	0,	0,	0,	0,	0,	0,	0,		0,	0,	0,	0,		0,	0,	0,	0,		0,	0,	0,	1,	0,	0,	0,	0,	0,	0,	0,	0,	0,	0,	0,	0,	0,	0,	0,	0,	0,	0,	0,	0,	0,	0,	0,	0,	0,	0,	0,	0,	0,	0,	0)


testeF.CB(fit.model,m.C)
```
```{r}
Genotipos  <- Temporario$GENOTIPO
SELECAO_GEN <- c("URUCUI" )

Temporario$GENOTIPO <- c(ifelse(Temporario$GENOTIPO %in% SELECAO_GEN, "AA" , Genotipos))
modelo3_CO_5<-lm(FLO_M~., Temporario) 
summary(modelo3_CO_5)

```

# remoção das variáveis não significativas

Rad_ACC_V (p = 0.901761)


```{r}
fit.model<-modelo3_CO_5

m.C <-cbind(0,	0,	0,	0,	0,	0,	0,	0,	0,	0,	0,	0,	0,	0,	0,	0,	0,	0,	0,	0,	0,	0,	0,	0,	0,	0,	0,	0,	0,	0,	0,	0,	0,	0,	0,	0,	0,	0,	0,	0,	0,	0,	0,	0,	0,	0,	0,	0,	0,	0,	0,	0,	0,	0,	0,	0,	0,	0,	0,	1,	0,	0,	0,	0,	0,	0)


testeF.CB(fit.model,m.C)
```
```{r}
Temporario<- Temporario %>% select(-Rad_ACC_V)
modelo3_CO_6<-lm(FLO_M~., Temporario) 
summary(modelo3_CO_6)

```

Rad_ACC (p = 0.816631)


```{r}
fit.model<-modelo3_CO_6

m.C <-cbind(0,	0,	0,	0,	0,	0,	0,	0,	0,	0,	0,	0,	0,	0,	0,	0,	0,	0,	0,	0,	0,	0,	0,	0,	0,	0,	0,	0,	0,	0,	0,	0,	0,	0,	0,	0,	0,	0,	0,	0,	0,	0,	0,	0,	0,	0,	0,	0,	0,	0,	0,	0,	0,	0,	0,	0,	0,	0,	1,		0,	0,	0,	0,	0,	0)


testeF.CB(fit.model,m.C)
```
```{r}
Temporario<- Temporario %>% select(-Rad_ACC)
modelo3_CO_7<-lm(FLO_M~., Temporario) 
summary(modelo3_CO_7)

```

Chuva_ACC_R (p = 0.86430)


```{r}
fit.model<-modelo3_CO_7

m.C <-cbind(0,	0,	0,	0,	0,	0,	0,	0,	0,	0,	0,	0,	0,	0,	0,	0,	0,	0,	0,	0,	0,	0,	0,	0,	0,	0,	0,	0,	0,	0,	0,	0,	0,	0,	0,	0,	0,	0,	0,	0,	0,	0,	0,	0,	0,	0,	0,	0,	0,	0,	0,	0,	0,	0,	0,	0,	1,	0,			0,	0,	0,	0,	0,	0
)


testeF.CB(fit.model,m.C)
```
```{r}
Temporario<- Temporario %>% select(-Chuva_ACC_R)
modelo3_CO_8<-lm(FLO_M~., Temporario) 
summary(modelo3_CO_8)

```

Rad_ACC_R (p = 0.807375)


```{r}
fit.model<-modelo3_CO_8

m.C <-cbind(0,	0,	0,	0,	0,	0,	0,	0,	0,	0,	0,	0,	0,	0,	0,	0,	0,	0,	0,	0,	0,	0,	0,	0,	0,	0,	0,	0,	0,	0,	0,	0,	0,	0,	0,	0,	0,	0,	0,	0,	0,	0,	0,	0,	0,	0,	0,	0,	0,	0,	0,	0,	0,	0,	0,	0,		1,			0,	0,	0,	0,	0,	0
)


testeF.CB(fit.model,m.C)
```
```{r}
Temporario<- Temporario %>% select(-Rad_ACC_R)
modelo3_CO_9<-lm(FLO_M~., Temporario) 
summary(modelo3_CO_9)

```

Tmax_Media (p = 0.763011)


```{r}
fit.model<-modelo3_CO_9

m.C <-cbind(0,	0,	0,	0,	0,	0,	0,	0,	0,	0,	0,	0,	0,	0,	0,	0,	0,	0,	0,	0,	0,	0,	0,	0,	0,	0,	0,	0,	0,	0,	0,	0,	0,	0,	0,	0,	0,	0,	0,	0,	0,	0,	0,	1,	0,	0,	0,	0,	0,	0,	0,	0,	0,	0,	0,	0,					0,	0,	0,	0,	0,	0
)


testeF.CB(fit.model,m.C)
```
```{r}
Temporario<- Temporario %>% select(-Tmax_Media)
modelo3_CO_10<-lm(FLO_M~., Temporario) 
summary(modelo3_CO_10)

```

UR_Media (p = 0.88604)


```{r}
fit.model<-modelo3_CO_10

m.C <-cbind(0,	0,	0,	0,	0,	0,	0,	0,	0,	0,	0,	0,	0,	0,	0,	0,	0,	0,	0,	0,	0,	0,	0,	0,	0,	0,	0,	0,	0,	0,	0,	0,	0,	0,	0,	0,	0,	0,	0,	0,	0,	0,	0,		0,	0,	0,	0,	0,	0,	0,	0,	0,	0,	0,	0,					1,	0,	0,	0,	0,	0
)


testeF.CB(fit.model,m.C)
```
```{r}
Temporario<- Temporario %>% select(-UR_Media)
modelo3_CO_11<-lm(FLO_M~., Temporario) 
summary(modelo3_CO_11)

```

Chuva_ACC (p = 0.81703)


```{r}
fit.model<-modelo3_CO_11

m.C <-cbind(0,	0,	0,	0,	0,	0,	0,	0,	0,	0,	0,	0,	0,	0,	0,	0,	0,	0,	0,	0,	0,	0,	0,	0,	0,	0,	0,	0,	0,	0,	0,	0,	0,	0,	0,	0,	0,	0,	0,	0,	0,	0,	0,		0,	0,	0,	0,	0,	0,	0,	0,	0,	0,	1,	0,						0,	0,	0,	0,	0
)


testeF.CB(fit.model,m.C)
```
```{r}
Temporario<- Temporario %>% select(-Chuva_ACC)
modelo3_CO_12<-lm(FLO_M~., Temporario) 
summary(modelo3_CO_12)

```

Tmin_V (p = 0.52582)


```{r}
fit.model<-modelo3_CO_12

m.C <-cbind(0,	0,	0,	0,	0,	0,	0,	0,	0,	0,	0,	0,	0,	0,	0,	0,	0,	0,	0,	0,	0,	0,	0,	0,	0,	0,	0,	0,	0,	0,	0,	0,	0,	0,	0,	0,	0,	0,	0,	0,	0,	0,	0,		0,	0,	0,	0,	0,	1,	0,	0,	0,	0,		0,						0,	0,	0,	0,	0
)


testeF.CB(fit.model,m.C)
```
```{r}
Temporario<- Temporario %>% select(-Tmin_V)
modelo3_CO_13<-lm(FLO_M~., Temporario) 
summary(modelo3_CO_13)

```

UR_V (p = 0.44067)


```{r}
fit.model<-modelo3_CO_13

m.C <-cbind(0,	0,	0,	0,	0,	0,	0,	0,	0,	0,	0,	0,	0,	0,	0,	0,	0,	0,	0,	0,	0,	0,	0,	0,	0,	0,	0,	0,	0,	0,	0,	0,	0,	0,	0,	0,	0,	0,	0,	0,	0,	0,	0,		0,	0,	0,	0,	0,		0,	0,	0,	0,		0,						1,	0,	0,	0,	0
)


testeF.CB(fit.model,m.C)
```
```{r}
Temporario<- Temporario %>% select(-UR_V)
modelo3_CO_14<-lm(FLO_M~., Temporario) 
summary(modelo3_CO_14)

```

Tmax_V (p = 0.462017)


```{r}
fit.model<-modelo3_CO_14

m.C <-cbind(0,	0,	0,	0,	0,	0,	0,	0,	0,	0,	0,	0,	0,	0,	0,	0,	0,	0,	0,	0,	0,	0,	0,	0,	0,	0,	0,	0,	0,	0,	0,	0,	0,	0,	0,	0,	0,	0,	0,	0,	0,	0,	0,		1,	0,	0,	0,	0,		0,	0,	0,	0,		0,							0,	0,	0,	0)


testeF.CB(fit.model,m.C)
```
```{r}
Temporario<- Temporario %>% select(-Tmax_V)
modelo3_CO_15<-lm(FLO_M~., Temporario) 
summary(modelo3_CO_15)

```

UR_fld_m (p = 0.269567)


```{r}
fit.model<-modelo3_CO_15

m.C <-cbind(0,	0,	0,	0,	0,	0,	0,	0,	0,	0,	0,	0,	0,	0,	0,	0,	0,	0,	0,	0,	0,	0,	0,	0,	0,	0,	0,	0,	0,	0,	0,	0,	0,	0,	0,	0,	0,	0,	0,	0,	0,	0,	0,			0,	0,	0,	0,		0,	0,	0,	0,		0,							1,	0,	0,	0
)


testeF.CB(fit.model,m.C)
```
```{r}
Temporario<- Temporario %>% select(-UR_fld_m)
modelo3_CO_16<-lm(FLO_M~., Temporario) 
summary(modelo3_CO_16)

```

Tmax_R (p = 0.262883)


```{r}
fit.model<-modelo3_CO_16

m.C <-cbind(0,	0,	0,	0,	0,	0,	0,	0,	0,	0,	0,	0,	0,	0,	0,	0,	0,	0,	0,	0,	0,	0,	0,	0,	0,	0,	0,	0,	0,	0,	0,	0,	0,	0,	0,	0,	0,	0,	0,	0,	1,	0,	0,			0,	0,	0,	0,		0,	0,	0,	0,		0,								0,	0,	0)


testeF.CB(fit.model,m.C)
```
```{r}
Temporario<- Temporario %>% select(-Tmax_R)
modelo3_CO_17<-lm(FLO_M~., Temporario) 
summary(modelo3_CO_17)

```

Tmin_R  (p = 0.082352)


```{r}
fit.model<-modelo3_CO_17

m.C <-cbind(0,	0,	0,	0,	0,	0,	0,	0,	0,	0,	0,	0,	0,	0,	0,	0,	0,	0,	0,	0,	0,	0,	0,	0,	0,	0,	0,	0,	0,	0,	0,	0,	0,	0,	0,	0,	0,	0,	0,	0,		0,	0,			0,	0,	0,	0,		0,	0,	1,	0,		0,								0,	0,	0
)


testeF.CB(fit.model,m.C)
```
```{r}
Temporario<- Temporario %>% select(-Tmin_R)
modelo3_CO_18<-lm(FLO_M~., Temporario) 
summary(modelo3_CO_18)

```

Tmax_ACC_R (p = 0.116882)


```{r}
fit.model<-modelo3_CO_18

m.C <-cbind(0,	0,	0,	0,	0,	0,	0,	0,	0,	0,	0,	0,	0,	0,	0,	0,	0,	0,	0,	0,	0,	0,	0,	0,	0,	0,	0,	0,	0,	0,	0,	0,	0,	0,	0,	0,	0,	0,	0,	0,		1,	0,			0,	0,	0,	0,		0,	0,		0,		0,								0,	0,	0
)


testeF.CB(fit.model,m.C)
```
```{r}
Temporario<- Temporario %>% select(-Tmax_ACC_R)
modelo3_CO_19<-lm(FLO_M~., Temporario) 
summary(modelo3_CO_19)

```

UR_R (p = 0.143545)


```{r}
fit.model<-modelo3_CO_19

m.C <-cbind(0,	0,	0,	0,	0,	0,	0,	0,	0,	0,	0,	0,	0,	0,	0,	0,	0,	0,	0,	0,	0,	0,	0,	0,	0,	0,	0,	0,	0,	0,	0,	0,	0,	0,	0,	0,	0,	0,	0,	0,			0,			0,	0,	0,	0,		0,	0,		0,		0,								1,	0,	0
)


testeF.CB(fit.model,m.C)
```
```{r}
Temporario<- Temporario %>% select(-UR_R)
modelo3_CO_20<-lm(FLO_M~., Temporario) 
summary(modelo3_CO_20)

```

Graus_dia_ciclo (p = 0.057755)


```{r}
fit.model<-modelo3_CO_20

m.C <-cbind(0,	0,	0,	0,	0,	0,	0,	0,	0,	0,	0,	0,	0,	0,	0,	0,	0,	0,	0,	0,	0,	0,	0,	0,	0,	0,	0,	0,	0,	0,	0,	0,	0,	0,	0,	0,	0,	0,	0,	0,			0,			0,	0,	0,	0,		0,	0,		0,		0,									1,	0
)


testeF.CB(fit.model,m.C)
```
```{r}
Temporario<- Temporario %>% select(-Graus_dia_ciclo)
modelo3_CO_21<-lm(FLO_M~., Temporario) 
summary(modelo3_CO_21)

```

Graus_dia_FLO (p = 0.296487)


```{r}
fit.model<-modelo3_CO_21

m.C <-cbind(0,	0,	0,	0,	0,	0,	0,	0,	0,	0,	0,	0,	0,	0,	0,	0,	0,	0,	0,	0,	0,	0,	0,	0,	0,	0,	0,	0,	0,	0,	0,	0,	0,	0,	0,	0,	0,	0,	0,	0,			0,			0,	0,	0,	0,		0,	0,		0,		0,										1
)


testeF.CB(fit.model,m.C)
```
```{r}
Temporario<- Temporario %>% select(-Graus_dia_FLO)
modelo3_CO_22<-lm(FLO_M~., Temporario) 
summary(modelo3_CO_22)

```

# Analise de residuos
```{r}
#------------------------------------------------------------#
# Para  rodar este programa deixe no objeto fit.model a saída 
# do ajuste da regressão do modelo normal linear.Deixe também
# os dados disponíveis através do comando attach(...). Depois
# use o comando source(...) no R ou S-plus para executar o 
# programa. A sequência de comandos é a seguinte:
fit.model <- modelo3_CO_22
attach(Temporario)
source("envel_norm_corrigido.txt")
#
# A saída será o gráfico de envelope para o resíduo
# padronizado. Para colocar  um  título no gráfico após a
# saída use o comando title("...").
#------------------------------------------------------------#
par(mfrow=c(1,1))
X <- model.matrix(fit.model)
n <- nrow(X)
p <- ncol(X)
H <- X%*%solve(t(X)%*%X)%*%t(X)
h <- diag(H)
si <- lm.influence(fit.model)$sigma
r <- resid(fit.model)
tsi <- r/(si*sqrt(1-h))
#
ident <- diag(n)
epsilon <- matrix(0,n,100)
e <- matrix(0,n,100)
e1 <- numeric(n)
e2 <- numeric(n)
#
for(i in 1:100){
     epsilon[,i] <- rnorm(n,0,1)
     e[,i] <- (ident - H)%*%epsilon[,i]
     u <- diag(ident - H)
     e[,i] <- e[,i]/sqrt(u)
     e[,i] <- sort(e[,i],na.last = TRUE)}
#
for(i in 1:n){
     eo <- sort(e[i,])
     e1[i] <- (eo[2]+eo[3])/2
     e2[i] <- (eo[97]+eo[98])/2 }
#
med <- apply(e,1,mean)
faixa <- range(tsi,e1,e2,na.rm = TRUE)
#
par(pty="s")
qqnorm(tsi,xlab="Percentil da N(0,1)",
ylab="Residuo Studentizado", ylim=faixa, pch=16, main="")
par(new=TRUE)
qqnorm(e1,axes=F,xlab="",ylab="",type="l",ylim=faixa,lty=1, main="")
par(new=TRUE)
qqnorm(e2,axes=F,xlab="",ylab="", type="l",ylim=faixa,lty=1, main="")
par(new=TRUE)
qqnorm(med,axes=F,xlab="",ylab="",type="l",ylim=faixa,lty=2, main="")

#------------------------------------------------------------#
```
```{r}
#------------------------------------------------------------#
# Para rodar este programa  deixe no objeto fit.model a saída 
# do  ajuste  da  regressão com  erro normal. Deixe  os dados 
# disponíveis  através do comando attach(...). Depois  use  o 
# comando source(...) no S-Plus ou R para executar o programa. 
# A sequência de comandos é a seguinte:
#
 fit.model <- modelo3_CO_22
attach(Temporario)
 source("diag_norm_corrigido.txt")
#
# A saída terá quatro gráficos: de pontos de alavanca, 
# de pontos influentes  e  dois de resíduos. Para identificar
# os pontos que  mais  se destacam usar o comando 
# identify(...). Se por exemplo se destacam três pontos no 
# plot(fitted(fit.model),h,...), após esse comando coloque
#     
#        > identify(fitted(fit.model),h,n=3)
#
# O mesmo pode ser feito nos demais gráficos. Nos gráficos de 
# resíduos foram traçados os limites ylim=c(a-1,b+1), em que a
# é o menor valor e b o maior valor para o resíduo.Mude esses 
# limites  se  necessário.
#------------------------------------------------------------#
X <- model.matrix(fit.model)
n <- nrow(X)
p <- ncol(X)
H <- X%*%solve(t(X)%*%X)%*%t(X)
h <- diag(H)
lms <- summary(fit.model)
s <- lms$sigma
r <- resid(lms)
ts <- r/(s*sqrt(1-h))
di <- (1/p)*(h/(1-h))*(ts^2)
si <- lm.influence(fit.model)$sigma
tsi <- r/(si*sqrt(1-h))
fitted.model <- fitted(fit.model)
ir = which(is.nan(tsi))
if(length(ir) > 0){
        tsi = tsi[-ir]
        fitted.model = fitted.model[-ir]
}

a <- max(tsi)
b <- min(tsi)
par(mfrow=c(2,2))
plot(h,xlab="Índice", ylab="Medida h", pch=16, ylim=c(0,1))
cut <- 2*p/n
abline(cut,0,lty=2)
identify(h, n=1)
#title(sub="(a)")
#
plot(di,xlab="Índice", ylab="Distância de Cook", pch=16)
identify(di, n=2)
#
plot(tsi,xlab="Índice", ylab="Resíduo Padronizado",
ylim=c(b-1,a+1), pch=16)
abline(2,0,lty=2)
abline(-2,0,lty=2)
#identify(tsi, n=1)
#
plot(fitted.model,tsi,xlab="Valor Ajustado", 
ylab="Resíduo Padronizado", ylim=c(b-1,a+1), pch=16)
abline(2,0,lty=2)
abline(-2,0,lty=2)
#identify(fitted(fit.model),tsi, n=1)
par(mfrow=c(1,1))
#------------------------------------------------------------#
```
```{r}
Temporario<- Temporario[c(-116,-70,-60),]
modelo3_CO_23<- lm(FLO_M~., Temporario)
summary(modelo3_CO_23)
```
Tmin_Maxima (p = 0.066211)
```{r}
fit.model<-modelo3_CO_23

m.C <-cbind(0,	0,	0,	0,	0,	0,	0,	0,	0,	0,	0,	0,	0,	0,	0,	0,	0,	0,	0,	0,	0,	0,	0,	0,	0,	0,	0,	0,	0,	0,	0,	0,	0,	0,	0,	0,	0,	0,	0,	0,	1,	0,	0,	0,	0,	0,	0

)


testeF.CB(fit.model,m.C)
```
```{r}
Temporario<- Temporario %>% select(-Tmin_Maxima)
modelo3_CO_24<-lm(FLO_M~., Temporario) 
summary(modelo3_CO_24)

```
```{r}
#------------------------------------------------------------#
# Para  rodar este programa deixe no objeto fit.model a saída 
# do ajuste da regressão do modelo normal linear.Deixe também
# os dados disponíveis através do comando attach(...). Depois
# use o comando source(...) no R ou S-plus para executar o 
# programa. A sequência de comandos é a seguinte:
fit.model <- modelo3_CO_24
attach(Temporario)
source("envel_norm_corrigido.txt")
#
# A saída será o gráfico de envelope para o resíduo
# padronizado. Para colocar  um  título no gráfico após a
# saída use o comando title("...").
#------------------------------------------------------------#
par(mfrow=c(1,1))
X <- model.matrix(fit.model)
n <- nrow(X)
p <- ncol(X)
H <- X%*%solve(t(X)%*%X)%*%t(X)
h <- diag(H)
si <- lm.influence(fit.model)$sigma
r <- resid(fit.model)
tsi <- r/(si*sqrt(1-h))
#
ident <- diag(n)
epsilon <- matrix(0,n,100)
e <- matrix(0,n,100)
e1 <- numeric(n)
e2 <- numeric(n)
#
for(i in 1:100){
     epsilon[,i] <- rnorm(n,0,1)
     e[,i] <- (ident - H)%*%epsilon[,i]
     u <- diag(ident - H)
     e[,i] <- e[,i]/sqrt(u)
     e[,i] <- sort(e[,i],na.last = TRUE)}
#
for(i in 1:n){
     eo <- sort(e[i,])
     e1[i] <- (eo[2]+eo[3])/2
     e2[i] <- (eo[97]+eo[98])/2 }
#
med <- apply(e,1,mean)
faixa <- range(tsi,e1,e2,na.rm = TRUE)
#
par(pty="s")
qqnorm(tsi,xlab="Percentil da N(0,1)",
ylab="Residuo Studentizado", ylim=faixa, pch=16, main="")
par(new=TRUE)
qqnorm(e1,axes=F,xlab="",ylab="",type="l",ylim=faixa,lty=1, main="")
par(new=TRUE)
qqnorm(e2,axes=F,xlab="",ylab="", type="l",ylim=faixa,lty=1, main="")
par(new=TRUE)
qqnorm(med,axes=F,xlab="",ylab="",type="l",ylim=faixa,lty=2, main="")

#------------------------------------------------------------#
```
```{r}
#------------------------------------------------------------#
# Para rodar este programa  deixe no objeto fit.model a saída 
# do  ajuste  da  regressão com  erro normal. Deixe  os dados 
# disponíveis  através do comando attach(...). Depois  use  o 
# comando source(...) no S-Plus ou R para executar o programa. 
# A sequência de comandos é a seguinte:
#
 fit.model <- modelo3_CO_24
attach(Temporario)
 source("diag_norm_corrigido.txt")
#
# A saída terá quatro gráficos: de pontos de alavanca, 
# de pontos influentes  e  dois de resíduos. Para identificar
# os pontos que  mais  se destacam usar o comando 
# identify(...). Se por exemplo se destacam três pontos no 
# plot(fitted(fit.model),h,...), após esse comando coloque
#     
#        > identify(fitted(fit.model),h,n=3)
#
# O mesmo pode ser feito nos demais gráficos. Nos gráficos de 
# resíduos foram traçados os limites ylim=c(a-1,b+1), em que a
# é o menor valor e b o maior valor para o resíduo.Mude esses 
# limites  se  necessário.
#------------------------------------------------------------#
X <- model.matrix(fit.model)
n <- nrow(X)
p <- ncol(X)
H <- X%*%solve(t(X)%*%X)%*%t(X)
h <- diag(H)
lms <- summary(fit.model)
s <- lms$sigma
r <- resid(lms)
ts <- r/(s*sqrt(1-h))
di <- (1/p)*(h/(1-h))*(ts^2)
si <- lm.influence(fit.model)$sigma
tsi <- r/(si*sqrt(1-h))
fitted.model <- fitted(fit.model)
ir = which(is.nan(tsi))
if(length(ir) > 0){
        tsi = tsi[-ir]
        fitted.model = fitted.model[-ir]
}

a <- max(tsi)
b <- min(tsi)
par(mfrow=c(2,2))
plot(h,xlab="Índice", ylab="Medida h", pch=16, ylim=c(0,1))
cut <- 2*p/n
abline(cut,0,lty=2)
identify(h, n=1)
#title(sub="(a)")
#
plot(di,xlab="Índice", ylab="Distância de Cook", pch=16)
identify(di, n=2)
#
plot(tsi,xlab="Índice", ylab="Resíduo Padronizado",
ylim=c(b-1,a+1), pch=16)
abline(2,0,lty=2)
abline(-2,0,lty=2)
#identify(tsi, n=1)
#
plot(fitted.model,tsi,xlab="Valor Ajustado", 
ylab="Resíduo Padronizado", ylim=c(b-1,a+1), pch=16)
abline(2,0,lty=2)
abline(-2,0,lty=2)
#identify(fitted(fit.model),tsi, n=1)
par(mfrow=c(1,1))
#------------------------------------------------------------# pontos a 0,06 =  202 256 312
```
```{r}
Temporario<- Temporario[c(-57),]
modelo3_CO_25<-lm(FLO_M~., Temporario) 
summary(modelo3_CO_25)

```
```{r}
#------------------------------------------------------------#
# Para  rodar este programa deixe no objeto fit.model a saída 
# do ajuste da regressão do modelo normal linear.Deixe também
# os dados disponíveis através do comando attach(...). Depois
# use o comando source(...) no R ou S-plus para executar o 
# programa. A sequência de comandos é a seguinte:
fit.model <- modelo3_CO_25
attach(Temporario)
source("envel_norm_corrigido.txt")
#
# A saída será o gráfico de envelope para o resíduo
# padronizado. Para colocar  um  título no gráfico após a
# saída use o comando title("...").
#------------------------------------------------------------#
par(mfrow=c(1,1))
X <- model.matrix(fit.model)
n <- nrow(X)
p <- ncol(X)
H <- X%*%solve(t(X)%*%X)%*%t(X)
h <- diag(H)
si <- lm.influence(fit.model)$sigma
r <- resid(fit.model)
tsi <- r/(si*sqrt(1-h))
#
ident <- diag(n)
epsilon <- matrix(0,n,100)
e <- matrix(0,n,100)
e1 <- numeric(n)
e2 <- numeric(n)
#
for(i in 1:100){
     epsilon[,i] <- rnorm(n,0,1)
     e[,i] <- (ident - H)%*%epsilon[,i]
     u <- diag(ident - H)
     e[,i] <- e[,i]/sqrt(u)
     e[,i] <- sort(e[,i],na.last = TRUE)}
#
for(i in 1:n){
     eo <- sort(e[i,])
     e1[i] <- (eo[2]+eo[3])/2
     e2[i] <- (eo[97]+eo[98])/2 }
#
med <- apply(e,1,mean)
faixa <- range(tsi,e1,e2,na.rm = TRUE)
#
par(pty="s")
qqnorm(tsi,xlab="Percentil da N(0,1)",
ylab="Residuo Studentizado", ylim=faixa, pch=16, main="")
par(new=TRUE)
qqnorm(e1,axes=F,xlab="",ylab="",type="l",ylim=faixa,lty=1, main="")
par(new=TRUE)
qqnorm(e2,axes=F,xlab="",ylab="", type="l",ylim=faixa,lty=1, main="")
par(new=TRUE)
qqnorm(med,axes=F,xlab="",ylab="",type="l",ylim=faixa,lty=2, main="")

#------------------------------------------------------------#
```

```{r}
#------------------------------------------------------------#
# Para rodar este programa  deixe no objeto fit.model a saída 
# do  ajuste  da  regressão com  erro normal. Deixe  os dados 
# disponíveis  através do comando attach(...). Depois  use  o 
# comando source(...) no S-Plus ou R para executar o programa. 
# A sequência de comandos é a seguinte:
#
 fit.model <- modelo3_CO_25
attach(Temporario)
 source("diag_norm_corrigido.txt")
#
# A saída terá quatro gráficos: de pontos de alavanca, 
# de pontos influentes  e  dois de resíduos. Para identificar
# os pontos que  mais  se destacam usar o comando 
# identify(...). Se por exemplo se destacam três pontos no 
# plot(fitted(fit.model),h,...), após esse comando coloque
#     
#        > identify(fitted(fit.model),h,n=3)
#
# O mesmo pode ser feito nos demais gráficos. Nos gráficos de 
# resíduos foram traçados os limites ylim=c(a-1,b+1), em que a
# é o menor valor e b o maior valor para o resíduo.Mude esses 
# limites  se  necessário.
#------------------------------------------------------------#
X <- model.matrix(fit.model)
n <- nrow(X)
p <- ncol(X)
H <- X%*%solve(t(X)%*%X)%*%t(X)
h <- diag(H)
lms <- summary(fit.model)
s <- lms$sigma
r <- resid(lms)
ts <- r/(s*sqrt(1-h))
di <- (1/p)*(h/(1-h))*(ts^2)
si <- lm.influence(fit.model)$sigma
tsi <- r/(si*sqrt(1-h))
fitted.model <- fitted(fit.model)
ir = which(is.nan(tsi))
if(length(ir) > 0){
        tsi = tsi[-ir]
        fitted.model = fitted.model[-ir]
}

a <- max(tsi)
b <- min(tsi)
par(mfrow=c(2,2))
plot(h,xlab="Índice", ylab="Medida h", pch=16, ylim=c(0,1))
cut <- 2*p/n
abline(cut,0,lty=2)
identify(h, n=1)
#title(sub="(a)")
#
plot(di,xlab="Índice", ylab="Distância de Cook", pch=16)
identify(di, n=2)
#
plot(tsi,xlab="Índice", ylab="Resíduo Padronizado",
ylim=c(b-1,a+1), pch=16)
abline(2,0,lty=2)
abline(-2,0,lty=2)
#identify(tsi, n=1)
#
plot(fitted.model,tsi,xlab="Valor Ajustado", 
ylab="Resíduo Padronizado", ylim=c(b-1,a+1), pch=16)
abline(2,0,lty=2)
abline(-2,0,lty=2)
#identify(fitted(fit.model),tsi, n=1)
par(mfrow=c(1,1))
#------------------------------------------------------------# pontos a 0,06 =  202 256 312
```



```{r}
#Normalidade dos residuos
jarque.bera.test(tsi) #Residuo Studentizado # p > 0,05 = normal

```
```{r}
# Homocedasticidade (Breusch-Pagan)
ols_test_breusch_pagan(modelo3_CO_25) # Prob > Chi2   =  ou > 0,05 = Homocedastico
```
# modelo final

```{r}
df_Centro_Oeste <- Temporario
Modelo_Centro_Oeste <-modelo3_CO_25
summary(Modelo_Centro_Oeste)
```
# Importancia dos preditores

```{r}
Anova<- anova(Modelo_Centro_Oeste)
Anova
```

```{r}

C_E<-data.frame("Variaveis" = row.names(Anova), "importancia" = (Anova$`Sum Sq`/sum(Anova$`Sum Sq`)))
C_E<- C_E %>% arrange(desc(importancia))
options(scipen = 999)
C_E
```
```{r}
ggplot(aes(x=reorder(Variaveis,-importancia ), y = importancia ),data = C_E)+
  geom_col(stat = "identity")+
  labs(y = "Capacidade explicativa", x="" )+
   scale_y_continuous(labels = percent_format()) +
        theme_classic()+
  theme(axis.text.x = element_text(angle=45, hjust=1, vjust = 1))
```
# remover o resido e recalcular as importancias

# Contribuição individual dos preditores relacionados aos GENOTIPOs contidos no AA

```{r}
# Calculando coeficiente de variação e médias considerando os valores relacionados aos GENOTIPOs contidos no AA

# Coeficiente de variação
coef_var = function(x) {
  coefi<-sd(x)/mean(x)*100
  return(coefi)
}

# variáveis
 variaveis = c("latitude" ,"longitude", "Altitude", "Tmax_Maxima", "Tmax_fld_m", "Tmax_Minima", "Tmax_ACC_V", "Tmin_Minima", "Tmin_Media", "Tmin_ACC_V", "Tmin_fld_m", "Tmin_ACC_R", "Chuva_ACC_V","FLO_M"  ) 
 
# Estimativas
 
 Estimativas<-summary(Modelo_Centro_Oeste)
Estimativas<-data.frame(Estimativas$coefficients)
Estimativas<-data.frame("variaveis" = rownames(Estimativas) ,"Estimativa" = Estimativas$Estimate)

coef_med<-list()

data = c ("coef_med_AA",
"coef_med_PAMPEIRA",
"coef_med_CATIANA",
"coef_med_MARAJO")

genotipos = c("AA", "BRS PAMPEIRA" , "BRS CATIANA" , "MARAJO")

# filtro
for (i in 1:length(genotipos)) {
  

 Temporario1 = subset(df_Centro_Oeste, GENOTIPO %in% genotipos[i] )



 for(variavel in variaveis){
        # Selecionando colunas
        indexVar = which(names(Temporario1) %in% c('GENOTIPO','FLO_M',variavel))
        
        # Calculando coeficiente de variação
        coef_variacao = lapply(Temporario1[,-indexVar],coef_var)
        coef_variacao = do.call('rbind',coef_variacao)
        coef_variacao = as.data.frame(coef_variacao)
        
        # calculando a media
        
        media = lapply(Temporario1[,-indexVar],mean)
        media = do.call('rbind',media)
        media = as.data.frame(media)
 }
 


# data frame 
 coef_med[[i]]<- c("variaveis" = c(row.names(coef_variacao)),"CV" = c(coef_variacao$V1), "Medias" = c(media$V1))

 }
 
teste<-do.call(cbind.data.frame, coef_med)

coef_med_AA<- data.frame("variaveis"= c(teste[c(1:13),1]), "CV" =as.numeric(c(teste[c(14:26),1])), "Medias"= as.numeric(c(teste[c(27:39),1]) ))
  coef_med_AA[14,1]<- c("(Intercept)")
  coef_med_AA[14,3]<- c(1)
  coef_med_AA<-coef_med_AA %>% inner_join(Estimativas)
  coef_med_AA$`Est_X_Med`<- c(coef_med_AA$Estimativa*coef_med_AA$Medias)
coef_med_AA


coef_med_PAMPEIRA<- data.frame("variaveis"= c(teste[c(1:13),2]), "CV" =as.numeric(c(teste[c(14:26),2])), "Medias"= as.numeric(c(teste[c(27:39),2]) ))
  coef_med_PAMPEIRA[14,1]<- c("(Intercept)")
  coef_med_PAMPEIRA[14,3]<- c(1)
  coef_med_PAMPEIRA<-coef_med_PAMPEIRA %>% inner_join(Estimativas)
  coef_med_PAMPEIRA[14,4]<- c(coef_med_PAMPEIRA[14,4]+Estimativas[9,2])# linha 9 é pampeira
  coef_med_PAMPEIRA$`Est_X_Med`<- c(coef_med_PAMPEIRA$Estimativa*coef_med_PAMPEIRA$Medias)
coef_med_PAMPEIRA

coef_med_CATIANA<-data.frame("variaveis"= c(teste[c(1:13),3]), "CV" =as.numeric(c(teste[c(14:26),3])), "Medias"= as.numeric(c(teste[c(27:39),3]) ))
  coef_med_CATIANA[14,1]<- c("(Intercept)")
  coef_med_CATIANA[14,3]<- c(1)
  coef_med_CATIANA<-coef_med_CATIANA %>% inner_join(Estimativas)
  coef_med_CATIANA[14,4]<- c(coef_med_CATIANA[14,4]+Estimativas[5,2])# linha 5 é catiana
  coef_med_CATIANA$`Est_X_Med`<- c(coef_med_CATIANA$Estimativa*coef_med_CATIANA$Medias)
coef_med_CATIANA

coef_med_MARAJO<- data.frame("variaveis"= c(teste[c(1:13),4]), "CV" =as.numeric(c(teste[c(14:26),4])), "Medias"= as.numeric(c(teste[c(27:39),4]) ))
  coef_med_MARAJO[14,1]<- c("(Intercept)")
  coef_med_MARAJO[14,3]<- c(1)
  coef_med_MARAJO<-coef_med_MARAJO %>% inner_join(Estimativas)
  coef_med_MARAJO[14,4]<- c(coef_med_MARAJO[14,4]+Estimativas[19,2])
  coef_med_MARAJO$`Est_X_Med`<- c(coef_med_MARAJO$Estimativa*coef_med_MARAJO$Medias)
coef_med_MARAJO

```
```{r, message=F , warning= F, include=F}
 # Intervalo observado das variáveis
 # formula é y = B1X1+B2X2 ... + BnXn em que todas as variáveis (Xn) estão fixadas na média,  com exeção da variável que se deseja ver a relação. Bn é o Estimate no modelo_Centro_oeste_corrigido
 
 # Nomes variaveis
 interVariaveis = c("latitude" ,"longitude", "Altitude", "Tmax_Maxima", "Tmax_fld_m", "Tmax_Minima", "Tmax_ACC_V", "Tmin_Minima", "Tmin_Media", "Tmin_ACC_V", "Tmin_fld_m", "Tmin_ACC_R", "Chuva_ACC_V")

 plots = list()
 plot  = list()
 coef_meds = list()
 
 FLOR_previsto_temp<- list()
 FLOR_previsto<- list()
 
 coef_meds[1]<- list(coef_med_AA)
 coef_meds[2]<- list(coef_med_PAMPEIRA)
 coef_meds[3]<- list(coef_med_CATIANA)
 coef_meds[4]<- list(coef_med_MARAJO)


for (j in 1:4) {
 coef<- as.data.frame(coef_meds[[j]])

 for(i in 1:length(interVariaveis)){
   
   # Obtendo index
   indexCOEF = which(coef$variaveis %in% interVariaveis[i])
 
   if(length(indexCOEF) > 0){
     
     # Calculo
     Est_X_med = sum(coef[-indexCOEF, 5])
     OBS = unique(df_Centro_Oeste[, interVariaveis[i]])
     
      
     
     # Criando data.frame temporario
     previsto_temp = data.frame(OBS,
                                prev = Est_X_med + (OBS * (coef[indexCOEF, 4])))
     # Renomeando colunas
     nomesColunas = c(
       paste(interVariaveis[i]),
       paste(interVariaveis[i], "FLO", "prev", sep = "_")
     )
     colnames(previsto_temp) = nomesColunas
     
     FLOR_previsto_temp[[i]]<-previsto_temp
     

     # Graficos
     g = ggplot(previsto_temp, aes_string(x = nomesColunas[1], y = nomesColunas[2] )) +
       geom_point()+ 
       geom_smooth(formula = y ~ x)+
        labs(x = nomesColunas[1], y = "")
      

     
     plot[[i]] = g
     
   }
   FLOR_previsto[[j]]<-FLOR_previsto_temp

       plots[[j]] =  plot
 }  
 }
    

# Plotando graficos

 figura1<- ggarrange(plots = plots[[1]])  # AA 
  
 figura2<- ggarrange(plots = plots[[2]])  # PAMPEIRA

 figura3<- ggarrange(plots = plots[[3]])  # CATIANA

 figura4<- ggarrange(plots = plots[[4]])  # MARAJO
```
```{r}
  ggpubr::annotate_figure(figura1, top = "Respostas relativas aos genótipos agrupados na média", left = "Florescimento médio previsto")
  ggpubr::annotate_figure(figura2, top = "Respostas relativas ao genótipo Pampeira", left = "Florescimento médio previsto")
  ggpubr::annotate_figure(figura3, top = "Respostas relativas ao genótipo Catiana", left = "Florescimento médio previsto ")
  ggpubr::annotate_figure(figura4, top = "Respostas relativas ao genótipo MARAJO", left = "Florescimento médio previsto")

```

```{r , message=F , warning= F, include=F}
 # Intervalo observado das variáveis
 # formula é y = B1X1+B2X2 ... + BnXn em que todas as variáveis (Xn) estão fixadas na média,  com exeção da variável que se deseja ver a relação. Bn é o Estimate no modelo_Centro_oeste_corrigido
 
 # Nomes variaveis
  interVariaveis = c("latitude" ,"longitude", "Altitude", "Tmax_Maxima", "Tmax_fld_m", "Tmax_Minima", "Tmax_ACC_V", "Tmin_Minima", "Tmin_Media", "Tmin_ACC_V", "Tmin_fld_m", "Tmin_ACC_R", "Chuva_ACC_V")
genotipos = c("AA", "BRS PAMPEIRA" , "BRS CATIANA" , "MARAJO")


 plots = list()
 plot  = list()
 coef_meds = list()
 
 coef_meds[1]<- list(coef_med_AA)
 coef_meds[2]<- list(coef_med_PAMPEIRA)
 coef_meds[3]<- list(coef_med_CATIANA)
 coef_meds[4]<- list(coef_med_MARAJO)
  FLO_OBS = data.frame()
 FLOR_previsto<- list()
 FLOR_previsto_temp<- list()

 for (j in 1:4) {
 coef<- as.data.frame(coef_meds[[j]])
 filtro = subset(df_Centro_Oeste, GENOTIPO %in% genotipos[j] )
 
 for(i in 1:length(interVariaveis)){
   
   # Obtendo index
   indexCOEF = which(coef$variaveis %in% interVariaveis[i])
 
   if(length(indexCOEF) > 0){
     
     # Calculo
     Est_X_med = sum(coef[-indexCOEF, 5])
     OBS = unique(df_Centro_Oeste[, interVariaveis[i]])
     FLO_OBS = filtro %>% group_by_at(interVariaveis[i]) %>% summarise(FLO_M)
      colnames(FLO_OBS) <- c("X", "FLO_M")
      
     
     # Criando data.frame temporario
     previsto_temp = data.frame(OBS,
                                prev = Est_X_med + (OBS * (coef[indexCOEF, 4])))
     # Renomeando colunas
     nomesColunas = c(
       paste(interVariaveis[i]),
       paste(interVariaveis[i], "FLO", "prev", sep = "_")
     )
     colnames(previsto_temp) = nomesColunas
     
     FLOR_previsto_temp[[i]]<-previsto_temp
     
           # previsto_temp = previsto_temp %>%  filter(between(previsto_temp[,2], 50 , 110))

     
     # Graficos
     g = ggplot() +
       geom_point(data = FLO_OBS, aes_string(x = "X" , y = "FLO_M"  ), color = "black") +
       geom_smooth(data = FLO_OBS, aes_string(x = "X" , y = "FLO_M"), formula = y ~ x, color = "blue"  )+
        geom_point(data = previsto_temp, aes_string(x = nomesColunas[1], y = nomesColunas[2] ), color = "red") +
       geom_smooth(data = previsto_temp, aes_string(x = nomesColunas[1], y = nomesColunas[2] ),formula = y ~ x, color = "red")+
        labs(x = nomesColunas[1], y = "")
      

     
     plot[[i]] = g
     
   }
   FLOR_previsto[[j]]<-FLOR_previsto_temp

       plots[[j]] =  plot
 }  
 }
    

# Plotando graficos

 figura1<- ggarrange(plots = plots[[1]])  # AA 
  
 figura2<- ggarrange(plots = plots[[2]])  # PAMPEIRA

 figura3<- ggarrange(plots = plots[[3]])  # CATIANA

 figura4<- ggarrange(plots = plots[[4]])  # MARAJO
```
```{r}
  ggpubr::annotate_figure(figura1, top = "Respostas relativas aos genótipos agrupados na média", left = "Florescimento médio")
  ggpubr::annotate_figure(figura2, top = "Respostas relativas ao genótipo Pampeira", left = "Florescimento médio")
  ggpubr::annotate_figure(figura3, top = "Respostas relativas ao genótipo Catiana", left = "Florescimento médio ")
  ggpubr::annotate_figure(figura4, top = "Respostas relativas ao genótipo MARAJO", left = "Florescimento médio")

```
```{r}

Temporario<- df_Centro_Oeste

Temporario$`Yhat` <-predict ( Modelo_Centro_Oeste, Temporario)
Temporario$`Y_yhat` = c(Temporario$FLO_M - Temporario$Yhat)


  
  
  boxplot(Temporario$Y_yhat, main = "Todos os genótipos", xlab = "Y - Yhat" )
  plot(y = Temporario$FLO_M, x = Temporario$Yhat,  main = "Todos os genótipos", xlab = "Yhat", ylab = "Y", pch = 20, 
     col = "black") 

  teste = subset(Temporario, GENOTIPO %in% "AA" )
  boxplot(teste$Y_yhat, main = "Genótipos agrupados", xlab = "Y - Yhat" )
  plot(y = teste$FLO_M, x = teste$Yhat,  main = "Genótipos agrupados", xlab = "Yhat", ylab = "Y", pch = 20, 
     col = "black") 
  
 
  teste = subset(Temporario, GENOTIPO %in% "BRS CATIANA" )
  boxplot(teste$Y_yhat, main = "Genótipo BRS CATIANA", xlab = "Y - Yhat" )
  plot(y = teste$FLO_M, x = teste$Yhat,  main = "Genótipo BRS CATIANA", xlab = "Yhat", ylab = "Y", pch = 20, 
     col = "black") 

  teste = subset(Temporario, GENOTIPO %in% "BRS PAMPEIRA" )
  boxplot(teste$Y_yhat, main = "Genótipo BRS PAMPEIRA", xlab = "Y - Yhat" )
  plot(y = teste$FLO_M, x = teste$Yhat,  main = "Genótipo BRS PAMPEIRA", xlab = "Yhat", ylab = "Y", pch = 20, 
     col = "black") 
  
    teste = subset(Temporario, GENOTIPO %in% "MARAJO" )
  boxplot(teste$Y_yhat, main = "Genótipo MARAJO", xlab = "Y - Yhat" )
  plot(y = teste$FLO_M, x = teste$Yhat,  main = "Genótipo MARAJO", xlab = "Yhat", ylab = "Y", pch = 20, 
     col = "black") 
  
 

```


```{r}
# filtrando por região
Ano_GENOTIPO <- subset(IRR, (REGIAO == "Centro_Oeste")) 

# filtrando por ano e genótipo
Ano_GENOTIPO<- Ano_GENOTIPO %>% group_by(ano,GENOTIPO) %>% summarise(FLO_M = mean(FLO_E))

# filtrando o primeiro ano de cada genótipo
Ano_GENOTIPO<- Ano_GENOTIPO %>%group_by(GENOTIPO) %>% filter(ano==min(ano))

# Organizando os estimate do modelo_Centro_oeste_corrigido
Estimativas$variaveis<-gsub("GENOTIPO", "", Estimativas$variaveis)
Estimativas <- rename(Estimativas, "GENOTIPO" = "variaveis")
Estimativas<- Estimativas[-c(33:35),]

# Juntando ano, genótipo e estimate 
Ano_GENOTIPO_Estimate<-Estimativas[-1,] %>% full_join(Ano_GENOTIPO)

# somando o estimate do genótipo com o do intercepto
Ano_GENOTIPO_Estimate$Estimativa<- c(Ano_GENOTIPO_Estimate$Estimativa+Estimativas[1,2])

# Usando o valor do estimate do intercepto para os genótipos não significativos
Ano_GENOTIPO_Estimate$Estimativa[which((is.na(Ano_GENOTIPO_Estimate$Estimativa)))] <- Estimativas[1,2]

# Plotando
ggplot(Ano_GENOTIPO_Estimate, aes(x= ano, y = Estimativa))+
geom_point()+
  geom_smooth(formula  = y ~ x) +
    labs(y = "Florescimento estimado", x="Ano de lançamento do genótipo" )+
theme_bw()

```


# Comparação com os outros modelos Centro-oeste

```{r}
BIC(modelo_Centro_oeste_corrigido)
BIC(modelo_Centro_oeste)
BIC(Modelo_Centro_Oeste)
```

```{r}

interVariaveis = c("latitude" ,"longitude", "Altitude", "Tmax_Maxima", "Tmax_fld_m", "Tmax_Minima", "Tmax_ACC_V", "Tmin_Minima", "Tmin_Media", "Tmin_ACC_V", "Tmin_fld_m", "Tmin_ACC_R", "Chuva_ACC_V")
quart<- list()
quartis=data.frame()

# Estimativas
 
 Estimativas<-summary(Modelo_Centro_Oeste)
Estimativas<-data.frame(Estimativas$coefficients)
Estimativas<-data.frame("variaveis" = rownames(Estimativas) ,"Estimativa" = Estimativas$Estimate)

 for(i in 1:length(interVariaveis)){
         
variavel = data.frame(df_Centro_Oeste[,interVariaveis[i]])
quart[[interVariaveis[i]]] = quantile(variavel[,1] , c(0.25 , 0.50 , 0.75))
 }

teste<-do.call(cbind.data.frame, quart)
teste<-as.data.frame(t(teste))
quartis = data.frame(row.names(teste), teste$`25%`,teste$`50%`, teste$`75%` )
colnames(quartis)<- c("variaveis", "25%","50%", "75%")

quartis[14,1]<- c("(Intercept)")
  quartis[14,3]<- c(1)
  quartis<-quartis %>% inner_join(Estimativas)
  quartis$`Est_X_Mediana`<- c(quartis$Estimativa*quartis$`50%`)
teste<-do.call(cbind.data.frame, quart)  
       
  quartis     
```
```{r, message=F , warning= F, include=F}
 # Intervalo observado das variáveis
 # formula é y = B1X1+B2X2 ... + BnXn em que todas as variáveis (Xn) estão fixadas na média,  com exeção da variável que se deseja ver a relação. Bn é o Estimate no modelo_Centro_oeste_corrigido
 
 # Nomes variaveis
 interVariaveis = c("latitude" ,"longitude", "Altitude", "Tmax_Maxima", "Tmax_fld_m", "Tmax_Minima", "Tmax_ACC_V", "Tmin_Minima", "Tmin_Media", "Tmin_ACC_V", "Tmin_fld_m", "Tmin_ACC_R", "Chuva_ACC_V")

  plot  = list()
 
previsto_AA<-list()

 for(i in 1:length(interVariaveis)){
   
   # Obtendo index
   indexCOEF = which(quartis$variaveis %in% interVariaveis[i])
 
   if(length(indexCOEF) > 0){
     
     # Calculo
     Est_X_medana = sum(quartis[-indexCOEF, 6])
     quartil = teste[,interVariaveis[i]]
     
      
     
     # Criando data.frame temporario
     previsto_temp = data.frame(quartil,
                                prev = Est_X_medana + (quartil * (quartis[indexCOEF, 5])))
     # Renomeando colunas
     nomesColunas = c(
       paste(interVariaveis[i]),
       paste(interVariaveis[i], "FLO", "prev", sep = "_")
     )
         colnames(previsto_temp) = nomesColunas

     # Graficos
     g = ggplot(previsto_temp, aes_string(x = nomesColunas[1], y = nomesColunas[2] )) +
       geom_point()+ 
       geom_smooth(formula = loess)+
        labs(x = nomesColunas[1], y = "")
      

     previsto_AA[[i]]<-previsto_temp 
     plot[[i]] = g
     
   }
  
 }
    
figura1<- ggarrange(plots = plot)  # AA 

tabela<- do.call(cbind.data.frame, previsto_AA)
row.names(tabela)<- c("25%", "50%", "75%")
tabela
```
```{r}
  ggpubr::annotate_figure(figura1, top = "Respostas relativas aos genótipos agrupados na média", left = "Florescimento médio previsto")
  ggpubr::annotate_figure(figura2, top = "Respostas relativas ao genótipo Pampeira", left = "Florescimento médio previsto")
  ggpubr::annotate_figure(figura3, top = "Respostas relativas ao genótipo Catiana", left = "Florescimento médio previsto ")
  ggpubr::annotate_figure(figura4, top = "Respostas relativas ao genótipo MARAJO", left = "Florescimento médio previsto")

```

















