---
title: "RLM_IRRIGADO_CENTRO_OESTE"
author: "Gutemberg Resende Honorio Filho"
date: "02/03/2021"
output: html_document
---
# Pacotes

```{r}
if(!require(tidyverse)) install.packages("tidyverse")

# Teste de normalidade 
if(!require(tseries)) install.packages("tseries")

# Teste de homocesdasticidade 
if(!require(lmtest)) install.packages("lmtest")





```

# DADOS
```{r Diretório} 

# DIRETÓRIO DOS DADOS 

Tabelabruta<- read.csv("d:/Users/Cristiane Resende/Desktop/Gutemberg Honorio/Mestrado/Repositorio_4/Analise_e_modelagem_Arroz/Merge_1980_2018.csv", header = TRUE, sep = ",", stringsAsFactors = FALSE) # tabela com os dados originais

# criando coluna com macrorregiões

Tabelabruta<- mutate(Tabelabruta,REGIAO = case_when(UF == 'GO'| UF == 'DF' |UF == 'MS' | UF == 'MT' ~ 'Centro_Oeste',
                              UF == 'AL'| UF == 'BA' |UF == 'CE' | UF == 'MA' | UF == 'PB' | UF == 'PE' | UF == 'PI' | UF == 'RN' | UF == 'SE' ~ 'Nordeste',
                              UF == 'AC' | UF == 'AM' | UF == 'AP' | UF == 'PA' | UF == 'RO' | UF == 'RR' | UF == 'TO' ~ 'Norte',
                              UF == 'ES' | UF == 'MG' | UF == 'SP' | UF == 'RJ' ~ 'Sudeste',
                              UF == 'RS' | UF == 'SC' | UF == 'PR' ~ 'Sul'))

# Tabelas acessório

TabelabrutaIRR = subset(Tabelabruta, SIST_CULT == "IRRIGATED") # Somente Irrigado
TabelabrutaTA = subset(Tabelabruta, SIST_CULT == "UPLAND") # Somente Terras altas

# Filtrando os dados


IRR<-TabelabrutaIRR %>% mutate(UR_Media=(umidade_Media),UR_V=	(umidade_V), UR_fld_m=	(umidade_fld_m),	UR_R=	(umidade_R), Graus_dia_ciclo=(graus_dia_ciclo), Graus_dia_FLO=(graus_dia_FLO+graus_dia_IP))

IRR <- select(IRR,latitude, longitude, GENOTIPO, ID_ENSAIO, REGIAO, UF, FLO_E, Tmax_Maxima ,Tmax_fld_m ,	Tmax_R,	Tmax_ACC_R, Tmax_Minima,	Tmax_Media,Tmax_V ,Tmax_ACC_V,	Tmin_Maxima,Tmin_Minima ,	Tmin_Media ,	Tmin_V ,	Tmin_ACC_V , Tmin_fld_m ,	Tmin_R,	Tmin_ACC_R , Chuva_ACC ,	Chuva_ACC_V, Chuva_ACC_R, Rad_ACC_R ,	Rad_ACC ,	Rad_ACC_V, UR_Media, UR_V, UR_fld_m,	UR_R, Graus_dia_ciclo, Graus_dia_FLO)


rm(TabelabrutaIRR,TabelabrutaTA,Tabelabruta)

# Removendo os genótipos que não serão estudados

IRR = IRR[IRR$GENOTIPO %in% c("ALIANCA",	"AVAXI CL",	"BR IRGA 409",	"BR IRGA 410",	"BR IRGA 412",	"BR IRGA 414",	"BRS 7 TAIM",	"BRS A701 CL",	"BRS A702 CL",	"BRS A704",	"BRS ALVORADA",	"BRS BIGUA",	"BRS CATIANA",	"BRS CIRAD 302",	"BRS FORMOSO",	"BRS FRONTEIRA",	"BRS GUARA",	"BRS JABURU",	"BRS JACANA",	"BRS PAMPA",	"BRS PAMPEIRA",	"BRS PELOTA",	"BRS QUERENCIA",	"BRS SINUELO CL",	"BRS TROPICAL",	"BRSMG RUBELITA",	"CICA 8",	"CT8452",	"DIAMANTE",	"EEA34",	"EMPASC 101",	"EMPASC 102",	"EPAGRI 108",	"EPAGRI 109",	"EPAGRI97-01",	"EPAGRI97-05",	"EPAGRI97-06",	"H6",	"H7 CL",	"IAC1289",	"IAC1298",	"IAC1299",	"IAC1307",	"IAC1311",	"IAPAR 58",	"IRGA 417",	"IRGA 422 CL",	"IRGA 424",	"IRGA 424 RI",	"IRGA 425",	"IRGA 426",	"IRGA 427",	"IRGA 428",	"IRGA 429",	"IRGA 430",	"IRGA97-05",	"IRGA97-10",	"IRGA97-11",	"IRGA97-28",	"JAVAE",	"JEQUITIBA",	"MARAJO",	"METICA 1",	"MOXOTO",	"OUROMINAS",	"PR267",	"PR268",	"PR306",	"PR331",	"PR349",	"PR380",	"PR498",	"PR631",	"PR67",	"PUITA INTA CL",	"RORAIMA",	"SAO FRANCISCO",	"SC138",	"SC173",	"SC237",	"SC240",	"SC250",	"SCS 112",	"SCS 114 ANDOSAN",	"SCS 116 SATORU",	"SCS 121 CL",	"SCSBRS 111",	"SCSBRS 113 TIO TAKA",	"SCSBRS PIRACEMA",	"SG11551",	"URUCUI"),]
IRR = IRR[IRR$UF!="MT",]

# Filtrando e gerando médias

IRR_Medio<- IRR %>% group_by(ID_ENSAIO, GENOTIPO, REGIAO) %>% summarise(  FLO_M= mean(FLO_E),  latitude= mean(latitude), longitude = mean(longitude), Tmax_Maxima = mean(Tmax_Maxima) ,Tmax_fld_m = mean(Tmax_fld_m ),	Tmax_R= mean( Tmax_R),	Tmax_ACC_R= mean(Tmax_ACC_R ), Tmax_Minima= mean(Tmax_Minima ),	Tmax_Media= mean( Tmax_Media),Tmax_V = mean(Tmax_V ),Tmax_ACC_V= mean(Tmax_ACC_V ),	Tmin_Maxima= mean(Tmin_Maxima ),Tmin_Minima = mean(Tmin_Minima ),	Tmin_Media = mean(Tmin_Media ),	Tmin_V = mean(Tmin_V ),	Tmin_ACC_V = mean(Tmin_ACC_V ), Tmin_fld_m = mean( Tmin_fld_m),	Tmin_R= mean(Tmin_R ),	Tmin_ACC_R = mean(Tmin_ACC_R ), Chuva_ACC = mean(Chuva_ACC ),	Chuva_ACC_V= mean(Chuva_ACC_V ), Chuva_ACC_R= mean(Chuva_ACC_R ), Rad_ACC_R = mean(Rad_ACC_R ),	Rad_ACC = mean(Rad_ACC ),	Rad_ACC_V= mean(Rad_ACC_V ), UR_Media= mean( UR_Media), UR_V= mean( UR_V), UR_fld_m= mean(UR_fld_m ),	UR_R= mean(UR_R ), Graus_dia_ciclo= mean(Graus_dia_ciclo ), Graus_dia_FLO= mean(Graus_dia_FLO ))

# separando por macrorregião

Centro_oeste<- subset(IRR_Medio, (REGIAO == "Centro_Oeste")) # filtrando por região
```

### Modelo inicial
```{r}

Temporario <- Centro_oeste[,c(-1,-3)] # retirando as vaiáveis REGIAO e ID_ENSAIO

modelo<-lm(FLO_M~., Temporario) # modelo inicial
summary(modelo)
```
### Remoção de não significantes

Ordem da remoção das variáveis numéricas

Tmin_V (p = 0.919724);Chuva_ACC (p = 0.908085);UR_V (p = 0.843717);Rad_ACC_V (p = 0.799768); Tmin_Minima (p = 0.718204); Tmax_ACC_V (p = 0.753389); Tmax_V (p = 0.578615); UR_fld_m (p = 0.276400); UR_R (p = 0.256317); Rad_ACC_R (p = 0.336529); Rad_ACC (p = 0.352826); Graus_dia_FLO (p = 0.540216); Graus_dia_ciclo (p = 0.638808);Chuva_ACC_R (p = 0.109028);UR_Media (p = 0.100633); latitude (p = 0.164901); Tmin_Media  (p = 0.290819); Tmin_fld_m (p = 0.245857) 

```{r}
Temporario1<-Temporario %>% select(-Tmin_V, -Chuva_ACC, -UR_V, -Rad_ACC_V, -Tmin_Minima, -Tmax_ACC_V, -Tmax_V, -UR_fld_m, -UR_R, -Rad_ACC_R, -Rad_ACC, -Graus_dia_FLO, -Graus_dia_ciclo,-Chuva_ACC_R, -UR_Media, -latitude, -Tmin_Media, -Tmin_fld_m)
modelo<-lm(FLO_M~., Temporario1)
summary(modelo)
```

Remoção dos genótipos não significativos

Obs: O genótipo do intercepto é o BR IRGA 409

```{r}
Genotipos  <- Temporario1$GENOTIPO
SELECAO_GEN <- c("BR IRGA 409", "BR IRGA 410",	"EMPASC 102",	"IRGA 425",	"IRGA 426",	"PR631",	"BRS A701 CL",	"BRS CIRAD 302",	"BRS SINUELO CL",	"SC240",	"IRGA97-28",	"IRGA 424 RI",	"JEQUITIBA",	"EPAGRI97-06",	"EPAGRI97-05",	"PR498",	"SC250",	"IRGA 424",	"PR349",	"BRS JACANA",	"IRGA 427",	"BRS A702 CL",	"BRS FRONTEIRA",	"PR306",	"BRS PAMPA",	"EPAGRI97-01",	"IRGA 417",	"BRS PELOTA",	"BRS 7 TAIM",	"SG11551",	"IRGA 422 CL")

Temporario1$GENOTIPO <- c(ifelse(Temporario1$GENOTIPO %in% SELECAO_GEN, "AA" , Genotipos))
modelo<-lm(FLO_M~., Temporario1) 
summary(modelo)

```
Genótipos que continuaram não significativos
```{r}
Genotipos  <- Temporario1$GENOTIPO
SELECAO_GEN <- c("H6","IAC1289","PR67","SCSBRS 111")

Temporario1$GENOTIPO <- c(ifelse(Temporario1$GENOTIPO %in% SELECAO_GEN, "AA" , Genotipos))
modelo<-lm(FLO_M~., Temporario1) 
#summary(modelo)

Genotipos  <- Temporario1$GENOTIPO
SELECAO_GEN <- c("SC237")

Temporario1$GENOTIPO <- c(ifelse(Temporario1$GENOTIPO %in% SELECAO_GEN, "AA" , Genotipos))
modelo<-lm(FLO_M~., Temporario1) 
summary(modelo)

```

### Residuos

```{r}
par(mfrow = c(2, 2))

plot(modelo)
```
```{r}
#------------------------------------------------------------#
# Para  rodar este programa deixe no objeto fit.model a saída 
# do ajuste da regressão do modelo normal linear.Deixe também
# os dados disponíveis através do comando attach(...). Depois
# use o comando source(...) no R ou S-plus para executar o 
# programa. A sequência de comandos é a seguinte:
#
fit.model <- modelo
attach(Temporario1)
source("envel_norm_corrigido.txt")
#
# A saída será o gráfico de envelope para o resíduo
# padronizado. Para colocar  um  título no gráfico após a
# saída use o comando title("...").
#------------------------------------------------------------#
par(mfrow=c(1,1))
X <- model.matrix(fit.model)
n <- nrow(X)
p <- ncol(X)
H <- X%*%solve(t(X)%*%X)%*%t(X)
h <- diag(H)
si <- lm.influence(fit.model)$sigma
r <- resid(fit.model)
tsi <- r/(si*sqrt(1-h))
#
ident <- diag(n)
epsilon <- matrix(0,n,100)
e <- matrix(0,n,100)
e1 <- numeric(n)
e2 <- numeric(n)
#
for(i in 1:100){
     epsilon[,i] <- rnorm(n,0,1)
     e[,i] <- (ident - H)%*%epsilon[,i]
     u <- diag(ident - H)
     e[,i] <- e[,i]/sqrt(u)
     e[,i] <- sort(e[,i],na.last = TRUE)}
#
for(i in 1:n){
     eo <- sort(e[i,])
     e1[i] <- (eo[2]+eo[3])/2
     e2[i] <- (eo[97]+eo[98])/2 }
#
med <- apply(e,1,mean)
faixa <- range(tsi,e1,e2,na.rm = TRUE)
#
par(pty="s")
qqnorm(tsi,xlab="Percentil da N(0,1)",
ylab="Residuo Studentizado", ylim=faixa, pch=16, main="")
par(new=TRUE)
qqnorm(e1,axes=F,xlab="",ylab="",type="l",ylim=faixa,lty=1, main="")
par(new=TRUE)
qqnorm(e2,axes=F,xlab="",ylab="", type="l",ylim=faixa,lty=1, main="")
par(new=TRUE)
qqnorm(med,axes=F,xlab="",ylab="",type="l",ylim=faixa,lty=2, main="")
#------------------------------------------------------------#
```
```{r}
#------------------------------------------------------------#
# Para rodar este programa  deixe no objeto fit.model a saída 
# do  ajuste  da  regressão com  erro normal. Deixe  os dados 
# disponíveis  através do comando attach(...). Depois  use  o 
# comando source(...) no S-Plus ou R para executar o programa. 
# A sequência de comandos é a seguinte:
#
 fit.model <- modelo
attach(Temporario1)
 source("diag_norm_corrigido.txt")
#
# A saída terá quatro gráficos: de pontos de alavanca, 
# de pontos influentes  e  dois de resíduos. Para identificar
# os pontos que  mais  se destacam usar o comando 
# identify(...). Se por exemplo se destacam três pontos no 
# plot(fitted(fit.model),h,...), após esse comando coloque
#     
#        > identify(fitted(fit.model),h,n=3)
#
# O mesmo pode ser feito nos demais gráficos. Nos gráficos de 
# resíduos foram traçados os limites ylim=c(a-1,b+1), em que a
# é o menor valor e b o maior valor para o resíduo.Mude esses 
# limites  se  necessário.
#------------------------------------------------------------#
X <- model.matrix(fit.model)
n <- nrow(X)
p <- ncol(X)
H <- X%*%solve(t(X)%*%X)%*%t(X)
h <- diag(H)
lms <- summary(fit.model)
s <- lms$sigma
r <- resid(lms)
ts <- r/(s*sqrt(1-h))
di <- (1/p)*(h/(1-h))*(ts^2)
si <- lm.influence(fit.model)$sigma
tsi <- r/(si*sqrt(1-h))
fitted.model <- fitted(fit.model)
ir = which(is.nan(tsi))
if(length(ir) > 0){
        tsi = tsi[-ir]
        fitted.model = fitted.model[-ir]
}

a <- max(tsi)
b <- min(tsi)
par(mfrow=c(2,2))
plot(h,xlab="Índice", ylab="Medida h", pch=16, ylim=c(0,1))
cut <- 2*p/n
abline(cut,0,lty=2)
identify(h, n=1)
#title(sub="(a)")
#
plot(di,xlab="Índice", ylab="Distância de Cook", pch=16)
identify(di, n=2)
#
plot(tsi,xlab="Índice", ylab="Resíduo Padronizado",
ylim=c(b-1,a+1), pch=16)
abline(2,0,lty=2)
abline(-2,0,lty=2)
#identify(tsi, n=1)
#
plot(fitted.model,tsi,xlab="Valor Ajustado", 
ylab="Resíduo Padronizado", ylim=c(b-1,a+1), pch=16)
abline(2,0,lty=2)
abline(-2,0,lty=2)
#identify(fitted(fit.model),tsi, n=1)
par(mfrow=c(1,1))
#------------------------------------------------------------#
```

Excluindo a linha 70 ,corespondente ao genótipo IRGA 428, e a linha 116 correspondente ao IRGA 430.

```{r}
modelo<-lm(FLO_M~. , Temporario1[c(-70, -116),])
summary(modelo)
```
```{r}
#------------------------------------------------------------#
# Para rodar este programa  deixe no objeto fit.model a saída 
# do  ajuste  da  regressão com  erro normal. Deixe  os dados 
# disponíveis  através do comando attach(...). Depois  use  o 
# comando source(...) no S-Plus ou R para executar o programa. 
# A sequência de comandos é a seguinte:
#
 fit.model <- modelo
attach(Temporario1)
 source("diag_norm_corrigido.txt")
#
# A saída terá quatro gráficos: de pontos de alavanca, 
# de pontos influentes  e  dois de resíduos. Para identificar
# os pontos que  mais  se destacam usar o comando 
# identify(...). Se por exemplo se destacam três pontos no 
# plot(fitted(fit.model),h,...), após esse comando coloque
#     
#        > identify(fitted(fit.model),h,n=3)
#
# O mesmo pode ser feito nos demais gráficos. Nos gráficos de 
# resíduos foram traçados os limites ylim=c(a-1,b+1), em que a
# é o menor valor e b o maior valor para o resíduo.Mude esses 
# limites  se  necessário.
#------------------------------------------------------------#
X <- model.matrix(fit.model)
n <- nrow(X)
p <- ncol(X)
H <- X%*%solve(t(X)%*%X)%*%t(X)
h <- diag(H)
lms <- summary(fit.model)
s <- lms$sigma
r <- resid(lms)
ts <- r/(s*sqrt(1-h))
di <- (1/p)*(h/(1-h))*(ts^2)
si <- lm.influence(fit.model)$sigma
tsi <- r/(si*sqrt(1-h))
fitted.model <- fitted(fit.model)
ir = which(is.nan(tsi))
if(length(ir) > 0){
        tsi = tsi[-ir]
        fitted.model = fitted.model[-ir]
}

a <- max(tsi)
b <- min(tsi)
par(mfrow=c(2,2))
plot(h,xlab="Índice", ylab="Medida h", pch=16, ylim=c(0,1))
cut <- 2*p/n
abline(cut,0,lty=2)
identify(h, n=1)
#title(sub="(a)")
#
plot(di,xlab="Índice", ylab="Distância de Cook", pch=16)
identify(di, n=2)
#
plot(tsi,xlab="Índice", ylab="Resíduo Padronizado",
ylim=c(b-1,a+1), pch=16)
abline(2,0,lty=2)
abline(-2,0,lty=2)
#identify(tsi, n=1)
#
plot(fitted.model,tsi,xlab="Valor Ajustado", 
ylab="Resíduo Padronizado", ylim=c(b-1,a+1), pch=16)
abline(2,0,lty=2)
abline(-2,0,lty=2)
#identify(fitted(fit.model),tsi, n=1)
par(mfrow=c(1,1))
#------------------------------------------------------------#

```



Nova remoção de variável continua devido a perca de significancia

Chuva_ACC_V (p = 0.051460) e posteriomente Tmax_Minima (p = 0.051559)

```{r}
Temporario<-Temporario1 %>% select(-Chuva_ACC_V,-Tmax_Minima)
modelo<-lm(FLO_M~., Temporario[c(-116,-70),])
summary(modelo)


```
Agrupando outro genótipo não significativo

```{r}
Genotipos  <- Temporario$GENOTIPO
SELECAO_GEN <- c("SC173")

Temporario$GENOTIPO <- c(ifelse(Temporario$GENOTIPO %in% SELECAO_GEN, "AA" , Genotipos))
modelo<-lm(FLO_M~., Temporario[c(-116,-70),]) 
summary(modelo)
```

```{r}
#------------------------------------------------------------#
# Para rodar este programa  deixe no objeto fit.model a saída 
# do  ajuste  da  regressão com  erro normal. Deixe  os dados 
# disponíveis  através do comando attach(...). Depois  use  o 
# comando source(...) no S-Plus ou R para executar o programa. 
# A sequência de comandos é a seguinte:
#
 fit.model <- modelo
attach(Temporario1)
 source("diag_norm_corrigido.txt")
#
# A saída terá quatro gráficos: de pontos de alavanca, 
# de pontos influentes  e  dois de resíduos. Para identificar
# os pontos que  mais  se destacam usar o comando 
# identify(...). Se por exemplo se destacam três pontos no 
# plot(fitted(fit.model),h,...), após esse comando coloque
#     
#        > identify(fitted(fit.model),h,n=3)
#
# O mesmo pode ser feito nos demais gráficos. Nos gráficos de 
# resíduos foram traçados os limites ylim=c(a-1,b+1), em que a
# é o menor valor e b o maior valor para o resíduo.Mude esses 
# limites  se  necessário.
#------------------------------------------------------------#
X <- model.matrix(fit.model)
n <- nrow(X)
p <- ncol(X)
H <- X%*%solve(t(X)%*%X)%*%t(X)
h <- diag(H)
lms <- summary(fit.model)
s <- lms$sigma
r <- resid(lms)
ts <- r/(s*sqrt(1-h))
di <- (1/p)*(h/(1-h))*(ts^2)
si <- lm.influence(fit.model)$sigma
tsi <- r/(si*sqrt(1-h))
fitted.model <- fitted(fit.model)
ir = which(is.nan(tsi))
if(length(ir) > 0){
        tsi = tsi[-ir]
        fitted.model = fitted.model[-ir]
}

a <- max(tsi)
b <- min(tsi)
par(mfrow=c(2,2))
plot(h,xlab="Índice", ylab="Medida h", pch=16, ylim=c(0,1))
cut <- 2*p/n
abline(cut,0,lty=2)
identify(h, n=1)
#title(sub="(a)")
#
plot(di,xlab="Índice", ylab="Distância de Cook", pch=16)
identify(di, n=2)
#
plot(tsi,xlab="Índice", ylab="Resíduo Padronizado",
ylim=c(b-1,a+1), pch=16)
abline(2,0,lty=2)
abline(-2,0,lty=2)
#identify(tsi, n=1)
#
plot(fitted.model,tsi,xlab="Valor Ajustado", 
ylab="Resíduo Padronizado", ylim=c(b-1,a+1), pch=16)
abline(2,0,lty=2)
abline(-2,0,lty=2)
#identify(fitted(fit.model),tsi, n=1)
par(mfrow=c(1,1))
#------------------------------------------------------------#
```

```{r}
#Normalidade dos residuos
n<-jarque.bera.test(modelo$residuals) # p > 0,05 = normal

# Homocedasticidade (Breusch-Pagan)
h<-bptest(modelo) # p > 0,05 existe homocedasticidade

Resumo_residuos_Centro_oeste<-data.frame("Normalidade (p-value)" = n$p.value, "Homocedasticidade (p-value)" = h$p.value, row.names = "Centro-oeste")
options(scipen = 999)
Resumo_residuos_Centro_oeste
```

```{r}
# Breusch-Pagan reformulado
car::ncvTest(modelo)
```
```{r}
Anova<- anova(modelo)
Anova
```

```{r}
ols_test_breusch_pagan(modelo)
 install.packages( "olsrr")
library( olsrr)
ols_test_breusch_pagan(modelo, rhs = TRUE, multiple = TRUE, p.adj = 'sidak')
```


